---
title: "R Notebook"
output: html_notebook
---
# Question

- PCA 怎麼定義所謂的 outliers


## failure plink code

1. --list-duplicate-vars suppress-first ids-only
Error: Duplicate ID '.'

2. --set-missing-var-ids @:#:$1:$2 
Error: Duplicate ID '1:5797097:A:ACA' generated by --set-missing-var-ids

3. --update-name
Error: Duplicate ID '.'






# package
```{r}
library(data.table)
library(dplyr)
library(tidyverse)
library(ggplot2)
```

# function
## plink code

這樣plink 執行出錯，就會停下來
```{r}

run_cmd <- function(cmd) {
  
  exit_code <- system(cmd)
  
  # 發生錯誤，system 回傳非 0 的數字
  if (exit_code != 0) {
    stop(paste("cmd 執行失敗"))
  }
}

```


QC -> imputation -> PCA

# 4種族 PCA

1. 挑出 1000 genome phase 3 的 CEU, CHB, YRI, JPT 種族資料和我們 QC後一樣的 SNP 位點。因為snp 命名版本不一定跟1000 genome 的資料一致、命名不一定是rsID，所以我們利用SNP:allele1:allele2 或 SNP:allele2:allele1 來篩選 ( A1, A2 順序會變，所以兩個情況都要考慮 )

2. 和 1000 gp3 data 做合併 (SNP 名稱要改成一樣)

3. 筱涵姐給的 high-LD-regions_24_hg19.txt 紀錄 6 chr 中高LD區段的snp (命名版本是 hg19)，做LD pruning 產生 q2

4. 用 q2 ，LD pruning 後的獨立 snp 產生 q3

5. 用 q3 檔案計算 PCA，並輸出前 5 個主成分，產生兩個檔案。 q4_pca.eigenval（每個主成分的特徵值 eigenvalues，反映變異量大小）、q4_pca.eigenvec（每個樣本在主成分上的座標）

6. 找出 outlier 並放入檔案 firstPCA.txt，移除後產生 MergeData2


### 轉成binary file

```{r}
setwd("D:/oral_cancer/PCA_1000G_20130502")

for (i in 1:22) {
  
  ## vcf to bed
  sprintf("plink --vcf ALL.chr%d.phase3_shapeit2_mvncall_integrated_v5b.20130502.genotypes.vcf.gz --make-bed --out decompress_binary/chr%d", i, i ) %>% 
    run_cmd()
}


```


### 選種族

```{r}
race <- fread("D:/oral_cancer/PCA_1000G_20130502/integrated_call_samples_v3.20250704.ALL.ped.txt")

race <- subset(race, Population == "CEU" | Population == "CHB" | Population == "YRI" | Population == "JPT" ) 

# 不能用integrated_call_samples_v3.20250704.ALL.ped 裡的family id，同個樣本 decompress_binary/chr%d 裡的family id，跟 integrated_call_samples_v3.20250704.ALL.ped 裡的family id 會不同
fwrite( data.table(family_id = race$`Individual ID`,
                   indivudual_id = race$`Individual ID`), "D:/oral_cancer/PCA_1000G_20130502/sample_4race.txt",
         row.names = F, col.names = F, sep = "\t")


setwd("D:/oral_cancer/PCA_1000G_20130502")
  
for (i in 1:22) {

  ## select race
  sprintf("plink --bfile decompress_binary/chr%d --keep sample_4race.txt --make-bed --out trash/chr_%d", i, i ) %>%
    run_cmd()
}
```


### 開始
定義工作流程

```{r}



process_chr <- function(i) {

  
  sprintf("plink --bfile D:/oral_cancer/imputation_result_selectSNP/chr%d_final --make-bed --out D:/oral_cancer/PCA_1000G_20130502/trash/chr%d_final", i,i) %>% 
    run_cmd()
  
  setwd("D:/oral_cancer/PCA_1000G_20130502/trash")
  
#id改成 chr:pos:A1:A2 ####  
# (file: chr%d_final 不變; chr_%d 更新 bim,檔名不變)
  
  bim_impute <- sprintf("chr%d_final.bim", i) %>% 
    fread() 
  
  bim_1000G <- sprintf("chr_%d.bim", i) %>% 
    fread() 
  
  names(bim_impute) <- c("chr","snp_id","cM", "pos", "A1", "A2")
  names(bim_1000G) <- c("chr","snp_id","cM", "pos", "A1", "A2")

  # 避免部分snp使用 rs id，統一改成 chr:pos:A1:A2
  bim_impute$snp_id <- paste0(bim_impute$chr, ":", bim_impute$pos, ":", bim_impute$A1, ":",bim_impute$A2)
  bim_1000G$snp_id <- paste0(bim_1000G$chr, ":", bim_1000G$pos, ":", bim_1000G$A1, ":",bim_1000G$A2)
  

  # 避免snp使用相同 id，找出重複出現的row，更改 snp id
  # imputation 的檔案處理過，同位點snp 不會重複
  if(sum(duplicated(bim_1000G)) != 0){
    
    which(duplicated(bim_1000G)==T) %>% 
      bim_1000G[., snp_id := paste0("duplicated_snp", which(duplicated(bim_1000G)==T))]
    
  }
  
  setwd("D:/oral_cancer/PCA_1000G_20130502/trash")
  
  fwrite(bim_impute, sprintf("chr%d_final.bim", i),
         row.names = F, col.names = F, sep = "\t")
  fwrite(bim_1000G, sprintf("chr_%d.bim", i),
         row.names = F, col.names = F, sep = "\t")
  
  
  
  
  
# 替換掉重複的 id ####  
#(file: chr%d_final 不變; chr_%d -> chr%d_1000G_update)

  if (length( which(grepl("duplicate", bim_1000G$snp_id)) )==0){
    fwrite(data.table(id = bim_1000G$snp_id),
         "D:/oral_cancer/PCA_1000G_20130502/trash/bim_1000G_update3.txt",
         row.names = F, col.names = F, sep = "\t")
  } else{
    fwrite(data.table(id = bim_1000G$snp_id[-which(grepl("duplicate", bim_1000G$snp_id))]),
         "D:/oral_cancer/PCA_1000G_20130502/trash/bim_1000G_update3.txt",
         row.names = F, col.names = F, sep = "\t")
  }
  
  
  
  # 替換掉重複的 id
  setwd("D:/oral_cancer/PCA_1000G_20130502/trash")
  sprintf("plink --bfile chr_%d --extract bim_1000G_update3.txt --make-bed --out chr%d_1000G_update", i,i) %>% 
    run_cmd()
  
  
 
  
  
#取共同出現的snp #### 
#(file: chr%d_final -> chr%d_impute_update2; chr%d_1000G_update -> chr%d_1000G_update2)
  
  setwd("D:/oral_cancer/PCA_1000G_20130502/trash")
  
  bim_impute <- sprintf("chr%d_final.bim", i) %>% 
    fread() 
  
  bim_1000G <- sprintf("chr%d_1000G_update.bim", i) %>% 
    fread() 
  
  names(bim_impute) <- c("chr","snp_id","cM", "pos", "A1", "A2")
  names(bim_1000G) <- c("chr","snp_id","cM", "pos", "A1", "A2")
  
  
  # 考慮到A1,A2 顛倒
  bim_1000G_2 <- bim_1000G
  bim_1000G_2$A1 <- bim_1000G$A2
  bim_1000G_2$A2 <- bim_1000G$A1
  
  # 把imputation, 1000G 都有出現的位點挑出
  combine_impute_1000G <- merge(bim_impute, bim_1000G[,-"snp_id"])
  combine_impute_1000G_2 <- merge(bim_impute, bim_1000G_2[,-"snp_id"])
  combine_impute_1000G <- rbind(combine_impute_1000G, combine_impute_1000G_2)
  
  # A1,A2 顛倒，因為當A1=A2，rbind 會重複到資料，所以再去掉重複的row
  combine_impute_1000G <- unique(combine_impute_1000G)
  
  # 把imputation, 1000G 都有出現的位點pos存成檔案
  fwrite( data.table(chr = i,
                     start_pos = combine_impute_1000G$pos,
                     end_pos = combine_impute_1000G$pos,
                     index = 1:nrow(combine_impute_1000G)),
          "D:/oral_cancer/PCA_1000G_20130502/trash/pos_list.txt",
          row.names = F, col.names = F, sep = "\t")
  
  
  setwd("D:/oral_cancer/PCA_1000G_20130502/trash")
  
  # 只取重複snp 轉成bainary file 
  sprintf("plink --bfile chr%d_final --extract range pos_list.txt --make-bed --out chr%d_impute_update2", i, i) %>%
      run_cmd()
  
  sprintf("plink --bfile chr%d_1000G_update --extract range pos_list.txt --make-bed --out chr%d_1000G_update2", i, i) %>%
      run_cmd() 
  
  
  rm(combine_impute_1000G_2, bim_1000G_2)
  
  
#合併 #### 
#(file: chr%d_impute_update2 + chr%d_1000G_update2 -> chr%d_merge_1)

 setwd("D:/oral_cancer/PCA_1000G_20130502/trash")
  sprintf("plink --bfile chr%d_impute_update2 --bmerge chr%d_1000G_update2.bed chr%d_1000G_update2.bim chr%d_1000G_update2.fam --make-bed --out chr%d_merge", i, i, i, i, i) %>%
    run_cmd()
  
  
}

```



### for

```{r}
for (i in 1:22) {
  process_chr(i)
}
```


### merge chr

```{r}
setwd("D:/oral_cancer/PCA_1000G_20130502")

# 把chr2~22 的 binary file name 放進txt 檔案裡
mergelist <- sprintf("trash/chr%d_merge.%s",
                     rep(2:22, each = 3),
                     c("bed", "bim", "fam")) %>% 
  matrix(ncol = 3, byrow=T)

mergelist <- data.frame(mergelist)

fwrite(mergelist, "mergelist.txt",
       row.names = F, col.names = F, sep = "\t")

# 合併不同chr
run_cmd("plink --bfile trash/chr1_merge --merge-list mergelist.txt --make-bed --out MergeData")
```


### QC

```{r}
setwd("D:/oral_cancer/PCA_1000G_20130502")

run_cmd("plink --bfile MergeData --maf 0.05 --make-bed --out trash/q1")

run_cmd("plink --bfile trash/q1 --exclude high-LD-regions_24_hg19.txt --range --indep-pairwise 50000 5000 0.2 --out trash/q2")

run_cmd("plink --bfile trash/q1 --extract trash/q2.prune.in --make-bed --out trash/q3")

run_cmd("plink --bfile trash/q3 --pca 5 --out trash/q4_pca")


```

### plot

```{r}


e.vec <- read.table("D:/oral_cancer/PCA_1000G_20130502/trash/q4_pca.eigenvec")
names(e.vec) <- c("family_id","sample",paste0("pc",1:5))

race <- fread("D:/oral_cancer/PCA_1000G_20130502/integrated_call_samples_v3.20130502.ALL.panel.txt")
race <- race[,c(1,2)]
race <- rbind(race,
              data.table(sample = c(paste0("0", 1:9, "B"), paste0(10:40, "B")),
                         pop = "OC"))

e.vec <- merge(e.vec, race, by = "sample") %>% 
  as.data.table()

# 讓OC 的資料跑到最後的row，這樣ggplot OC點不會被蓋住
e.vec <- rbind(e.vec[!(pop =="OC")],
               e.vec[pop =="OC"])



# 取 "pc1" ~ "pc5"
vars <- names(e.vec)[3:7]                

# 逐一畫圖
for (v in combn(vars, 2, simplify = FALSE) ) {
  p <- ggplot(e.vec, aes_string(x = v[1], y = v[2], color = "pop")) +
    geom_point() +
    labs(
      title = paste(v[1], "vs", v[2]),
      x = v[1], y = v[2],
      color = "Population"
    ) +
    scale_color_manual(values = c("CEU" = "coral", "YRI" = "limegreen", "OC" = "steelblue1", "JPT" = "magenta3", "CHB" = "gold3")) +
    theme_bw()
  
  print(p)  
  ggsave(paste0("D:/oral_cancer/PCA_1000G_20130502/picture/",v[1],v[2],"_4race.png"),
         plot = p)
}


setwd("D:/oral_cancer/PCA_1000G_20130502")
run_cmd("plink --bfile MergeData --remove firstPCA.txt --make-bed --out MergeData2")

```


刪變數
```{r}
rm(vars,v,race,p)
```




# 2種族 PCA

## 選種族
```{r}
race <- fread("D:/oral_cancer/PCA_1000G_20130502/integrated_call_samples_v3.20250704.ALL.ped.txt")

race <- subset(race, Population == "CHB" | Population == "JPT" ) 

fwrite( data.table(family_id = race$`Individual ID`,
                   indivudual_id = race$`Individual ID`), "D:/oral_cancer/PCA_1000G_20130502/sample_2race.txt",
         row.names = F, col.names = F, sep = "\t")


setwd("D:/oral_cancer/PCA_1000G_20130502")
  
# 保留race = CHB, JPT
run_cmd("plink --bfile MergeData2 --remove sample_2race.txt --make-bed --out MergeData3")

```


## QC

```{r}
setwd("D:/oral_cancer/PCA_1000G_20130502")

run_cmd("plink --bfile MergeData3 --maf 0.05 --make-bed --out trash/m1")

run_cmd("plink --bfile trash/m1 --exclude high-LD-regions_24_hg19.txt --range --indep-pairwise 50000 5000 0.2 --out trash/m2")

run_cmd("plink --bfile trash/m1 --extract trash/m2.prune.in --make-bed --out trash/m3")

run_cmd("plink --bfile trash/m3 --pca 5 --out trash/m4_pca")
```



## plot

```{r}

e.vec <- read.table("D:/oral_cancer/PCA_1000G_20130502/trash/m4_pca.eigenvec")
names(e.vec) <- c("family_id","sample",paste0("pc",1:5))

race <- fread("D:/oral_cancer/PCA_1000G_20130502/integrated_call_samples_v3.20130502.ALL.panel.txt")
race <- race[,c(1,2)]
race <- rbind(race,
              data.table(sample = c(paste0("0", 1:9, "B"), paste0(10:40, "B")),
                         pop = "OC"))

e.vec <- merge(e.vec, race, by = "sample") %>% 
  as.data.table()

# 讓OC 的資料跑到最後的row，這樣ggplot OC點不會被蓋住
e.vec <- rbind(e.vec[!(pop =="OC")],
               e.vec[pop =="OC"])



# 取 "pc1" ~ "pc5"
vars <- names(e.vec)[3:7]                

# 逐一畫圖
for (v in combn(vars, 2, simplify = FALSE) ) {
  p <- ggplot(e.vec, aes_string(x = v[1], y = v[2], color = "pop")) +
    geom_point() +
    labs(
      title = paste(v[1], "vs", v[2]),
      x = v[1], y = v[2],
      color = "Population"
    ) +
    scale_color_manual(values = c("CEU" = "coral", "YRI" = "limegreen", "OC" = "steelblue1")) +
    theme_bw()
  
  print(p)  
  ggsave(paste0("D:/oral_cancer/PCA_1000G_20130502/picture/",v[1],v[2],"_2race.png"),
         plot = p)
}



setwd("D:/oral_cancer/PCA_1000G_20130502")
run_cmd("plink --bfile MergeData3 --remove trash/secondPCA.txt --make-bed --out MergeData4")


```



刪變數
```{r}
rm(vars,v,race,p)
```


# oral cancer data PCA

1. 合併 firstPCA.txt + secondPCA.txt ，變成 Sample_first_secondPCA.txt，從QC後的檔案 AfterQC 移除

2. 兩個樣本之間 PI_HAT 高，在 pca 圖上點會很靠近，計算樣本間的基因相似度（PI_HAT），只輸出p4_IBD 紀錄 PI_HAT > 0.1 的親屬關係（表示樣本間非獨立）。再將 IBD PI_HAT > 0.1 的 samples 整理成 IBDsamples.txt 

```{r}
setwd("D:/oral_cancer/PCA_1000G_20130502")


run_cmd("plink --bfile D:/oral_cancer/imputation_preprocessing/afQC_hg19 --remove trash/Sample_first_secondPCA.txt --make-bed --out trash/AfterQC2")

run_cmd("plink --bfile trash/AfterQC2 --maf 0.05 --make-bed --out trash/p1")

run_cmd("plink --bfile trash/p1 --exclude high-LD-regions_24_hg19.txt --range --indep-pairwise 50000 5000 0.2 --out trash/p2")

run_cmd("plink --bfile trash/p1 --extract trash/p2.prune.in --make-bed --out trash/p3")

run_cmd("plink --bfile trash/p3 --genome --min 0.1 --out trash/p4_IBD")
```



3. 分成 PI_HAT>0.1  的 `IBDsamples1.txt` 和 PI_HAT < 0.1  的 `noIBDsamples1.txt` 分別紀錄樣本id，先對 PI_HAT < 0.1 的樣本畫 pca，檢查是否有 outliers  (有IBD 代表 pi_hat>0.1，沒有反之)

```{r}
# PI_HAT>0.1的樣本id 存成 IBDsamples1.txt; PI_HAT < 0.1樣本id 存成 noIBDsamples1.txt

IBDsamples <- fread("D:/oral_cancer/PCA_1000G_20130502/trash/p4_IBD.genome")
p3 <- fread("D:/oral_cancer/PCA_1000G_20130502/trash/p3.fam")
names(p3) <- c("FID","IID","PID","MID","SEX","PHENOTYPE")


noIBDsamples <- setdiff( p3$IID, IBDsamples)


fwrite(IBDsamples, "D:/oral_cancer/PCA_1000G_20130502/trash/IBDsamples.txt",
       row.names = F, col.names = F, sep = "\t")

fwrite(data.table(family_id = noIBDsamples,
                  individual_id = noIBDsamples),
       "D:/oral_cancer/PCA_1000G_20130502/trash/noIBDsamples.txt",
       row.names = F, col.names = F, sep = "\t")


#3####

setwd("D:/oral_cancer/PCA_1000G_20130502")
sysytem("plink --bfile trash/p3 --remove trash/IBDsamples.txt --pca 10 --out trash/p4_pca")


# 跑多次
setwd("D:/oral_cancer/PCA_1000G_20130502")
run_cmd("plink --bfile trash/p3 --keep trash/noIBDsamples.txt --pca 10 --out trash/p4_pca1")


```

4. `noIBDsamples1.txt` 中樣本輪流加入 `IBDsamples1.txt`的過程中， outlier sample id 存成 `thirdPCA.txt`

5. 用 p3 檔案計算 PCA，並輸出前 10 個主成分，確認無 IBD 的樣本是否正常。驗證在移除親屬關係後資料是否在族群結構上「看起來正常」

```{r}
setwd("D:/oral_cancer/PCA_1000G_20130502")

run_cmd("plink --bfile AfterQC2 --remove trash/thirdPCA.txt --make-bed --out trash/AfterQC_final")

setwd("D:/oral_cancer/PCA_1000G_20130502")
run_cmd("plink --bfile trash/p3 --pca 10 --out trash/p4_pca")
```



### plot

```{r}

e.vec <- read.table("D:/oral_cancer/PCA_1000G_20130502/trash/p4_pca.eigenvec")
names(e.vec) <- c("family_id","sample",paste0("pc",1:10))

race <- fread("D:/oral_cancer/PCA_1000G_20130502/integrated_call_samples_v3.20130502.ALL.panel.txt")
race <- race[,c(1,2)]
race <- rbind(race,
              data.table(sample = c(paste0("0", 1:9, "B"), paste0(10:40, "B")),
                         pop = "OC"))

e.vec <- merge(e.vec, race, by = "sample") %>% 
  as.data.table()

# 讓OC 的資料跑到最後的row，這樣ggplot OC點不會被蓋住
e.vec <- rbind(e.vec[!(pop =="OC")],
               e.vec[pop =="OC"])



# 取 "pc1" ~ "pc5"
vars <- names(e.vec)[3:12]                

# 逐一畫圖
for (v in combn(vars, 2, simplify = FALSE) ) {
  p <- ggplot(e.vec, aes_string(x = v[1], y = v[2], color = "pop")) +
    geom_point() +
    labs(
      title = paste(v[1], "vs", v[2]),
      x = v[1], y = v[2],
      color = "Population"
    ) +
    theme_bw()
  
  print(p)  
  ggsave(paste0("D:/oral_cancer/PCA_1000G_20130502/picture/",v[1],v[2],"_onlyOC.png"),
         plot = p)
}

```

