---
title: "R Notebook"
output: html_notebook
---

# package

```{r}
# 釋放記憶體
rm(list=ls())
gc()

library(data.table)
library(dplyr)
library(tidyverse)
library(stringr) 
library(ggplot2)
library(ggrepel)
library(matrixStats)  # rowMins
library(qvalue)
```

# preprocessing

## leftover

We want to transform imputed snp GRch37/hg19 -> GRch36/hg18. First get an hg18 version pos from <https://genome.ucsc.edu/cgi-bin/hgLiftOver>
```{r}

impute <- fread("D:/oral_cancer/imputation_result/trash/chr1-22_imputation.bim")

# 生成不同染色體的位點，丟到 leftover 轉換，長得像是 chr2:123-123
for(i in 1:22){
  
  df <- impute[V1==i,] 
  data.table("chr:pos" = paste0("chr", df$V1,":", df$V4, "-", df$V4)) %>% 
  fwrite(., sprintf("D:/oral_cancer/expression/trash/imputed_hg19_chr%d.txt", i),
         row.names = F, col.names = F, sep = "\t")
}


record <- matrix(0,ncol = 3)

for(i in 1:22){
  
  # leftover 網站下載各染色體轉換失敗的snp，存成 imputed_hg19_chr%d_failed.txt
  failed <- sprintf("D:/oral_cancer/expression/trash/imputed_hg19_chr%d_failed.txt", i) %>% 
  read.table()

  input <- sprintf("D:/oral_cancer/expression/trash/imputed_hg19_chr%d.txt", i) %>% 
    read.table()
  
  # 挑出轉換成功的snp，重新轉換一次，確保沒有轉換失敗的，存成 imputed_hg19_chr%d_success.txt
  success <- setdiff(input$V1, failed$V1)
  fwrite(data.frame("v1" = success),
         sprintf("D:/oral_cancer/expression/trash/imputed_hg19_chr%d_success.txt", i), sep = "\n", col.names = FALSE)
  
  record <- rbind(record, c(nrow(input), nrow(failed),
                            nrow(data.frame("v1" = success) )))
  
}


# record 紀錄每個 chr imputed snp number in hg19, transform remove number, imputed snp number in hg18
record <- as.data.table(record)
record <- record[-1,]
names(record) <- c("hg19", "remove", "hg18")

```


```{r}
# 釋放記憶體
rm(list=ls())
gc()
```

## combine failed snp

1. Combine transform failed snp in each chr.
2. plink `--exclude` exclude falied snp and make binary file 

```{r}
failed_name <- c() 

# 合併每個 chr 轉換失敗的snp (長得像是 chr22:35888199-35888199)
for(i in 1:22){
  
  failed <- sprintf("D:/oral_cancer/expression/trash/imputed_hg19_chr%d_failed.txt", i) %>% 
    read.table()
  
  failed_name <- append(failed_name, failed$V1 )
  
}

failed_name <- data.table("v1" = failed_name)


# 增加變數:id 並存檔，長得像是 1:146409563
failed_name$id <- str_extract(failed_name$v1, "(\\d+:\\d+)(?=\\-)")
fwrite(failed_name[,-"v1"], "D:/oral_cancer/expression/trash/imputed_hg19_all_failed.txt",
       sep = "\n", col.names = FALSE)


# plink exclude 刪掉轉換失敗的 snp 
setwd("D:/oral_cancer/expression/trash")
system("plink --bfile D:/oral_cancer/imputation_result/trash/chr1-22_imputation --exclude imputed_hg19_all_failed.txt --make-bed --out chr1-22_imputation_hg19")

```

```{r}
# 釋放記憶體
rm(list=ls())
gc()
```


## combine success snp

1. Combine transform success snp in each chr.
(發現leftover 輸出的snp id 有 chr5_random:123456-789012 這種樣子，當成chr5:123456-789012 處理)

```{r}

# 合併轉換成功的(hg19 name)
file_paths <- sprintf("D:/oral_cancer/expression/trash/imputed_hg19_chr%d_success.txt", 1:22)

success_name <- lapply(file_paths, fread, header = FALSE) %>% 
  rbindlist()

names(success_name) <- "chr_pos"

# 取出轉換前的pos, snp id, chr
# ^chr  代表開頭一定有 "chr"; ([0-9XYM]+) 代表染色體號碼或X,Y
# (\\d+) 代表抓冒號後的第一個數字; -.* 代表後面的 -xxxx 全部丟掉
# 兩個小括號抓兩個字元，替換成 "\\1:\\2"
success_name[, id := sub("^chr([0-9XY]+).*:(\\d+)-.*", "\\1:\\2", chr_pos)]
success_name[, pos := str_extract(chr_pos, "(?<=\\:)\\d+")]
success_name[, chr := str_extract(chr_pos, "(?<=chr)[a-zA-Z0-9]+")]

fwrite(success_name[,c("chr", "id", "pos")], "D:/oral_cancer/expression/trash/imputed_hg19_all_success.txt",
       sep = "\t", col.names = T)

# 釋放記憶體
rm(list=ls())
gc()





# leftover 網站下載轉換成功的snp 檔案，合併轉換成功的(hg18 name)
file_paths <- sprintf("D:/oral_cancer/expression/trash/afQC_hg18_chr%d.bed", 1:22)
success_name_hg18 <- lapply(file_paths, fread, header = F) %>% 
  rbindlist()

names(success_name_hg18) <- "chr_pos"

# 取出轉換後的pos, snp id, chr

# ^chr  代表開頭一定有 "chr"; ([0-9XYM]+) 代表染色體號碼或X,Y
# :(\\d+) 代表抓冒號後面的第一個數字; -.* 代表後面的 -xxxx 全部丟掉
# 兩個小括號抓兩個字元，替換成 "\\1:\\2"
success_name_hg18[, id := sub("^chr([0-9XY]+).*:(\\d+)-.*", "\\1:\\2", chr_pos)]

# "(?<=\\:)\\d+" 代表抓冒號後面的數字，像是 1:123 -> 123
success_name_hg18[, pos := str_extract(chr_pos, "(?<=\\:)\\d+")]

success_name_hg18[, chr := str_extract(chr_pos, "(?<=chr)[a-zA-Z0-9]+")]




fwrite(success_name_hg18[,c("chr", "id", "pos")],
       "D:/oral_cancer/expression/trash/imputed_hg18_all_success.txt",
       sep = "\t", col.names = T)


# 釋放記憶體
rm(list=ls())
gc()
```





### 轉換後出現重複位點

hg19 不同的兩個位點，轉成相同的 hg18 位點。像是4:8339486, 2:16274009	都轉成 4:8390386
```{r}

success_name_hg18 <- fread("D:/oral_cancer/expression/trash/imputed_hg18_all_success.txt",header = T)


# 把重複的snp id 存檔，變數N代表重複次數 
success_name_hg18[, .N, by=id][N>1] %>% 
  fwrite(.,"D:/oral_cancer/expression/outcome/multiple_nucleotide_variant/hg18_id_repeat.txt",col.name = T, sep = "\t")


# 把重複的snp id 增加後綴，增加_duplicate+數字，像是1:912649_duplicate1，直到_duplicate577，沒有按照行的順序
success_name_hg18[duplicated(success_name_hg18$id),
                  id := paste0(id, "_duplicate", .I)]
  

# 修改 imputed_hg18_all_success.txt
fwrite(success_name_hg18, "D:/oral_cancer/expression/trash/imputed_hg18_all_success.txt",
       sep = "\t", col.names = T)

# 釋放記憶體
rm(list=ls())
gc()
```




### plink switch snp id, pos
2. plink `--update-name` update snp id and make binary file 
3. plink `--update-map` update snp pos and make binary file 

```{r}
success_name_hg18 <- fread("D:/oral_cancer/expression/trash/imputed_hg18_all_success.txt",header = T)
success_name <- fread("D:/oral_cancer/expression/trash/imputed_hg19_all_success.txt",header = T)


# 用plink 更新snp id
fwrite(data.table("old_id" = success_name$id,
                  "new_id" = success_name_hg18$id),
       "D:/oral_cancer/expression/outcome/multiple_nucleotide_variant/transform_id.txt",
       row.names = F, col.names = F, sep = "\t")

# --update-name transform_id.txt 2 1 代表 txt 檔案 第1欄是舊 ID，第2欄是新 ID
setwd("D:/oral_cancer/expression/trash")
system("plink --bfile chr1-22_imputation_hg19 --update-name D:/oral_cancer/expression/outcome/multiple_nucleotide_variant/transform_id.txt 2 1 --make-bed --out chr1-22_imputation_hg19_transID")



# 用plink 更新snp pos
fwrite(data.table("chr" = success_name_hg18$chr,
                  "new_id" = success_name_hg18$id,
                  "cM" = 0,
                  "new_pos" = success_name_hg18$pos),
       "D:/oral_cancer/expression/outcome/multiple_nucleotide_variant/transform_pos.map",
       row.names = F, col.names = F, sep = "\t")

# --update-chr file 1 2 代表更改chr，檔案第一、二欄是 chr, id
# --update-map file 4 2 代表更改pos，檔案第四、二欄是 pos, id
setwd("D:/oral_cancer/expression")
system("plink --bfile trash/chr1-22_imputation_hg19_transID --update-chr outcome/multiple_nucleotide_variant/transform_pos.map 1 2 --update-map outcome/multiple_nucleotide_variant/transform_pos.map 4 2 --make-bed --out trash/chr1-22_imputation_hg18")



```


```{r}
# 釋放記憶體
rm(list=ls())
gc()

```






# find cis-snp 

對每個gene ，找出附近1000KB 的snp ，information 放到 cis_snp_chr%d.txt; position 放到 cis_snp_chr%d_hg18.txt
(這裡expression, snp 版本都是hg18 )
foverlaps 函數能找出重疊的區間，更詳細可參考 <https://www.rdocumentation.org/packages/data.table/versions/1.17.8/topics/foverlaps>

## 只留acgt 

```{r}
# # A1, A2 只留下acgt 或 0
# snp <- fread("D:/oral_cancer/expression/trash/chr1-22_imputation_hg18.bim")
# names(snp) <- c("chr","id","cM", "pos", "A1", "A2")
# 
# snp <- snp %>%
#   filter( nchar(A1)==1 & nchar(A2)==1) %>%
#   select(id)
# 
# fwrite(snp, "D:/oral_cancer/expression/trash/snp_hg18_acgt.txt",
#        row.names = F, col.names = F, sep = "\n")
# 
# system("plink --bfile D:/oral_cancer/expression/trash/chr1-22_imputation_hg18 --extract D:/oral_cancer/expression/trash/snp_hg18_acgt.txt --make-bed --out D:/oral_cancer/expression/outcome/multiple_nucleotide_variant/chr1-22_imputation_hg18_acgt")
```


```{r}
# 釋放記憶體
rm(list=ls())
gc()

```
## 這
往後從這開始重跑，前面檔案不用刪掉


## expression

把多個區間的 probe拆開並重新命名，保持每個probe 都是一個區間，像是ILMN_1651235 範圍是 1-7:10-12 ，改成 ILMN_1651235_1 1-7; ILMN_1651235_2 10-12 之類的
```{r}
probe <- fread("D:/oral_cancer/expression/expression_data/probe24526infoB.txt",header = T)

# 判斷"^\\d+$"是否被包含在 CHROMOSOME 的每個元素中，"^\\d+$" 代表從字串開頭到結尾，只能有數字
probe <- probe[grepl("^\\d+$", CHROMOSOME)]

probe$CHROMOSOME <- as.numeric(probe$CHROMOSOME)



# by = list(TargetID, CHROMOSOME) 代表以TargetID, CHROMOSOME 的值將所有row 做分組
# 新增range 變數，把多重區間拆成一個個字串，像是 1-7:10-12 -> "1-7" "10-12" 
probe_bounds <- probe[, list(
  range = str_extract_all(PROBE_COORDINATES, "\\d+-\\d+")
), by = list(TargetID, CHROMOSOME)]


# 把list "1-7" "10-12" 變成字串
probe_bounds <- probe_bounds[, list(
  start = as.integer(sub("-.*", "", unlist(range))),
  end   = as.integer(sub(".*-", "", unlist(range)))
), by = list(TargetID, CHROMOSOME)]


# 新增PROBE_ID, ProbeID. str_count 找出每個row "-" 出現次數，代表區間拆分後，這 ProbeID 要出現幾次
probe_bounds[, PROBE_ID := rep(probe$PROBE_ID,
                               str_count(probe$PROBE_COORDINATES, "-"))]

probe_bounds[, ProbeID := rep(probe$ProbeID,
                              str_count(probe$PROBE_COORDINATES, "-"))]




# 修改 expression data ####
gene <- fread("D:/oral_cancer/expression/expression_data/ExpRes11sv20120601Gene.txt", header = T)


# 檢查是否有多個 row
probe_bounds[, n := .N, by = PROBE_ID]

# 生成區域重複的 PROBE_ID 跟重複次數 n
gene_interval_repeat <- probe_bounds %>% 
  select("PROBE_ID","n") %>% 
  filter(n>1) %>% 
  unique()

# 只有在 n > 1 的情況下才加後綴
probe_bounds[, PROBE_ID := ifelse(n > 1, paste0(PROBE_ID, "_", seq_len(.N)), PROBE_ID), by = PROBE_ID]

# 移除輔助欄位
probe_bounds[, n := NULL]

gene2 <- merge(gene, gene_interval_repeat, by = "PROBE_ID", all.x = TRUE)

# 沒重複的，n設定1
gene2[is.na(n), n := 1]

gene2 <- gene2[ , .SD[rep(1, n )], by = PROBE_ID]
gene2[, PROBE_ID := ifelse(n > 1, paste0(PROBE_ID, "_", seq_len(.N)), PROBE_ID), by = PROBE_ID]

fwrite(gene2, "D:/oral_cancer/expression/outcome/multiple_nucleotide_variant/Exp_oneInterval.txt",
         row.names = F, col.names = T, sep = "\t")

names(probe_bounds) <- c("TargetID","CHROMOSOME","start","end" ,"Gene", "ProbeID")

fwrite(probe_bounds %>% 
         select("Gene","CHROMOSOME","start","end"),
       "D:/oral_cancer/expression/outcome/multiple_nucleotide_variant/probe_pos.txt",
         row.names = F, col.names = T, sep = "\t")

```



```{r}
# 釋放記憶體
rm(list=ls())
gc()

```

## normal_quantile 函數

```{r}
normal_quantile <- function(df, by.row = T){
  
  if (!is.matrix(df) ) {stop("df 必須是一個 metrix")}
  
  if(!by.row){
# 對每col 做排序####
    i=2
    n <- nrow(df)
    avg_sorted <- apply(df,i,sort)
    avg_sorted <- rowMeans(avg_sorted)
    
    mat_qn <- apply(df, i, function(col) {
      ranks <- rank(col, ties.method="min")
      avg_sorted[ranks]})
    } else{
# 對每row 做排序####
      i=1
      n <- ncol(df)
      avg_sorted <- apply(df,i,sort)
      avg_sorted <- colMeans(avg_sorted)
      
      mat_qn <- apply(df, i, function(row) {
        ranks <- rank(row, ties.method="min") 
        avg_sorted[ranks]
      }) %>% t()
    
    }
  
    return(mat_qn)
}


```

## split exp. data 
把資料的normal, tumor expression 獨立出來

```{r}
exp <- fread("D:/oral_cancer/expression/outcome/multiple_nucleotide_variant/Exp_oneInterval.txt")
exp1 <- exp[,1:42]
names(exp1) <- c("Gene", "PROBE_ID",c(sprintf("0%dB",1:9), sprintf("%dB", 10:40)) )
exp1[,PROBE_ID:= NULL]
fwrite(exp1, "D:/oral_cancer/expression/outcome/multiple_nucleotide_variant/Exp_oneInterval_T.txt",
         row.names = F, col.names = T, sep = "\t")


exp1 <- exp[,c(1,2, 43:82)]
names(exp1) <- c("Gene", "PROBE_ID",c(sprintf("0%dB",1:9), sprintf("%dB", 10:40)) )
exp1[,PROBE_ID:= NULL]
fwrite(exp1, "D:/oral_cancer/expression/outcome/multiple_nucleotide_variant/Exp_oneInterval_N.txt",
         row.names = F, col.names = T, sep = "\t")


# 對 exp data 做 QN
k <- normal_quantile(as.matrix(exp[,43:82]), by.row = F) %>% as.data.table() 
names(k) <- c(sprintf("0%dB",1:9), sprintf("%dB", 10:40))
k<- cbind(exp[,1],k)
fwrite(k, "D:/oral_cancer/expression/outcome/multiple_nucleotide_variant/QN_Exp_oneInterval_N.txt",
         row.names = F, col.names = T, sep = "\t")

k <- normal_quantile(as.matrix(exp[,3:42]), by.row = F) %>% as.data.table() 
names(k) <- c(sprintf("0%dB",1:9), sprintf("%dB", 10:40))
k<- cbind(exp[,1],k)
fwrite(k, "D:/oral_cancer/expression/outcome/multiple_nucleotide_variant/QN_Exp_oneInterval_T.txt",
         row.names = F, col.names = T, sep = "\t")
```


## split

```{r}
probe_bounds <- fread("D:/oral_cancer/expression/outcome/multiple_nucleotide_variant/probe_pos.txt",header = T)
snp <- fread("D:/oral_cancer/expression/trash/chr1-22_imputation_hg18.bim",header = F)

names(snp) <- c("chr","id","cM", "pos", "A1", "A2")
snp$chr <- as.numeric(snp$chr)


# 調整範圍正負1000KB (10^6 bp)
probe_bounds[, start := start-1e6]
probe_bounds[, end := end+1e6]

snp[, c("CHROMOSOME", "start", "end") := list(chr, pos, pos)]
snp[, c("chr", "pos") := NULL]

# 先切分染色體，避免記憶體浪費
snp_split <- split(snp, snp$CHROMOSOME)
probe_split <- split(probe_bounds, probe_bounds$CHROMOSOME)


sapply(1:22, function(i){
  
  snp_sub <- snp_split[[as.character(i)]]
  probe_bounds_sub <- probe_split[[as.character(i)]]
  
  # 用foverlaps 要先設key
  setkey(snp_sub, CHROMOSOME, start, end)
  setkey(probe_bounds_sub, CHROMOSOME, start, end)

  # foverlaps overlap join of two data.table. nomatch = 0L 代表不輸出匹配失敗的snp, probe_bounds
  overlap <- foverlaps(snp_sub, probe_bounds_sub, nomatch = 0L)
  overlap[, c("i.start", "i.end") := NULL]
  overlap[, "hg18_snpID" := id]
  overlap[, "id" := NULL]
  
  
  # 範圍調整回來
  overlap[, start := start+1e6]
  overlap[, end := end-1e6]
  
  # 存cis snp information
  fwrite(overlap, sprintf("D:/oral_cancer/expression/trash/cis_snp_chr%d.txt", i),
         row.names = F, col.names = T, sep = "\t")
  
  # 存cis snp hg18 id
  fwrite(overlap %>% 
           select(hg18_snpID) %>% 
           unique(),
         sprintf("D:/oral_cancer/expression/trash/cis_snp_chr%d_hg18ID.txt", i),
         row.names = F, col.names = T, sep = "\t")
  
}) 
  

# 釋放記憶體
rm(list=ls())
gc()
```




## POS table

分染色體合併hg18, 19 ID

```{r}
transform_id <- fread("D:/oral_cancer/expression/outcome/multiple_nucleotide_variant/transform_id.txt",header = F)
names(transform_id) <- c("hg19_snpID", "hg18_snpID")


for(i in 1:22){
  
  overlap_id <- fread(sprintf("D:/oral_cancer/expression/trash/cis_snp_chr%d_hg18ID.txt", i),header = T)
  hg_18_19_id <- merge(overlap_id, transform_id)
  
  fwrite(hg_18_19_id, sprintf("D:/oral_cancer/expression/trash/cis_snp_chr%d_hg18_19ID.txt", i),
       row.names = F, col.names = T, sep = "\t")
}

```

```{r}
# 釋放記憶體
rm(list=ls())
gc()

```


合併，弄個 cis snp hg18, hg19對照表 cis_hg18_19_snp.txt

```{r}
file_paths <- sprintf("D:/oral_cancer/expression/trash/cis_snp_chr%d_hg18_19ID.txt", 1:22)

overlap <- lapply(file_paths, fread, header = T) %>% 
  rbindlist()

fwrite(overlap, "D:/oral_cancer/expression/outcome/multiple_nucleotide_variant/cis_hg18_19_snp.txt",
         row.names = F, col.names = T, sep = "\t")

# 釋放記憶體
rm(file_paths,overlap)


transform_id <- fread("D:/oral_cancer/expression/outcome/multiple_nucleotide_variant/cis_hg18_19_snp.txt",header = T)


# 格式要是hg 19 版本的chr pos pos，像是 1 123 123
fwrite(data.table(chr = str_extract(transform_id$hg19_snpID, ".*(?=:)"),
                  pos_start = str_extract(transform_id$hg19_snpID, "(?<=\\:)(\\d+)"),
                  pos_end = str_extract(transform_id$hg19_snpID, "(?<=\\:)(\\d+)")
                  ),
       "D:/oral_cancer/expression/outcome/multiple_nucleotide_variant/cis_snpID_hg19.txt",
       row.names = F, col.names = F, sep = "\t")
```



```{r}

# 釋放記憶體
rm(list=ls())
gc()

```

## Select cis snp vcf
從impute 紀錄DS的 vcf 檔案，挑出cis snp的 DS
選出cis_snpID_hg19.txt 檔案中的 snp

```{r}

# 1. d_snp_unique.dose.vcf 紀錄不重複的 imputed snp hg19 ，壓縮成 .gz
# 2. 建立.vcf.gz.csi 索引檔

cmd <- paste0(
  "wsl bash -c 'for i in {1..22}; do ",
  "bgzip --threads 4 -c /mnt/d/oral_cancer/imputation_result/chr_${i}/chr${i}_snp_unique.dose.vcf > /mnt/d/oral_cancer/expression/trash/chr${i}_snp_unique.dose.vcf.gz && ",
  "bcftools index -t /mnt/d/oral_cancer/expression/trash/chr${i}_snp_unique.dose.vcf.gz; ",
  "done'"
)

system(cmd)



# bcf select
# 3. 篩選vcf 檔案。選出cis_snpID_hg19.txt 檔案中的 snp(檔案格式 chr start end)
# -Ov 代表 輸出格式設定為未壓縮的 VCF; -o 代表 指定輸出檔案的路徑和名稱
# 4. 建立.vcf.gz.csi 索引檔

cmd <- paste0(
  "wsl bash -c 'for i in {1..22}; do ",
  "bcftools view -T /mnt/d/oral_cancer/expression/outcome/multiple_nucleotide_variant/cis_snpID_hg19.txt /mnt/d/oral_cancer/expression/trash/chr${i}_snp_unique.dose.vcf.gz -Oz --threads 4 -o /mnt/d/oral_cancer/expression/trash/chr${i}_cis_snp.vcf.gz && ",
  "bcftools index -f /mnt/d/oral_cancer/expression/trash/chr${i}_cis_snp.vcf.gz; ",
  "done'"
)
  
system(cmd)
  
```




```{r}

# 釋放記憶體
rm(list=ls())
gc()
```

# Get DS/GT and delete all 0 or 2

vcf ID definition
GT(Genotype)　
GP(Estimated Posterior Probabilities for Genotypes): 　P(0/0), P(0/1), P(1/1)
DS(Estimated Alternate Allele Dosage):  [0 * P(0/0)+P(0/1)+2 * P(1/1)]
HDS(Estimated Haploid Alternate Allele Dosage): 兩個值相加等於 DS

## DS
1. 抓出DS value
2. snp 改成hg18 id
3. 把所有樣本DS 值都一樣的snp刪掉

```{r}

# 讀取snp id 轉換表
hg1819_table <- fread("D:/oral_cancer/expression/outcome/multiple_nucleotide_variant/cis_hg18_19_snp.txt",header=T)

# hg19_snpID 改叫 ID，後面使用 merge
names(hg1819_table) <- c("hg18_snpID", "ID")

samples <- c(sprintf("0%dB",1:9), sprintf("%dB", 10:40))


# 用bcftools 取出snp id, DS
library(future.apply)

plan(multisession, workers = 6)  # 6 個核心
future_lapply(1:22, function(i) {
  cmd <- sprintf("wsl bcftools query -f '%%ID[\\t%%DS]\\n' /mnt/d/oral_cancer/expression/trash/chr%d_cis_snp.vcf.gz > /mnt/d/oral_cancer/expression/outcome/multiple_nucleotide_variant/cis_snp_ds_chr%d.txt", i,i)
  
  system(cmd)
})

# 把 plan 改回單核心
plan(sequential)   

# cis_snp_ds_chr%d.raw snp id 改成 hg18
for (i in 1:22) {
  # 增加欄位名稱
  ds <- sprintf("D:/oral_cancer/expression/outcome/multiple_nucleotide_variant/cis_snp_ds_chr%d.txt",i) %>%
    fread(header = F)
  
  names(ds) <- c("ID", samples)
  
  
  
#改成hg18id ####
  ds <- merge(ds, hg1819_table, by = "ID" ,all.x = TRUE)
  
  ds[,ID := NULL]
  names(ds)[ which(names(ds)== "hg18_snpID")] <-  "ID"
  setcolorder(ds, c("ID", samples))
  
  
#刪掉所有樣本，DS都相同的snp ####
  
  # all_equal=T 代表這個row 最大的值等於最小的，也就是說這個 row 在不同的col 值都相同
  mat <- as.matrix(ds[,-"ID"])
  ds[, all_equal := rowMins(mat) == rowMaxs(mat)]
  
  # 刪掉這些不同 col數值相同的 row
  ds <- ds %>% 
    filter(all_equal==F) %>% 
    select(-all_equal)
  
  
  fwrite(ds, sprintf("D:/oral_cancer/expression/outcome/multiple_nucleotide_variant/cis_snp_ds_chr%d.txt",i),
         row.names = F, col.names = T, sep = "\t")
  
}

```




## GT

- gt 8成是0/0
- 沒有任何snp，在所有樣本GT additive coding都是 1

1. 抓出GT value
2. snp 改成hg18 id
3. 把所有樣本GT 值都一樣的snp刪掉




```{r}
library(future.apply)

# 6 個核心
plan(multisession, workers = 6)  

future_lapply(1:22, function(i) {
  cmd <- sprintf("plink --vcf D:/oral_cancer/expression/trash/chr%d_cis_snp.vcf.gz --recode A --keep-allele-order --out D:/oral_cancer/expression/trash/cis_snp_gt_chr%d",i,i)
  
  system(cmd)
})

# 把 plan 改回單核心
plan(sequential)
  

# 改成plink --recode transpose 先轉置，較快
# cis_snp_gt_chr%d.raw snp id 改成 hg18
for(i in 1:22){
  gt <- sprintf("D:/oral_cancer/expression/trash/cis_snp_gt_chr%d.raw", i) %>%
    fread(header = T)
  
  # 變數名稱都像是22:20763538_C，保留 22:20763538
  names(gt) <- sub("_.*$", "", names(gt)) 
  
  # 刪掉變數 FID IID PAT MAT SEX PHENOTYPE
  gt <- gt[, -(1:6)]   
  snps <- names(gt)
  
  # 轉置，得到 SNP × Sample
  gt <- transpose(gt)
  setDT(gt)
  names(gt) <- samples
  
  gt[, ID := snps]
  setcolorder(gt, c("ID", samples))
  
  
  
# 改成hg18id ####
  gt <- merge(gt, hg1819_table, by = "ID" ,all.x = TRUE)
  
  gt[,ID := NULL]
  names(gt)[ which(names(gt)== "hg18_snpID")] <-  "ID"
  setcolorder(gt, c("ID", samples))
  


  
#刪掉所有樣本，GT都相同的snp ####
  # all_equal=T 代表這個row 最大的值等於最小的，也就是說這個 row 在不同的col 值都相同
  mat <- as.matrix(gt[,-"ID"])
  gt[, all_equal := rowMins(mat) == rowMaxs(mat)]
  
  # 刪掉這些不同 col數值相同的 row
  gt <- gt %>% 
    filter(all_equal==F) %>% 
    select(-all_equal)
  
  fwrite(gt, sprintf("D:/oral_cancer/expression/outcome/multiple_nucleotide_variant/cis_snp_gt_chr%d.txt",i),
         row.names = F, col.names = T, sep = "\t")

}
```



```{r}
# 釋放記憶體
rm(list=ls())
gc()
```



## Combine

snp GT, DS 檔案各自合併成一個，不分染色體
```{r}
# combine ds
file_paths <- sprintf("D:/oral_cancer/expression/outcome/multiple_nucleotide_variant/cis_snp_ds_chr%d.txt", 1:22)

ds <- lapply(file_paths, fread, header = T) %>% 
  rbindlist(use.names = TRUE)

fwrite(ds, "D:/oral_cancer/expression/outcome/multiple_nucleotide_variant/cis_snp_ds_autosome.txt",
         row.names = F, col.names = T, sep = "\t")



# combine gt
file_paths <- sprintf("D:/oral_cancer/expression/outcome/multiple_nucleotide_variant/cis_snp_gt_chr%d.txt", 1:22)

gt <- lapply(file_paths, fread, header = T) %>% 
  rbindlist(use.names = TRUE)

fwrite(gt, "D:/oral_cancer/expression/outcome/multiple_nucleotide_variant/cis_snp_gt_autosome.txt",
         row.names = F, col.names = T, sep = "\t")
```

# MAF table

建立hg18,19 MAF 表格叫 cis_hg18_19_snp_MAF.txt
```{r}


maf_hg18_19 <- list()


for (i in 1:22) {
  overlap_id <- fread(sprintf("D:/oral_cancer/expression/trash/cis_snp_chr%d_hg18_19ID.txt", i),header = T)
  
  # 用 --recode A 出來的結果
  snp_imputed <- fread(sprintf("D:/oral_cancer/expression/outcome/multiple_nucleotide_variant/cis_snp_gt_chr%d.txt",i), header=T) 


  # 對 .SDcols 指定除了ID以外的欄位
  snp_imputed[, MAF := {
    p <- rowSums(.SD) / (2 * 40)
    pmin(p, 1 - p)
  }, .SDcols = !c("ID")]
  
  snp_imputed <- snp_imputed %>% select("ID","MAF")
  names(snp_imputed) <- c("hg18_snpID", "MAF")
  
  # 合併兩版本的snp ID
  snp_imputed <- merge(snp_imputed,overlap_id, by="hg18_snpID")
  setcolorder(snp_imputed, c("hg18_snpID","hg19_snpID","MAF"))
  
  maf_hg18_19[[i]] <- snp_imputed
  
}

maf_hg18_19 <- rbindlist(maf_hg18_19)

fwrite(maf_hg18_19, "D:/oral_cancer/expression/outcome/multiple_nucleotide_variant/cis_hg18_19_snp_MAF.txt",row.names = F, col.names = T, sep = "\t")

```


## 0.05<MAF
GT,DS 保留 0.05<MAF 的 snp，後續做eQTL

```{r}

maf_hg18_19 <- fread("D:/oral_cancer/expression/outcome/multiple_nucleotide_variant/cis_hg18_19_snp_MAF.txt",header=T)

maf_hg18_19 <- maf_hg18_19 %>% 
  filter(MAF>0.05)
  

# GT 保留 0.05<MAF 的snp
for (i in 1:22) {
  snp <- fread(sprintf("D:/oral_cancer/expression/outcome/multiple_nucleotide_variant/cis_snp_gt_chr%d.txt",i), header=T)
  
  
  # 選出chr=i 的snp
  a <- maf_hg18_19 %>%  
    filter(str_extract(hg18_snpID, ".*(?=:)") %>% as.numeric() == i)
  
  snp <- snp[ID %in% a$hg18_snpID ]
  
  fwrite(snp, sprintf("D:/oral_cancer/expression/trash/cis_snp_gt_maf_chr%d.txt",i),
         row.names = F, col.names = T, sep = "\t")
}

rm(snp)


# DS 保留 0.05<MAF 的snp
for (i in 1:22) {
  snp <- fread(sprintf("D:/oral_cancer/expression/outcome/multiple_nucleotide_variant/cis_snp_ds_chr%d.txt",i), header=T)
  
  
  # 選出chr=i 的snp
  a <- maf_hg18_19 %>% 
    filter(str_extract(hg18_snpID, ".*(?=:)") %>% as.numeric() == i)
  
  snp <- snp[ID %in% a$hg18_snpID ]
  
  fwrite(snp, sprintf("D:/oral_cancer/expression/trash/cis_snp_ds_maf_chr%d.txt",i),
         row.names = F, col.names = T, sep = "\t")
}


```





# MatrixEQTL
need 4 files: expression, gene position, snp value, snp position, 

- expression column including gene, sample id
- gene position column including gene, chr, gene region start, gene region end
- snp value column including snp id, sample id
- snp position column including snp id,	chr, pos

<https://cran.r-project.org/web/packages/MatrixEQTL/MatrixEQTL.pdf>
<https://www.bios.unc.edu/research/genomic_software/Matrix_eQTL/features.html>


## snp pos

原始chr%d_snp_unique.dose.vcf 版本是hg19，挑出cis snp, GT, DS後再轉換成hg18。有些會變成別的染色體，像是從chr1變成 chr5，這樣 cis_snp_gt_chr1.txt 把snp id 改成 hg18，就會有 hg18 是chr5 的 snp，只用 snp_pos.txt 中的 hg18 chr 1 的位點，會抓不到。

所以紀錄pos 的snp 檔案要用所有chr 的。

```{r}


hg1819_table <- fread("D:/oral_cancer/expression/outcome/multiple_nucleotide_variant/cis_hg18_19_snp.txt",header=T)

hg1819_table[,hg19_snpID := NULL]

names(hg1819_table) <- c("ID")
hg1819_table[ ,"chr" := str_extract(ID, ".*(?=:)")]
hg1819_table[ ,"pos" := str_extract(ID, "(?<=\\:)(\\d+)")]

fwrite(hg1819_table,
       "D:/oral_cancer/expression/outcome/multiple_nucleotide_variant/snp_pos.txt",
       row.names = F, col.names = T, sep = "\t")




```




# MAF<0.05 eQTL
- MatrixEQTL 輸出的cis snp 沒有同個gene 不同區間的情況，表示它忽略一個gene 有多個區間


```{r}
# 釋放記憶體
rm(list=ls())
gc()
```





## gt 
- N, T chr 1-22 花費時間: 4小時15分鐘

```{r}
library(MatrixEQTL)

# 讀入normal part 基因表達 matrix
gene_N = SlicedData$new()
gene_N$fileDelimiter = "\t"
gene_N$fileOmitCharacters = "NA"
gene_N$fileSkipRows = 1
gene_N$fileSkipColumns = 1
gene_N$fileSliceSize = 2000
gene_N$LoadFile("D:/oral_cancer/expression/outcome/multiple_nucleotide_variant/Exp_oneInterval_N.txt")



# 讀入tumor part 基因表達 matrix
gene_T = SlicedData$new()
gene_T$fileDelimiter = "\t"
gene_T$fileOmitCharacters = "NA"
gene_T$fileSkipRows = 1
gene_T$fileSkipColumns = 1
gene_T$fileSliceSize = 2000
gene_T$LoadFile("D:/oral_cancer/expression/outcome/multiple_nucleotide_variant/Exp_oneInterval_T.txt")



# 基因位置tumor, normal 都一樣
genepos = read.table("D:/oral_cancer/expression/outcome/multiple_nucleotide_variant/probe_pos.txt", header = TRUE, stringsAsFactors = FALSE)

# SNP 位置tumor, normal 都一樣
snpspos = read.table("D:/oral_cancer/expression/outcome/multiple_nucleotide_variant/snp_pos.txt",  header = TRUE, stringsAsFactors = FALSE)


for(i in 1:22){
  
  # 讀入 SNP matrix
snps = SlicedData$new()
snps$fileDelimiter = "\t"
snps$fileOmitCharacters = "NA"
snps$fileSkipRows = 1      # 跳過表頭
snps$fileSkipColumns = 1   # 第一欄是SNP ID
snps$fileSliceSize = 2000  # 每次讀入多少行
sprintf("D:/oral_cancer/expression/trash/cis_snp_gt_maf_chr%d.txt",i) %>% 
  snps$LoadFile()


# 執行normal part eQTL 分析
Matrix_eQTL_main(
  snps = snps,
  gene = gene_N,
  cvrt = SlicedData$new(),   # 沒有 covariates
  output_file_name = NULL,
  output_file_name.cis = sprintf("D:/oral_cancer/expression/outcome/multiple_nucleotide_variant/Normal/maf_gt_N_cis_chr%d.txt", i),    # output cis result adress
  useModel = modelLINEAR,
  errorCovariance = numeric(),
  verbose = TRUE,
  pvalue.hist = TRUE,
  snpspos = snpspos,
  genepos = genepos,
  cisDist = 1e6,      # cis distant=1000000     
  pvOutputThreshold.cis = 1,  # cis snp pvalue <= 1
  pvOutputThreshold = 0
)




# 執行tumor part eQTL 分析
Matrix_eQTL_main(
  snps = snps,
  gene = gene_T,
  cvrt = SlicedData$new(),   # 沒有 covariates
  output_file_name = NULL,
  output_file_name.cis = sprintf("D:/oral_cancer/expression/outcome/multiple_nucleotide_variant/Tumor/maf_gt_T_cis_chr%d.txt", i),    # output cis result adress
  useModel = modelLINEAR,
  errorCovariance = numeric(),
  verbose = TRUE,
  pvalue.hist = TRUE,
  snpspos = snpspos,
  genepos = genepos,
  cisDist = 1e6,      # cis distant=1000000     
  pvOutputThreshold.cis = 1,  # cis snp pvalue <= 1
  pvOutputThreshold = 0
)


  # 清理，釋放記憶體
  rm(snps)
  gc()
}


```

### 更新版

- expression data 先做 QN 再跑，且檔案都移到 c槽讀取
- N, T chr 1-22 花費時間: 1小時15分鐘

把 snp pos 檔案 "D:/oral_cancer/expression/outcome/multiple_nucleotide_variant/snp_pos.txt" 複製至
"C:/Peter/QN_before_eQTL/snp_pos.txt"

把 probe pos 檔案 "D:/oral_cancer/expression/outcome/multiple_nucleotide_variant/probe_pos.txt" 複製至
"C:/Peter/QN_before_eQTL/probe_pos.txt"

"D:/oral_cancer/expression/outcome/multiple_nucleotide_variant/QN_Exp_oneInterval_N.txt" 複製至
"C:/Peter/QN_before_eQTL/QN_Exp_oneInterval_N.txt"

"D:/oral_cancer/expression/outcome/multiple_nucleotide_variant/QN_Exp_oneInterval_T.txt" 複製至
"C:/Peter/QN_before_eQTL/QN_Exp_oneInterval_T.txt"

"D:/oral_cancer/expression/trash/cis_snp_gt_maf_chr%d.txt" 複製至
"C:/Peter/QN_before_eQTL/cis_snp_gt_maf_chr%d.txt"


```{r}
library(MatrixEQTL)
library(dplyr)

# --- [優化 1] 預先讀入座標，並在迴圈外一次性過濾 ---
# 1GB 的檔案讀入 64GB RAM 沒問題，但在迴圈內篩選會更快
full_snpspos = fread("C:/Peter/QN_before_eQTL/snp_pos.txt", header = TRUE)
full_genepos = fread("C:/Peter/QN_before_eQTL/probe_pos.txt", header = TRUE)

# --- [優化 2] 基因數據只需讀入一次 (18MB 很小) ---
gene_N = SlicedData$new()
gene_N$fileDelimiter = "\t"
gene_N$fileOmitCharacters = "NA"
gene_N$fileSkipRows = 1
gene_N$fileSkipColumns = 1
gene_N$fileSliceSize = 2000
gene_N$LoadFile("C:/Peter/QN_before_eQTL/QN_Exp_oneInterval_N.txt")

gene_T = SlicedData$new()
gene_T = SlicedData$new()
gene_T$fileDelimiter = "\t"
gene_T$fileOmitCharacters = "NA"
gene_T$fileSkipRows = 1
gene_T$fileSkipColumns = 1
gene_T$fileSliceSize = 2000
gene_T$LoadFile("C:/Peter/QN_before_eQTL/QN_Exp_oneInterval_T.txt")


for(i in 1:22){
  cat("Processing Chromosome:", i, "\n")
  
  # --- [優化 3] 僅保留當前染色體的座標資訊 ---
  # 這能大幅縮短 Matrix_eQTL_main 內部計算距離的時間
  current_snpspos = full_snpspos[full_snpspos$chr == i, ]
  current_genepos = full_genepos[full_genepos$CHROMOSOME == i, ]
  
  # 讀入該節點 SNP
  snps = SlicedData$new()
  snps$fileDelimiter = "\t"
  snps$fileOmitCharacters = "NA"
  snps$fileSkipRows = 1      # 跳過表頭
  snps$fileSkipColumns = 1   # 第一欄是SNP ID
  snps$fileSliceSize = 25000  # 每次讀入多少行
  snps_path = sprintf("C:/Peter/QN_before_eQTL/cis_snp_gt_maf_chr%d.txt", i)
  snps$LoadFile(snps_path)

  # 執行 Normal
  Matrix_eQTL_main(
    snps = snps,
    gene = gene_N,
    snpspos = current_snpspos, # 使用過濾後的座標
    genepos = current_genepos, # 使用過濾後的座標
    cvrt = SlicedData$new(),   # 沒有 covariates
    output_file_name = NULL,  
    output_file_name.cis = sprintf("C:/Peter/QN_before_eQTL/outcome/QN_maf_gt_N_cis_chr%d.txt", i),
    useModel = modelLINEAR,
    errorCovariance = numeric(),
    pvOutputThreshold.cis = 1, #  # cis snp pvalue <= 1
    pvOutputThreshold = 0,
    cisDist = 1e6,   
    verbose = TRUE,
    pvalue.hist = F # 關閉繪圖可微幅加速
  )
  
  # 執行 Tumor (同理)
  Matrix_eQTL_main(
    snps = snps,
    gene = gene_T,
    snpspos = current_snpspos, # 使用過濾後的座標
    genepos = current_genepos, # 使用過濾後的座標
    cvrt = SlicedData$new(),   # 沒有 covariates
    output_file_name = NULL,  
    output_file_name.cis = sprintf("C:/Peter/QN_before_eQTL/outcome/QN_maf_gt_T_cis_chr%d.txt", i),
    useModel = modelLINEAR,
    errorCovariance = numeric(),
    pvOutputThreshold.cis = 1, #  # cis snp pvalue <= 1
    pvOutputThreshold = 0,
    cisDist = 1e6,   
    verbose = TRUE,
    pvalue.hist = F # 關閉繪圖可微幅加速
  )

  rm(snps, current_snpspos, current_genepos)
  gc()
}
```


## ds

```{r}
# 釋放記憶體
rm(list=ls())
gc()
```



```{r}
library(MatrixEQTL)

# 讀入normal part 基因表達 matrix
gene_N = SlicedData$new()
gene_N$fileDelimiter = "\t"
gene_N$fileOmitCharacters = "NA"
gene_N$fileSkipRows = 1
gene_N$fileSkipColumns = 1
gene_N$fileSliceSize = 2000
gene_N$LoadFile("D:/oral_cancer/expression/outcome/multiple_nucleotide_variant/Exp_oneInterval_N.txt")


# 讀入tumor part 基因表達 matrix
gene_T = SlicedData$new()
gene_T$fileDelimiter = "\t"
gene_T$fileOmitCharacters = "NA"
gene_T$fileSkipRows = 1
gene_T$fileSkipColumns = 1
gene_T$fileSliceSize = 2000
gene_T$LoadFile("D:/oral_cancer/expression/outcome/multiple_nucleotide_variant/Exp_oneInterval_T.txt")



# 基因位置tumor, normal 都一樣
genepos = read.table("D:/oral_cancer/expression/outcome/multiple_nucleotide_variant/probe_pos.txt", header = TRUE, stringsAsFactors = FALSE)

# SNP 位置tumor, normal 都一樣
snpspos = read.table("D:/oral_cancer/expression/outcome/multiple_nucleotide_variant/snp_pos.txt",  header = TRUE, stringsAsFactors = FALSE)


for (i in 1:22) {
  # 讀入 SNP 矩陣
  snps = SlicedData$new()
  snps$fileDelimiter = "\t"
  snps$fileOmitCharacters = "NA"
  snps$fileSkipRows = 1      # 跳過表頭
  snps$fileSkipColumns = 1   # 第一欄是SNP ID
  snps$fileSliceSize = 2000
  snps$LoadFile(sprintf("D:/oral_cancer/expression/trash/cis_snp_ds_maf_chr%d.txt",i))
  
  
  
# 執行normal part eQTL 分析####
  Matrix_eQTL_main(
    snps = snps,
    gene = gene_N,
    cvrt = SlicedData$new(),   # 沒有 covariates
    output_file_name = NULL,
    output_file_name.cis = sprintf("D:/oral_cancer/expression/outcome/multiple_nucleotide_variant/Normal/maf_ds_N_cis_chr%d.txt", i),
    useModel = modelLINEAR,
    errorCovariance = numeric(),
    verbose = TRUE,
    pvalue.hist = TRUE,
    snpspos = snpspos,
    genepos = genepos,
    cisDist = 1e6,
    pvOutputThreshold.cis = 1,
    pvOutputThreshold = 0
  )
  
  
  
  
  
# 執行tumor part eQTL 分析 ####
  Matrix_eQTL_main(
    snps = snps,
    gene = gene_T,
    cvrt = SlicedData$new(),   # 沒有 covariates
    output_file_name = NULL,
    output_file_name.cis = sprintf("D:/oral_cancer/expression/outcome/multiple_nucleotide_variant/Tumor/maf_ds_T_cis_chr%d.txt", i),
    useModel = modelLINEAR,
    errorCovariance = numeric(),
    verbose = TRUE,
    pvalue.hist = TRUE,
    snpspos = snpspos,
    genepos = genepos,
    cisDist = 1e6,
    pvOutputThreshold.cis = 1,
    pvOutputThreshold = 0
  )
  
  
  # 清理，釋放記憶體
  rm(snps)
  gc()
}


# 釋放記憶體
rm(list=ls())
gc()
```



# deal repeat


## All 
發生同個probe 不同區段，對到同個snp 的情況，刪掉重複的 snp
```{r}

# record( snp重複個數, 資料被刪個數, 最終沒重複的snp個數)
record <- matrix(0, nrow = 1, ncol = 3)



# GT ####

for (i in 1:22) {
  gt <- fread(sprintf("D:/oral_cancer/expression/outcome/multiple_nucleotide_variant/Normal/gt_N_cis_chr%d.txt", i) )

  # 
  gt[, gene2 := gsub("^([^_]+_[^_]+).*", "\\1",gene)]
  
  # gene2, snp 一樣的，其他變數也會一樣
  gt <- gt[!duplicated(gt, by=c("gene2","SNP")) ]
  gt[,gene2 := NULL]
  
  fwrite(gt, sprintf("D:/oral_cancer/expression/outcome/multiple_nucleotide_variant/Normal/gt_N_cis_chr%d_snpNotRepeat.txt", i),
         row.names = F, col.names = T, sep = "\t")
  
  
  # 更新紀錄
  record <- rbind(record,
                  c(sprintf("gt_N_chr%d",i), nrow(gt),
                    gt[`p-value`<0.05] %>% nrow() ))
  
}
rm(gt)

for (i in 1:22) {
  gt <- fread(sprintf("D:/oral_cancer/expression/outcome/multiple_nucleotide_variant/Tumor/gt_T_cis_chr%d.txt", i) )

  gt[, gene2 := gsub("^([^_]+_[^_]+).*", "\\1",gene)]
  gt <- gt[!duplicated(gt, by=c("gene2","SNP")) ]
  gt[,gene2 := NULL]
  
  fwrite(gt, sprintf("D:/oral_cancer/expression/outcome/multiple_nucleotide_variant/Tumor/gt_T_cis_chr%d_snpNotRepeat.txt", i),
         row.names = F, col.names = T, sep = "\t")
  
  
  # 更新紀錄
  record <- rbind(record,
                  c(sprintf("gt_T_chr%d",i), nrow(gt),
                    gt[`p-value`<0.05] %>% nrow() ))
  
}
rm(gt)
gc()





# DS ####

for (i in 1:22) {
  ds <- fread(sprintf("D:/oral_cancer/expression/outcome/multiple_nucleotide_variant/Normal/ds_N_cis_chr%d.txt", i) )

  ds[, gene2 := gsub("^([^_]+_[^_]+).*", "\\1",gene)]
  ds <- ds[!duplicated(ds, by=c("gene2","SNP")) ]
  ds[,gene2 := NULL]
  
  fwrite(ds, sprintf("D:/oral_cancer/expression/outcome/multiple_nucleotide_variant/Normal/ds_N_cis_chr%d_snpNotRepeat.txt", i),
         row.names = F, col.names = T, sep = "\t")
  
  
  
  # 更新紀錄
  record <- rbind(record,
                  c(sprintf("ds_N_chr%d",i), nrow(ds),
                    ds[`p-value`<0.05] %>% nrow() ))
  
}
rm(ds)

for (i in 1:22) {
  ds <- fread(sprintf("D:/oral_cancer/expression/outcome/multiple_nucleotide_variant/Tumor/ds_T_cis_chr%d.txt", i) )

  ds[, gene2 := gsub("^([^_]+_[^_]+).*", "\\1",gene)]
  ds <- ds[!duplicated(ds, by=c("gene2","SNP")) ]
  ds[,gene2 := NULL]
  
  fwrite(ds, sprintf("D:/oral_cancer/expression/outcome/multiple_nucleotide_variant/Tumor/ds_T_cis_chr%d_snpNotRepeat.txt", i),
         row.names = F, col.names = T, sep = "\t")
  
  
  # 更新紀錄
  record <- rbind(record,
                  c(sprintf("ds_T_chr%d",i), nrow(ds),
                    ds[`p-value`<0.05] %>% nrow() ))
}
rm(ds)

```
### record

```{r}
record <- record[-1,]
record <- record %>% 
    as.data.table()

names(record) <- c("file_name","SNP_number","p-value<0.05_number")

fwrite(record, "D:/oral_cancer/expression/outcome/multiple_nucleotide_variant/SNP_number_record.txt",
       row.names = F, col.names = T, sep = "\t")



# 釋放記憶體
rm(list=ls())
gc()

```


## 0.05>MAF
發生同個probe 不同區段，對到同個snp 的情況，刪掉重複的 snp


```{r}

# record(snp重複個數, 資料被刪個數, 最終沒重複的snp個數)
record <- matrix(0, nrow = 1, ncol = 3)



# GT ####

for (i in 1:22) {
  gt <- fread(sprintf("D:/oral_cancer/expression/outcome/multiple_nucleotide_variant/Normal/maf_gt_N_cis_chr%d.txt", i) )

  gt[, gene2 := gsub("^([^_]+_[^_]+).*", "\\1",gene)]
  gt <- gt[!duplicated(gt, by=c("gene2","SNP")) ]
  gt[,gene2 := NULL]
  
  fwrite(gt, sprintf("D:/oral_cancer/expression/outcome/multiple_nucleotide_variant/Normal/maf_gt_N_cis_chr%d_snpNotRepeat.txt", i),
         row.names = F, col.names = T, sep = "\t")
  
  
  # 更新紀錄
  record <- rbind(record,
                  c(sprintf("maf_gt_N_chr%d",i), nrow(gt),
                    gt[`p-value`<0.05] %>% nrow()))
  
}
rm(gt)

for (i in 1:22) {
  gt <- fread(sprintf("D:/oral_cancer/expression/outcome/multiple_nucleotide_variant/Tumor/maf_gt_T_cis_chr%d.txt", i) )

  gt[, gene2 := gsub("^([^_]+_[^_]+).*", "\\1",gene)]
  gt <- gt[!duplicated(gt, by=c("gene2","SNP")) ]
  gt[,gene2 := NULL]
  
  fwrite(gt, sprintf("D:/oral_cancer/expression/outcome/multiple_nucleotide_variant/Tumor/maf_gt_T_cis_chr%d_snpNotRepeat.txt", i),
         row.names = F, col.names = T, sep = "\t")
  
  
  # 更新紀錄
  record <- rbind(record,
                  c(sprintf("maf_gt_T_chr%d",i), nrow(gt),
                    gt[`p-value`<0.05] %>% nrow() ))
  
}
rm(gt)
gc()





# DS ####

for (i in 1:22) {
  ds <- fread(sprintf("D:/oral_cancer/expression/outcome/multiple_nucleotide_variant/Normal/maf_ds_N_cis_chr%d.txt", i) )

  ds[, gene2 := gsub("^([^_]+_[^_]+).*", "\\1",gene)]
  ds <- ds[!duplicated(ds, by=c("gene2","SNP")) ]
  ds[,gene2 := NULL]
  
  fwrite(ds, sprintf("D:/oral_cancer/expression/outcome/multiple_nucleotide_variant/Normal/maf_ds_N_cis_chr%d_snpNotRepeat.txt", i),
         row.names = F, col.names = T, sep = "\t")
  
  
  
  # 更新紀錄
  record <- rbind(record,
                  c(sprintf("maf_ds_N_chr%d",i), nrow(ds),
                    ds[`p-value`<0.05] %>% nrow() ))
  
}
rm(ds)



for (i in 1:22) {
  ds <- fread(sprintf("D:/oral_cancer/expression/outcome/multiple_nucleotide_variant/Tumor/maf_ds_T_cis_chr%d.txt", i) )

  ds[, gene2 := gsub("^([^_]+_[^_]+).*", "\\1",gene)]
  ds <- ds[!duplicated(ds, by=c("gene2","SNP")) ]
  ds[,gene2 := NULL]
  
  fwrite(ds, sprintf("D:/oral_cancer/expression/outcome/multiple_nucleotide_variant/Tumor/maf_ds_T_cis_chr%d_snpNotRepeat.txt", i),
         row.names = F, col.names = T, sep = "\t")
  
  
  # 更新紀錄
  record <- rbind(record,
                  c(sprintf("maf_ds_T_chr%d",i), nrow(ds),
                    ds[`p-value`<0.05] %>% nrow() ))
}
rm(ds)
gc()

```
### record

```{r}
record <- record[-1,]
record <- record %>% 
    as.data.table()

names(record) <- c("file_name","SNP_number","p-value<0.05_number")

fwrite(record, "D:/oral_cancer/expression/outcome/multiple_nucleotide_variant/maf_SNP_number_record.txt",
       row.names = F, col.names = T, sep = "\t")



# 釋放記憶體
rm(list=ls())
gc()

```





# Sapplimentary
mapply <https://www.statology.org/r-mapply/>






