---
title: "R Notebook"
output: html_notebook
---


## package
```{r}
# 釋放記憶體
rm(list=ls())
gc()
```


```{r}
library(data.table)
library(dplyr)
library(tidyverse)
library(stringr) 
library(ggplot2)
library(ggrepel)
library(matrixStats)  # rowMins
library(qvalue)
```

## 自定義 函數

*normal_quantile*
```{r}
normal_quantile <- function(df, by.row = T){
  
  if (!is.matrix(df) ) {stop("df 必須是一個 metrix")}
  
  if(!by.row){
# 對每col 做排序####
    i=2
    n <- nrow(df)
    avg_sorted <- apply(df,i,sort)
    avg_sorted <- rowMeans(avg_sorted)
    
    mat_qn <- apply(df, i, function(col) {
      ranks <- rank(col, ties.method="min") 
      avg_sorted[ranks]})
    } else{
# 對每row 做排序####
      i=1
      n <- ncol(df)
      avg_sorted <- apply(df,i,sort)
      avg_sorted <- colMeans(avg_sorted)
      
      mat_qn <- apply(df, i, function(row) {
        ranks <- rank(row, ties.method="min") 
        avg_sorted[ranks]
      }) %>% t()
    
    }
  
    return(mat_qn)
}


```


*計算 FDR, qval*
```{r}
# 計算並挑出FDR<0.05 的row
compute_FDR <- function(inputname,outputname, qvalue_type){
  
  if (!is.character(inputname) || length(inputname) != 1 || !is.character(outputname) || length(outputname) != 1) {
    stop("inputname, outputname 必須是一個字串")
  }
  
  x <- fread(inputname,header = T)
  
  x[,sig_pval_Bonfi := ifelse(`p-value`< 0.05/nrow(x), 1,0)]
  x[,FDR :=p.adjust(`p-value`, method = "BH") %>% 
     format(digits = 10,scientific = T) %>% 
     as.numeric()]
  
  if(qvalue_type==1){
    pi0_hat <- min(max(
    sum(x$`p-value` > 0.7) / ((1-0.7) * length(x$`p-value`)),
    0), 1)
    
    x[,qvalue := qvalue(`p-value`,pi0=pi0_hat)$qvalues]
  }
  
  if(qvalue_type==2){
    x[,qvalue := qvalue(`p-value`)$qvalues]
  }
  
  
  x <- x %>% filter(FDR< 0.05)
  x <- x[order(FDR),]
  x[, gene2 := gsub("^([^_]+_[^_]+).*", "\\1",gene)]
  
  
  fwrite(x, outputname,row.names = F, col.names = T, sep = "\t")
}
```


*Ordered_normal_quantile*

- Ordered Quantile normalization 公式來自 <https://petersonr.github.io/bestNormalize/reference/orderNorm.html#references-1>

- Ordered_normal_quantile()跟內建的OQN函數 orderNorm() 落差絕對值最大 1.44329e-13，算出來是差不多的，所以可以信賴

```{r}
Ordered_normal_quantile <- function(df, by.row = T){
  
  if (!is.matrix(df) ) {
    stop("df 必須是一個 metrix")
  }
  
  if(!by.row){
# 對每col 做排序####
    i=2
    n <- nrow(df)
    
    # 按照row 個數n，把(0,1) 切n+1 刀，再減掉0.5/n。這樣就能取n等分的值
    avg_sorted <- qnorm((1:n - 0.5)/n, mean = 0, sd = 1)
    
    # i=2，表示根據col運算，找出df 每個col不同row 的值大小順位，並賦予相應順位的值
    mat_qn <- apply(df, i, function(col) {
      
    # ties.method= "min" 代表 同值取最小的 rank，兩個expression 同值，normal_quantile 的結果會相同
    ranks <- rank(col, ties.method="min") 
    avg_sorted[ranks]})
    
    } else{
# 對每row 做排序####
    i=1
    n <- ncol(df)
    avg_sorted <- qnorm((1:n - 0.5)/n, mean = 0, sd = 1)
    
    # 找出df 每個row不同row 的值大小順位，並賦予相應順位的值
    mat_qn <- apply(df, i, function(row) {
      
    # i=2，表示根據row 運算，ties.method= "min" 代表 同值取最小的 rank，兩個expression 同值，normal_quantile 的結果會相同
    ranks <- rank(row, ties.method="min") 
    avg_sorted[ranks]
    
    }) %>% t()
    
    
    }
  
  
  return(mat_qn)
}




```

## R2 filter cisSNP

*find R2*
```{r}
maf_snp <- fread("D:/oral_cancer/expression/outcome/multiple_nucleotide_variant/cis_hg18_19_snp_MAF.txt")

# 用 list 儲存 22 個結果
all_merged <- vector("list", 22)

for (i in 1:22) {
  
  snp_imputed <- sprintf("D:/oral_cancer/imputation_result/chr_%d/chr%d_snp_unique.dose.vcf", i, i) %>%
    fread() 
  
  setkey(snp_imputed, ID)
  setkey(maf_snp, hg19_snpID)
  names(snp_imputed)[ which(names(snp_imputed)== "#CHROM")] <-  "chr"
  
  # nomatch = 0 代表只保留匹配的行 (即 Inner Join)
  # 保留 snp_imputed 的所有欄位，list 不特別指出。要留的 maf_snp 欄位使用 i. 前綴
  merged_data <- maf_snp[snp_imputed, nomatch = 0,on = c(hg19_snpID = "ID"),
                              j = list(
                                 chr = i.chr, 
                                 hg18_snpID, hg19_snpID, rsID, MAF, REF, ALT,
                                 INFO = i.INFO
                             )]
  
  
  merged_data[, R2 := fifelse(
    grepl("R2=", INFO),
    as.numeric(sub(".*?R2=([^;]+).*", "\\1", INFO)),
    NA
  )]
  
  merged_data[, ER2 := fifelse(
    grepl("ER2=", INFO),
    as.numeric(sub(".*?ER2=([^;]+).*", "\\1", INFO)),
    NA
  )]
  
  merged_data[, impute_type := 
                fifelse( grepl("TYPED", INFO), "TYPED",
                fifelse( grepl("IMPUTED", INFO), "IMPUTED",NA)
  )]
  
  setkey(merged_data, hg19_snpID)
  all_merged[[i]] <- merged_data

}

final_merged <- rbindlist(all_merged, use.names = TRUE)

fwrite(final_merged,
       "D:/oral_cancer/expression/outcome/multiple_nucleotide_variant/cis_hg18_19_snp_MAF.txt",
       row.names = F, col.names = T, sep = "\t")
```


*挑出R2>0.8 snp*
挑出原本有的snp或是impute r2>0.8 的
 
```{r}
cis_snp <- fread("D:/oral_cancer/expression/outcome/multiple_nucleotide_variant/cis_hg18_19_snp_MAF.txt",header=T)

cis_snp_filter <- cis_snp %>% filter(R2>0.6)
setkey(cis_snp_filter,hg19_snpID)
fwrite(cis_snp_filter,
       "D:/oral_cancer/expression/outcome/multiple_nucleotide_variant/cis_snp_R2_0.6.txt",
       row.names = F, col.names = T, sep = "\t")



for (i in c(0.7,0.8,0.9)) {
  
  cis_snp_filter <- cis_snp_filter %>% filter(R2>i)
  setkey(cis_snp_filter,hg19_snpID)
  fwrite(cis_snp_filter,
         sprintf("D:/oral_cancer/expression/outcome/multiple_nucleotide_variant/cis_snp_R2_%s.txt",
                 i),
         row.names = F, col.names = T, sep = "\t")


}

```







## 處理 QN 後 eQTL
刪掉 對到同個 probe 的 assocaition，像是都對到 "ILMN_2369286_1", "ILMN_2369286_2"
build QN_gt_N_cis_chr%d_snpNotRepeat.txt
```{r}
# record( snp重複個數, 資料被刪個數, 最終沒重複的snp個數)
record <- matrix(0, nrow = 1, ncol = 3)



# GT ####

for (i in 1:22) {
  gt <- fread(sprintf("C:/Peter/result/QN_maf_gt_N_cis_chr%d.txt", i) )

  # 
  gt[, gene2 := gsub("^([^_]+_[^_]+).*", "\\1",gene)]
  
  # gene2, snp 一樣的，其他變數也會一樣
  gt <- gt[!duplicated(gt, by=c("gene2","SNP")) ]
  gt[,gene2 := NULL]
  
  fwrite(gt, sprintf("C:/Peter/QN_before_eQTL/trash/Normal/QN_gt_N_cis_chr%d_snpNotRepeat.txt", i),
         row.names = F, col.names = T, sep = "\t")
  
  
  # 更新紀錄
  record <- rbind(record,
                  c(sprintf("gt_N_chr%d",i), nrow(gt),
                    gt[`p-value`<0.05] %>% nrow() ))
  
}
rm(gt)

for (i in 1:22) {
  gt <- fread(sprintf("C:/Peter/result/QN_maf_gt_T_cis_chr%d.txt", i) )

  gt[, gene2 := gsub("^([^_]+_[^_]+).*", "\\1",gene)]
  gt <- gt[!duplicated(gt, by=c("gene2","SNP")) ]
  gt[,gene2 := NULL]
  
  fwrite(gt, sprintf("C:/Peter/QN_before_eQTL/trash/Tumor/QN_gt_T_cis_chr%d_snpNotRepeat.txt", i),
         row.names = F, col.names = T, sep = "\t")
  
  
  # 更新紀錄
  record <- rbind(record,
                  c(sprintf("gt_T_chr%d",i), nrow(gt),
                    gt[`p-value`<0.05] %>% nrow() ))
  
}
rm(gt)
gc()

record <- record[-1,]
record <- record %>% 
    as.data.table()

names(record) <- c("file_name","SNP_number","p-value<0.05_number")

fwrite(record, "C:/Peter/QN_before_eQTL/trash/QN_SNP_number_record.txt",
       row.names = F, col.names = T, sep = "\t")



# 釋放記憶體
rm(list=ls())
gc()
```




### GT merge chr1-22

build QN_maf_gt_T_pvalue.txt
```{r}
# GT ####
pvalue_0.05_N <- 0 
pvalue_0.05_T <- 0


# Normal part####
file_paths <- sprintf("C:/Peter/QN_before_eQTL/trash/Normal/QN_gt_N_cis_chr%d_snpNotRepeat.txt", 1:22)

gt <- lapply(file_paths, fread, header = T) %>% 
    rbindlist(use.names = TRUE)

pvalue_0.05_N <- pvalue_0.05_N+ gt %>% filter(`p-value`<0.05) %>% nrow()



fwrite(gt, "C:/Peter/QN_before_eQTL/trash/QN_maf_gt_N_pvalue.txt",
       row.names = F, col.names = T, sep = "\t")




# 同樣pvalue 大小，篩選距離最近的 ####
gene_pos <- fread("C:/Peter/QN_before_eQTL/trash/probe_pos.txt", header = T)

# 按基因、pvalue 排序
setkey(gt, gene, `p-value`)
gt <- merge(gt, gene_pos,by.x="gene",by.y="Gene")
gt[, snp_pos := str_extract(SNP , "(?<=\\:)\\d+") %>% as.numeric()]

# 算距離
gt[, dist := pmin(abs(snp_pos - start), abs(snp_pos - end))]
setkey(gt, gene, `p-value`, dist)
gt <- gt[, .SD[1L], by = "gene"]

# 對於 gene ILMN_2353642_1, ILMN_2353642_2，只留下一個 snp
gt[, gene2 := gsub("^([^_]+_[^_]+).*", "\\1",gene)]
setkey(gt, gene2, `p-value`, dist)
gt <- gt[, .SD[1L], by = "gene2"]
gt[,c("CHROMOSOME","start","end","snp_pos","dist","gene2") := NULL]

# 這挑出的最近 snp，可能是錯的，因為沒考慮落在區間內的，也許有 snp 不在 probe 範圍內，卻是最近的
fwrite(gt, "C:/Peter/QN_before_eQTL/trash/QN_maf_gt_N_MOSTpvalue.txt",
       row.names = F, col.names = T, sep = "\t")
  



  
  
# Tumor part####
  
file_paths <- sprintf("C:/Peter/QN_before_eQTL/trash/Tumor/QN_gt_T_cis_chr%d_snpNotRepeat.txt", 1:22)

gt <- lapply(file_paths, fread, header = T) %>% 
    rbindlist(use.names = TRUE)

pvalue_0.05_T <- pvalue_0.05_T+ gt %>% filter(`p-value`<0.05) %>% nrow()
 
  
fwrite(gt, "C:/Peter/QN_before_eQTL/trash/QN_maf_gt_T_pvalue.txt",
       row.names = F, col.names = T, sep = "\t")
  
  
  
  
# 同樣pvalue 大小，篩選距離最近的 ####
gene_pos <- fread("C:/Peter/QN_before_eQTL/trash/probe_pos.txt", header = T)

# 按基因、pvalue 排序
setkey(gt, gene, `p-value`)
gt <- merge(gt, gene_pos,by.x="gene",by.y="Gene")
gt[, snp_pos := str_extract(SNP , "(?<=\\:)\\d+") %>% as.numeric()]

# 算距離
gt[, dist := pmin(abs(snp_pos - start), abs(snp_pos - end))]
setkey(gt, gene, `p-value`, dist)
gt <- gt[, .SD[1L], by = "gene"]

# 對於 gene ILMN_2353642_1, ILMN_2353642_2，只留下一個 snp
gt[, gene2 := gsub("^([^_]+_[^_]+).*", "\\1",gene)]
setkey(gt, gene2, `p-value`, dist)
gt <- gt[, .SD[1L], by = "gene2"]
gt[,c("CHROMOSOME","start","end","snp_pos","dist","gene2") := NULL]

# 這挑出的最近 snp，可能是錯的，因為沒考慮落在區間內的，也許有 snp 不在 probe 範圍內，卻是最近的
fwrite(gt, "C:/Peter/QN_before_eQTL/trash/QN_maf_gt_T_MOSTpvalue.txt",
       row.names = F, col.names = T, sep = "\t")


# 輸出 pvalue < 0.05 association 個數
cat("Normal part GT autosome & 0.05<MAF, pvalue < 0.05 association number: ",pvalue_0.05_N)
cat("Tumor part GT autosome & 0.05<MAF, pvalue < 0.05 association number: ",pvalue_0.05_T)


rm(gt)
gc()
```


### compute_FDR ft

build QN_maf_gt_N_pvalue_FDR.txt
```{r}

file_name <- c("QN_maf_gt_N_MOSTpvalue",
               "QN_maf_gt_T_MOSTpvalue")

file_name_all <- c("QN_maf_gt_N_pvalue",
               "QN_maf_gt_T_pvalue")


# 對這些檔案生成有FDR 檔
# 如果合併ds_T_pvalue.txt 會53GB
for (i in file_name) {
  compute_FDR(paste0("C:/Peter/QN_before_eQTL/trash/",i,".txt"),
           paste0("C:/Peter/QN_before_eQTL/trash/",i,"_FDR.txt"),1)
}

for (i in file_name_all) {
  compute_FDR(paste0("C:/Peter/QN_before_eQTL/trash/",i,".txt"),
           paste0("C:/Peter/QN_before_eQTL/trash/",i,"_FDR.txt"),2)
}
```

### 留下所有 FDR
算所有 associaiton FDR，不篩選 FDR<0.05

```{r}
# 計算所有FDR 
compute_FDR_all <- function(inputname,outputname, qvalue_type){
  
  if (!is.character(inputname) || length(inputname) != 1 || !is.character(outputname) || length(outputname) != 1) {
    stop("inputname, outputname 必須是一個字串")
  }
  
  x <- fread(inputname,header = T)
  
  x[,sig_pval_Bonfi := ifelse(`p-value`< 0.05/nrow(x), 1,0)]
  x[,FDR :=p.adjust(`p-value`, method = "BH") %>% 
     format(digits = 10,scientific = T) %>% 
     as.numeric()]
  
  if(qvalue_type==1){
    pi0_hat <- min(max(
    sum(x$`p-value` > 0.7) / ((1-0.7) * length(x$`p-value`)),
    0), 1)
    
    x[,qvalue := qvalue(`p-value`,pi0=pi0_hat)$qvalues]
  }
  
  if(qvalue_type==2){
    x[,qvalue := qvalue(`p-value`)$qvalues]
  }
  
  
  x <- x[order(FDR),]
  x[, gene2 := gsub("^([^_]+_[^_]+).*", "\\1",gene)]
  
  
  fwrite(x, outputname,row.names = F, col.names = T, sep = "\t")
}



  compute_FDR_all(paste0("C:/Peter/QN_before_eQTL/trash/QN_maf_gt_N_pvalue.txt"),
           paste0("C:/Peter/QN_before_eQTL/trash/QN_maf_gt_N_pvalue_FDR_all.txt"),2)


    compute_FDR_all(paste0("C:/Peter/QN_before_eQTL/trash/QN_maf_gt_T_pvalue.txt"),
           paste0("C:/Peter/QN_before_eQTL/trash/QN_maf_gt_T_pvalue_FDR_all.txt"),2)
```




### 算 R2>0.6 snp
找出過不同 r2 門檻的 cis snp

```{r}
# 計算所有FDR 
compute_FDR <- function(inputname,R2filter ,outputname, qvalue_type){
  
  if (!is.character(inputname) || length(inputname) != 1 || !is.character(outputname) || length(outputname) != 1) {
    stop("inputname, outputname 必須是一個字串")
  }
  
  x <- fread(inputname,header = T)
  R2_filter <- fread(R2filter,header = T)
  
  # R2 filter
  x <- x[SNP %in% R2_filter$hg18_snpID,]
  
  x[,sig_pval_Bonfi := ifelse(`p-value`< 0.05/nrow(x), 1,0)]
  x[,FDR :=p.adjust(`p-value`, method = "BH") %>% 
     format(digits = 10,scientific = T) %>% 
     as.numeric()]
  
  if(qvalue_type==1){
    pi0_hat <- min(max(
    sum(x$`p-value` > 0.7) / ((1-0.7) * length(x$`p-value`)),
    0), 1)
    
    x[,qvalue := qvalue(`p-value`,pi0=pi0_hat)$qvalues]
  }
  
  if(qvalue_type==2){
    x[,qvalue := qvalue(`p-value`)$qvalues]
  }
  
  # FDR filter
  x <- x %>% filter(FDR< 0.05)
  x <- x[order(FDR),]
  x[, gene2 := gsub("^([^_]+_[^_]+).*", "\\1",gene)]
  
  
  fwrite(x, outputname,row.names = F, col.names = T, sep = "\t")
}





for (i in c(0.6, 0.7, 0.8, 0.9)) {
  
  compute_FDR("C:/Peter/QN_before_eQTL/trash/QN_maf_gt_N_pvalue.txt",
              sprintf("D:/oral_cancer/expression/outcome/multiple_nucleotide_variant/cis_snp_R2_%s.txt",
                      i),
              sprintf("C:/Peter/QN_before_eQTL/r2_filter_%s/outcome/QN_maf_gt_N_pvalue_FDR_R2_%s.txt",
                      i,i),
              2)
  
  compute_FDR("C:/Peter/QN_before_eQTL/trash/QN_maf_gt_T_pvalue.txt",
              sprintf("D:/oral_cancer/expression/outcome/multiple_nucleotide_variant/cis_snp_R2_%s.txt",
                      i),
              sprintf("C:/Peter/QN_before_eQTL/r2_filter_%s/outcome/QN_maf_gt_T_pvalue_FDR_R2_%s.txt",
                      i,i),
              2)
}
```

### choose most pval
對各種門檻的結果，找到有算出 associaiton 的 probe
```{r}

gt <- fread("C:/Peter/QN_before_eQTL/trash/QN_maf_gt_N_pvalue.txt")

for (i in seq(0.6,0.9, length.out=4) %>% as.character()) {
  a <- sprintf("D:/oral_cancer/expression/outcome/multiple_nucleotide_variant/cis_snp_R2_%s.txt",
                      i) %>% 
    fread()
  
  gt_cisSNP <- gt[SNP %in% a$hg18_snpID,]
  probe_cisSNP <- unique(gt_cisSNP$gene)
  
  # 取兩個底線以前的字元，像是 "ILMN_1343291_1" -> "ILMN_1343291"
  probe_cisSNP <- gsub("^([^_]+_[^_]+).*", "\\1",probe_cisSNP)
  probe_cisSNP <- unique(probe_cisSNP)
  
  
  fwrite(data.table(Has_association_probe = probe_cisSNP),
         sprintf("C:/Peter/QN_before_eQTL/r2_filter_%s/outcome/Has_association_probe_R2_%s.txt",
                      i,i),
         row.names = F, col.names = T, sep = "\t")
  
  
  
}

for (i in seq(0.6,0.9, length.out=4) %>% as.character()) {
  a <- sprintf("D:/oral_cancer/expression/outcome/multiple_nucleotide_variant/cis_snp_R2_%s.txt",
                      i) %>% 
    fread()

print(nrow(a))
}
```




## R2 0.6 filter

不同 r2 filter 檔案，加上 gene, snp 資訊

### add gene info

### function 
```{r}
rm(list=ls())
gc()

mix_info <- function(inputname, outputname){
  
  if (!is.character(inputname) || length(inputname) != 1 || !is.character(outputname) || length(outputname) != 1) {
    stop("inputname, outputname 必須是一個字串")
  }
  
  fdr <- fread(inputname, header=T)
  
  # 對於多區間的probe 名稱"ILMN_2215025_2" 取出 "ILMN_2215025"
  fdr[, gene2 := gsub("^([^_]+_[^_]+).*", "\\1",gene)]
  
  
  # 轉一樣名稱，省的出現名稱跟合併後 fdr 重複
  if("PROBE_ID" %in% names(probe_info) &
     "PROBE_ID" %in% names(pvalue_oqn) &
     "Gene" %in% names(probe_pos) &
     "hg18_snpID" %in% names(maf) ){
    
    setnames(probe_info,"PROBE_ID","gene2")
    setnames(pvalue_oqn,"PROBE_ID","gene2")
    setnames(probe_pos,"Gene","gene")
    setnames(maf,"hg18_snpID","SNP")
    
  }
  
  
  setkey(fdr, gene2)
setkey(pvalue_oqn, gene2)
setkey(probe_info, gene2)

  #merge, due to some snp MAF<0.05, 
fdr <- pvalue_oqn[fdr, on = .(gene2)]
fdr <- probe_info[fdr, on = .(gene2)]


setkey(fdr, gene)
setkey(probe_pos, gene)
fdr <- probe_pos[fdr, on = .(gene)]

setkey(fdr, SNP)
setkey(maf, SNP)
fdr <- maf[fdr, on = .(SNP)]
  
  
  # 調整
  fdr[,PROBE_COORDINATES := paste0(start,"-",end)]
  fdr[,c("start","end","gene","INFO","ER2","chr") := NULL]
  setnames(fdr, old = c("gene2", "CHROMOSOME"), new = c("Probe", "CHR"))
  
 
  setcolorder(fdr,c("CHR","ProbeID","Probe","Gene","PROBE_COORDINATES",
                    "SNP","rsID","R2","impute_type","MAF","REF","ALT","beta","t-stat",
                    "p-value","FDR","qvalue","sig_pval_Bonfi",
                    "pval_QN","t_QN","pval_QN_BH","sig_QN","sig_QN_Bonfi"))
  
  fdr <- fdr[order(FDR),]
  
  # 調整數值
  fdr[,MAF := round(MAF, digits = 4)]
  fdr[,beta := round(beta, digits = 4)]
  fdr[,`t-stat` := round(`t-stat`, digits = 4)]
  fdr[,`p-value` := format(`p-value`, digits = 4, scientific = T)]
  fdr[,FDR := format(FDR, digits = 4, scientific = T)]
  fdr[,pval_QN := format(pval_QN, digits = 4, scientific = T)]
  fdr[,t_QN := format(t_QN, digits = 4, scientific = T)]
  fdr[,R2 := round(R2, digits = 4)]
  fdr[,qvalue := format(qvalue, digits = 4, scientific = T)]
  
  
  fwrite(fdr, outputname,
         row.names = F, col.names = T, sep = "\t")
}

```


### Add sig Cis-SNP number

```{r}
df <- fread("C:/Peter/QN_before_eQTL/trash/QN_exp_different.txt",header=T)
df[, (ncol(df)-3):ncol(df) := NULL]

for (i in seq(0.6, 0.9, length.out=4) %>% as.character() ) {
  
  
  file_name <- c("_N","_T")
  
  for (file in file_name) {
  
  a <- sprintf("C:/Peter/QN_before_eQTL/r2_filter_%s/outcome/QN%s_FDR_R2_%s.txt", i,file,  i) %>% 
    fread(.,header=T)
  
  a[, gene2 := gsub("^([^_]+_[^_]+).*", "\\1",Probe)]
  sig <- a[, .N, by = gene2]
  df <- merge(df,sig,by.x="PROBE_ID",by.y="gene2", all.x = T)
  df[is.na(N),N := 0]
  
  setnames(df, old="N", new=paste0(i,file, "_sigCis-SNP_number"))
  }

}

  
    # 調整數值
  df[,pval_QN := format(pval_QN, digits = 4, scientific = T)]
  fwrite(df,
         "C:/Peter/QN_before_eQTL/trash/QN_exp_different_r2_filter.txt",
         row.names = F, col.names = T, sep = "\t")
```


### use
generate QN_maf_gt_N_pvalue_FDR_info.txt


```{r}

pvalue_oqn <- fread("C:/Peter/QN_before_eQTL/trash/QN_exp_different.txt",header=T)

# 把各檔案cis snp number 資料刪掉，info 檔案用不到
pvalue_oqn <- pvalue_oqn[,c("QN_maf_gt_N_pvalue_FDR_sigCis-SNP_number",
                            "QN_maf_gt_T_pvalue_FDR_sigCis-SNP_number",
                            "QN_maf_gt_N_MOSTpvalue_FDR_sigCis-SNP_number",
                            "QN_maf_gt_T_MOSTpvalue_FDR_sigCis-SNP_number") := NULL]
  
  
probe_pos <- fread("D:/oral_cancer/expression/outcome/multiple_nucleotide_variant/probe_pos.txt",header=T)
maf <- read.table("D:/oral_cancer/expression/outcome/multiple_nucleotide_variant/cis_hg18_19_snp_MAF.txt",
                  header=T, 
                  sep = "\t")

maf <- as.data.table(maf)
maf[,hg19_snpID := NULL]

probe_info <- fread("D:/oral_cancer/expression/expression_data/probe24526infoB.txt", header=T)
probe_info[,c("TargetID","CHROMOSOME","PROBE_COORDINATES") := NULL]


file_name <- c("C:/Peter/QN_before_eQTL/r2_filter_0.6/outcome/QN_maf_gt_N_pvalue_FDR_R2_0.6",
               "C:/Peter/QN_before_eQTL/r2_filter_0.6/outcome/QN_maf_gt_T_pvalue_FDR_R2_0.6")

file_name_new <- c("C:/Peter/QN_before_eQTL/r2_filter_0.6/outcome/QN_N_FDR_R2_0.6",
               "C:/Peter/QN_before_eQTL/r2_filter_0.6/outcome/QN_T_FDR_R2_0.6")

sig_number <- fread("C:/Peter/QN_before_eQTL/trash/QN_exp_different.txt",header=T)
sig_number <- sig_number %>% 
  select(c("PROBE_ID",
           "QN_maf_gt_N_pvalue_FDR_sigCis-SNP_number",
           "QN_maf_gt_T_pvalue_FDR_sigCis-SNP_number"))
  


# 對這些檔案生成info 檔
for (idx in 1:length(file_name)) {
  i <- file_name[idx]
  j <- file_name_new[idx]
  
  mix_info(paste0(i,".txt"),
           paste0(j,".txt"))
  
  # 新增 cis sig snp
  a <- paste0(j,".txt") %>% 
    fread()
  
  # 挑出1, idx+1 col
  b <- sig_number[, .SD, .SDcols = c(1, idx+1)]
  names(b) <- c("PROBE_ID", "sig_Cis-SNP_number")
  a <- merge(a,b,by.x="Probe",by.y="PROBE_ID")
  
  
  
  setcolorder(a,c("ProbeID","Probe","Gene","CHR","PROBE_COORDINATES","sig_Cis-SNP_number","SNP","rsID","impute_type","R2","MAF","REF","ALT","beta","t-stat","p-value","FDR","qvalue","sig_pval_Bonfi","t_QN","pval_QN","pval_QN_BH","sig_QN","sig_QN_Bonfi"))
  
  fwrite(a, paste0(j,".txt"),
         row.names = F, col.names = T, sep = "\t")
}


```


### 刪不是 ATCG

1. 刪掉REF, ALT 不是 a,t,c,g 的 rsID，對錯了
2. 更正 PROBE_COORDINATES，當初做 eQTL 改成 one interval 做
```{r}
probe_info <- fread("D:/oral_cancer/expression/expression_data/probe24526infoB.txt", header=T)
probe_info <- probe_info[, .(Probe=PROBE_ID, PROBE_COORDINATES_new=PROBE_COORDINATES)] 

gt_N <- fread("C:/Peter/QN_before_eQTL/r2_filter_0.6/outcome/QN_N_FDR_R2_0.6.txt") 
gt_N[!gt_N$REF %in% c("A", "T", "C", "G") | !gt_N$ALT %in% c("A", "T", "C", "G"),
  rsID := NA_character_]

a <- probe_info[gt_N, on = .(Probe)]
a[,PROBE_COORDINATES := NULL]
setnames(a,old = "PROBE_COORDINATES_new",new = "PROBE_COORDINATES")
setcolorder(a,c("ProbeID","Probe","Gene","CHR","PROBE_COORDINATES","sig_Cis-SNP_number","SNP","rsID","impute_type","R2","MAF","REF","ALT","beta","t-stat","p-value","FDR","qvalue","sig_pval_Bonfi","t_QN","pval_QN","pval_QN_BH","sig_QN","sig_QN_Bonfi"))

fwrite(a,"C:/Peter/QN_before_eQTL/r2_filter_0.6/outcome/QN_N_FDR_R2_0.6.txt",
         row.names = F, col.names = T, sep = "\t")



gt_T <- fread("C:/Peter/QN_before_eQTL/r2_filter_0.6/outcome/QN_T_FDR_R2_0.6.txt") 
gt_T[!gt_T$REF %in% c("A", "T", "C", "G") | !gt_T$ALT %in% c("A", "T", "C", "G"),
  rsID := NA_character_]


a <- probe_info[gt_T, on = .(Probe)]
a[,PROBE_COORDINATES := NULL]
setnames(a,old = "PROBE_COORDINATES_new",new = "PROBE_COORDINATES")
setcolorder(a,c("ProbeID","Probe","Gene","CHR","PROBE_COORDINATES","sig_Cis-SNP_number","SNP","rsID","impute_type","R2","MAF","REF","ALT","beta","t-stat","p-value","FDR","qvalue","sig_pval_Bonfi","t_QN","pval_QN","pval_QN_BH","sig_QN","sig_QN_Bonfi"))

fwrite(a,"C:/Peter/QN_before_eQTL/r2_filter_0.6/outcome/QN_T_FDR_R2_0.6.txt",
         row.names = F, col.names = T, sep = "\t")



```




### Record
做表格用，紀錄顯著數量


## no filter

做 R2 沒有 filter 的 eQTL 結果

### expression QN

```{r}

exp_T <- fread("D:/oral_cancer/expression/expression_data/ExpRes11sv20120601Gene_T.txt",header = T)
exp_N <- fread("D:/oral_cancer/expression/expression_data/ExpRes11sv20120601Gene_N.txt",header = T)


# 對 exp data 做 QN
k <- normal_quantile(as.matrix(exp_N[,3:42]), by.row = F) %>% as.data.table() 
names(k) <- c(sprintf("0%dB",1:9), sprintf("%dB", 10:40))
k<- cbind(exp_N[,1:2],k)
fwrite(k, "C:/Peter/QN_before_eQTL/trash/QN_ExpRes11sv20120601Gene_N.txt",
         row.names = F, col.names = T, sep = "\t")

k <- normal_quantile(as.matrix(exp_T[,3:42]), by.row = F) %>% as.data.table() 
names(k) <- c(sprintf("0%dB",1:9), sprintf("%dB", 10:40))
k<- cbind(exp_T[,1:2],k)
fwrite(k, "C:/Peter/QN_before_eQTL/trash/QN_ExpRes11sv20120601Gene_T.txt",
         row.names = F, col.names = T, sep = "\t")

```



### diff exp
QN_exp_different.txt


```{r}
# 不能用probe 重複出現的資料做 QN，probe值相同會變不同
qn_exp_N <- fread("C:/Peter/QN_before_eQTL/trash/QN_ExpRes11sv20120601Gene_N.txt")
qn_exp_T <- fread("C:/Peter/QN_before_eQTL/trash/QN_ExpRes11sv20120601Gene_T.txt")


# normal_quantile ####
exp_diff_afQN <- qn_exp_N[,-c(1,2)] - qn_exp_T[,-c(1,2)]

n <- ncol(exp_diff_afQN)
dbar <- rowMeans(exp_diff_afQN)

sd_d <- apply(exp_diff_afQN, 1, sd
              )
tval <- dbar / (sd_d / sqrt(n))
pval <- 2 * pt(-abs(tval), df = n-1)

pvalue_oqn <- cbind(qn_exp_N[,1:2],pval,tval)
names(pvalue_oqn) <- c("Gene", "PROBE_ID", "pval_QN","t_QN")
  


# 計算
pvalue_oqn[,pval_QN_BH :=p.adjust(pval_QN, method = "BH") %>% 
             format(digits = 4,scientific = T) %>% 
             as.numeric()] 
  
  

# 判斷pvalue 是否小於0.05
pvalue_oqn[,sig_QN :=ifelse(pval_QN_BH<0.05, 1,0)]
pvalue_oqn[,sig_QN_Bonfi :=ifelse(pval_QN < 0.05/nrow(pvalue_oqn), 1,0)]



fwrite(pvalue_oqn, "C:/Peter/QN_before_eQTL/trash/QN_exp_different.txt",
       row.names = F, col.names = T, sep = "\t")
```

### Add sig Cis-SNP number

```{r}

df <- fread("C:/Peter/QN_before_eQTL/trash/QN_exp_different.txt",header=T)

file_name <- c("QN_maf_gt_N_pvalue_FDR",
               "QN_maf_gt_T_pvalue_FDR",
               "QN_maf_gt_N_MOSTpvalue_FDR",
               "QN_maf_gt_T_MOSTpvalue_FDR")



# 幫 QN_exp_different.txt 增加各檔案 sigCis-SNP_number
for (i in file_name) {
  a <- fread(paste0("C:/Peter/QN_before_eQTL/trash/", i, ".txt"),header=T)
  a[, gene2 := gsub("^([^_]+_[^_]+).*", "\\1",gene)]
  
  sig <- a[, .N, by = gene2]
  df <- merge(df,sig,by.x="PROBE_ID",by.y="gene2", all.x = T)
  df[is.na(N),N := 0]
  
  setnames(df, old="N", new=paste0(i, "_sigCis-SNP_number"))
  
}

  # 調整數值
  df[,pval_QN := format(pval_QN, digits = 4, scientific = T)]
  


fwrite(df,
       "C:/Peter/QN_before_eQTL/trash/QN_exp_different.txt",
       row.names = F, col.names = T, sep = "\t")
```


```{r}
a <- fread("C:/Peter/QN_before_eQTL/trash/QN_exp_different.txt")
probe_info <- fread("D:/oral_cancer/expression/expression_data/probe24526infoB.txt", header=T)
setnames(probe_info, old = c("TargetID","CHROMOSOME"), new = c("Gene","chr"))
probe_info[,ProbeID:= NULL]

a <- probe_info[a, on = .(Gene, PROBE_ID)]
a <- a[a$chr %in% as.character(c(1:22)),]

fwrite(a,
       "C:/Peter/QN_before_eQTL/trash/QN_exp_different_2.txt",
       row.names = F, col.names = T, sep = "\t")


```



### add gene info

### function 
```{r}
rm(list=ls())
gc()

mix_info <- function(inputname, outputname){
  
  if (!is.character(inputname) || length(inputname) != 1 || !is.character(outputname) || length(outputname) != 1) {
    stop("inputname, outputname 必須是一個字串")
  }
  
  fdr <- fread(inputname, header=T)
  
  # 對於多區間的probe 名稱"ILMN_2215025_2" 取出 "ILMN_2215025"
  fdr[, gene2 := gsub("^([^_]+_[^_]+).*", "\\1",gene)]
  
  
  # 轉一樣名稱，省的出現名稱跟合併後 fdr 重複
  setnames(probe_info,"PROBE_ID","gene2")
  setnames(pvalue_oqn,"PROBE_ID","gene2")
  setnames(probe_pos,"Gene","gene")
  setnames(maf,"hg18_snpID","SNP")
  
  setkey(fdr, gene2)
setkey(pvalue_oqn, gene2)
setkey(probe_info, gene2)

  #merge, due to some snp MAF<0.05, 
fdr <- pvalue_oqn[fdr, on = .(gene2)]
fdr <- probe_info[fdr, on = .(gene2)]


setkey(fdr, gene)
setkey(probe_pos, gene)
fdr <- probe_pos[fdr, on = .(gene)]

setkey(fdr, SNP)
setkey(maf, SNP)
fdr <- maf[fdr, on = .(SNP)]
  
  
  # 調整
  fdr[,PROBE_COORDINATES := paste0(start,"-",end)]
  fdr[,c("start","end","gene","INFO","ER2","chr") := NULL]
  setnames(fdr, old = c("gene2", "CHROMOSOME"), new = c("Probe", "CHR"))
  
 
  setcolorder(fdr,c("CHR","ProbeID","Probe","Gene","PROBE_COORDINATES",
                    "SNP","rsID","R2","impute_type","MAF","REF","ALT","beta","t-stat",
                    "p-value","FDR","qvalue","sig_pval_Bonfi",
                    "pval_QN","t_QN","pval_QN_BH","sig_QN","sig_QN_Bonfi"))
  
  fdr <- fdr[order(FDR),]
  
  # 調整數值
  fdr[,MAF := round(MAF, digits = 4)]
  fdr[,beta := round(beta, digits = 4)]
  fdr[,`t-stat` := round(`t-stat`, digits = 4)]
  fdr[,`p-value` := format(`p-value`, digits = 4, scientific = T)]
  fdr[,FDR := format(FDR, digits = 4, scientific = T)]
  fdr[,pval_QN := format(pval_QN, digits = 4, scientific = T)]
  fdr[,t_QN := format(t_QN, digits = 4, scientific = T)]
  fdr[,R2 := round(R2, digits = 4)]
  fdr[,qvalue := format(qvalue, digits = 4, scientific = T)]
  
  
  fwrite(fdr, outputname,
         row.names = F, col.names = T, sep = "\t")
}

```



### use
generate QN_maf_gt_N_pvalue_FDR_info.txt


```{r}

pvalue_oqn <- fread("C:/Peter/QN_before_eQTL/trash/QN_exp_different.txt",header=T)

# 把各檔案cis snp number 資料刪掉，info 檔案用不到
pvalue_oqn <- pvalue_oqn[,c("QN_maf_gt_N_pvalue_FDR_sigCis-SNP_number","QN_maf_gt_T_pvalue_FDR_sigCis-SNP_number",
                            "QN_maf_gt_N_MOSTpvalue_FDR_sigCis-SNP_number","QN_maf_gt_T_MOSTpvalue_FDR_sigCis-SNP_number") := NULL]
  
  
probe_pos <- fread("D:/oral_cancer/expression/outcome/multiple_nucleotide_variant/probe_pos.txt",header=T)
maf <- fread("D:/oral_cancer/expression/outcome/multiple_nucleotide_variant/cis_hg18_19_snp_MAF.txt", header=T)
maf[,hg19_snpID := NULL]

probe_info <- fread("D:/oral_cancer/expression/expression_data/probe24526infoB.txt", header=T)
probe_info[,c("TargetID","CHROMOSOME","PROBE_COORDINATES") := NULL]


file_name <- c("C:/Peter/QN_before_eQTL/trash/QN_maf_gt_N_pvalue_FDR",
               "C:/Peter/QN_before_eQTL/trash/QN_maf_gt_T_pvalue_FDR",
               "C:/Peter/QN_before_eQTL/trash/QN_maf_gt_N_MOSTpvalue_FDR",
               "C:/Peter/QN_before_eQTL/trash/QN_maf_gt_T_MOSTpvalue_FDR")

file_name_new <- c("C:/Peter/QN_before_eQTL/trash/QN_maf_gt_N_pvalue_FDR",
               "C:/Peter/QN_before_eQTL/trash/QN_maf_gt_T_pvalue_FDR",
               "C:/Peter/QN_before_eQTL/trash/QN_maf_gt_N_MOSTpvalue_FDR",
               "C:/Peter/QN_before_eQTL/trash/QN_maf_gt_T_MOSTpvalue_FDR")

sig_number <- fread("C:/Peter/QN_before_eQTL/trash/QN_exp_different.txt",header=T)
sig_number <- sig_number %>% 
  select(c("PROBE_ID",
           "QN_maf_gt_N_pvalue_FDR_sigCis-SNP_number",
           "QN_maf_gt_T_pvalue_FDR_sigCis-SNP_number",
           "QN_maf_gt_N_MOSTpvalue_FDR_sigCis-SNP_number",
           "QN_maf_gt_T_MOSTpvalue_FDR_sigCis-SNP_number"))
  

# 對這些檔案生成info 檔
for (idx in 1:length(file_name)) {
  i <- file_name[idx]
  j <- file_name_new[idx]
  
  mix_info(paste0(i,".txt"),
           paste0(j,"_info.txt"))
  
  # 新增 cis sig snp
  a <- paste0(j,"_info.txt") %>% 
    fread()
  
  # 挑出1, idx+1 col
  b <- sig_number[, .SD, .SDcols = c(1, idx+1)]
  names(b) <- c("PROBE_ID", "sig_Cis-SNP_number")
  a <- merge(a,b,by.x="Probe",by.y="PROBE_ID")
  
  
  
  setcolorder(a,c("ProbeID","Probe","Gene","CHR","PROBE_COORDINATES","sig_Cis-SNP_number","SNP","rsID","impute_type","R2","MAF","REF","ALT","beta","t-stat","p-value","FDR","qvalue","sig_pval_Bonfi","t_QN","pval_QN","pval_QN_BH","sig_QN","sig_QN_Bonfi"))
  
  fwrite(a, paste0(j,"_info.txt"),
         row.names = F, col.names = T, sep = "\t")
}


```
### 算 all

用於 "C:/Peter/QN_before_eQTL/trash/QN_maf_gt_T_pvalue_FDR_all.txt"

```{r}
maf <- fread("D:/oral_cancer/expression/outcome/multiple_nucleotide_variant/cis_hg18_19_snp_MAF.txt", header=T)
maf[,hg19_snpID := NULL]

pvalue_oqn <- fread("C:/Peter/QN_before_eQTL/trash/QN_exp_different.txt",header=T)

# 把各檔案cis snp number 資料刪掉，info 檔案用不到
pvalue_oqn <- pvalue_oqn[,c("QN_maf_gt_N_pvalue_FDR_sigCis-SNP_number","QN_maf_gt_T_pvalue_FDR_sigCis-SNP_number",
                            "QN_maf_gt_N_MOSTpvalue_FDR_sigCis-SNP_number","QN_maf_gt_T_MOSTpvalue_FDR_sigCis-SNP_number") := NULL]
  
  
probe_pos <- fread("D:/oral_cancer/expression/outcome/multiple_nucleotide_variant/probe_pos.txt",header=T)

probe_info <- fread("D:/oral_cancer/expression/expression_data/probe24526infoB.txt", header=T)
probe_info[,c("TargetID","CHROMOSOME","PROBE_COORDINATES") := NULL]


file_name <- c("C:/Peter/QN_before_eQTL/trash/QN_maf_gt_N_pvalue_FDR_all",
               "C:/Peter/QN_before_eQTL/trash/QN_maf_gt_T_pvalue_FDR_all")

sig_number <- fread("C:/Peter/QN_before_eQTL/trash/QN_exp_different.txt",header=T)
sig_number <- sig_number %>% 
  select(c("PROBE_ID",
           "QN_maf_gt_N_pvalue_FDR_sigCis-SNP_number",
           "QN_maf_gt_T_pvalue_FDR_sigCis-SNP_number"))
  

# 對這些檔案生成info 檔
mix_info("C:/Peter/QN_before_eQTL/trash/QN_maf_gt_N_pvalue_FDR_all.txt",
        "C:/Peter/QN_before_eQTL/trash/QN_maf_gt_N_pvalue_FDR_all_info.txt")

# mix_info 函數不用再改變 pvalue_oqn 等資料變數名稱
mix_info("C:/Peter/QN_before_eQTL/trash/QN_maf_gt_T_pvalue_FDR_all.txt",
        "C:/Peter/QN_before_eQTL/trash/QN_maf_gt_T_pvalue_FDR_all_info.txt")






```


加上 sig_number
```{r}
# 釋放記憶體
rm(list=ls())
gc()

file_name <- c("C:/Peter/QN_before_eQTL/trash/QN_maf_gt_N_pvalue_FDR_all",
               "C:/Peter/QN_before_eQTL/trash/QN_maf_gt_T_pvalue_FDR_all")

sig_number <- fread("C:/Peter/QN_before_eQTL/trash/QN_exp_different.txt",header=T)
sig_number <- sig_number %>% 
  select(c("PROBE_ID",
           "QN_maf_gt_N_pvalue_FDR_sigCis-SNP_number",
           "QN_maf_gt_T_pvalue_FDR_sigCis-SNP_number"))

for (idx in 1:length(file_name)) {
  j <- file_name[idx]
  
  # 新增 cis sig snp
  a <- paste0(j,"_info.txt") %>% 
    fread()
  
  # 挑出1, idx+1 col
  b <- sig_number[, .SD, .SDcols = c(1, idx+1)]
  names(b) <- c("PROBE_ID", "sig_Cis-SNP_number")
  setnames(b,"PROBE_ID","Probe")
  
  setkey(a, Probe)
  setkey(b, Probe)
  a <- b[a, on = .(Probe)]
  
  
  
  setcolorder(a,c("ProbeID","Probe","Gene","CHR","PROBE_COORDINATES","sig_Cis-SNP_number","SNP","rsID","impute_type","R2","MAF","REF","ALT","beta","t-stat","p-value","FDR","qvalue","sig_pval_Bonfi","t_QN","pval_QN","pval_QN_BH","sig_QN","sig_QN_Bonfi"))
  
  fwrite(a, paste0(j,"_info.txt"),
         row.names = F, col.names = T, sep = "\t")
}
```


### 刪不是 ATCG

1. 刪掉REF, ALT 不是 a,t,c,g 的 rsID，對錯了
2. 更正 PROBE_COORDINATES，當初做 eQTL 改成 one interval 做
```{r}
probe_info <- fread("D:/oral_cancer/expression/expression_data/probe24526infoB.txt", header=T)
probe_info <- probe_info[, .(Probe=PROBE_ID, PROBE_COORDINATES_new=PROBE_COORDINATES)] 

gt_N <- fread("C:/Peter/QN_before_eQTL/trash/QN_maf_gt_N_pvalue_FDR_info.txt") 
gt_N[!gt_N$REF %in% c("A", "T", "C", "G") | !gt_N$ALT %in% c("A", "T", "C", "G"),
  rsID := NA_character_]

a <- probe_info[gt_N, on = .(Probe)]
a[,PROBE_COORDINATES := NULL]
setnames(a,old = "PROBE_COORDINATES_new",new = "PROBE_COORDINATES")
setcolorder(a,c("ProbeID","Probe","Gene","CHR","PROBE_COORDINATES","sig_Cis-SNP_number","SNP","rsID","impute_type","R2","MAF","REF","ALT","beta","t-stat","p-value","FDR","qvalue","sig_pval_Bonfi","t_QN","pval_QN","pval_QN_BH","sig_QN","sig_QN_Bonfi"))

fwrite(a,"C:/Peter/QN_before_eQTL/trash/QN_maf_gt_N_pvalue_FDR_info.txt",
         row.names = F, col.names = T, sep = "\t")



gt_T <- fread("C:/Peter/QN_before_eQTL/trash/QN_maf_gt_T_pvalue_FDR_info.txt") 
gt_T[!gt_T$REF %in% c("A", "T", "C", "G") | !gt_T$ALT %in% c("A", "T", "C", "G"),
  rsID := NA_character_]


a <- probe_info[gt_T, on = .(Probe)]
a[,PROBE_COORDINATES := NULL]
setnames(a,old = "PROBE_COORDINATES_new",new = "PROBE_COORDINATES")
setcolorder(a,c("ProbeID","Probe","Gene","CHR","PROBE_COORDINATES","sig_Cis-SNP_number","SNP","rsID","impute_type","R2","MAF","REF","ALT","beta","t-stat","p-value","FDR","qvalue","sig_pval_Bonfi","t_QN","pval_QN","pval_QN_BH","sig_QN","sig_QN_Bonfi"))

fwrite(a,"C:/Peter/QN_before_eQTL/trash/QN_maf_gt_T_pvalue_FDR_info.txt",
         row.names = F, col.names = T, sep = "\t")



```


### Record
做表格用，紀錄顯著數量

*eQTL result*
```{r}
file_name <- c("C:/Peter/QN_before_eQTL/trash/QN_maf_gt_N_pvalue.txt",
               "C:/Peter/QN_before_eQTL/trash/QN_maf_gt_T_pvalue.txt"
               )


for (i in file_name) {
  a <- fread(i)
  a[, gene2 := gsub("^([^_]+_[^_]+).*", "\\1",gene)]
  a[,gene := NULL]
  
  sig_fdr_snp <- unique(a, by="SNP") %>% nrow() 
  sig_fdr_asso <- a %>% nrow()
  sig_fdr_probe <- unique(a, by="gene2") %>% nrow()
  
  
  cat(i,"\n")
  
  cat("eQTL :","\n")
  cat("unique Probe number: ")
  print(sig_fdr_probe)
  cat("unique SNPs number: ")
  print(sig_fdr_snp)
  cat("association number: ")
  print(sig_fdr_asso)
  
  cat(rep("\n", 3))
}
```

C:/Peter/QN_before_eQTL/trash/QN_maf_gt_N_pvalue.txt 
eQTL : 
unique Probe number: [1] 20913
unique SNPs number: [1] 5550566
association number: [1] 88867137


C:/Peter/QN_before_eQTL/trash/QN_maf_gt_T_pvalue.txt 
eQTL : 
unique Probe number: [1] 20913
unique SNPs number: [1] 5550566
association number: [1] 88867137


*顯著的probe, 有eQTL的比例*
N, T EXPRESSION 顯著不同，eQTL FDR<0.05 的probe 數目

```{r}
a <- fread("C:/Peter/QN_before_eQTL/trash/QN_exp_different.txt",header=T)
ncolumn <- ncol(a)
zero_index <- (rowSums(a[,(ncolumn-4):ncolumn])==0) %>% 
    which()


# 刪掉association 都是 MAF<0.05 snp 的 probe
a <- a[-zero_index,]
names(a)


# QN 顯著不同，eQTL FDR<0.05 的probe 數目
b <- a %>% filter(sig_QN==1)
for (i in (ncolumn-4):ncolumn) {
  which(b[[i]]!=0) %>% length() %>% print()
}
cat("\n")





# bonfi ####

# QN 顯著不同，eQTL FDR<0.05 的probe 數目
b <- a %>% filter(sig_QN_Bonfi==1)
for (i in (ncolumn-4):ncolumn) {
  which(b[[i]]!=0) %>% length() %>% print()
}
cat("\n")




```

*FDR>0.05 result*
為了知道
N,T 都有cis eQTL 的probe，在N,T expression 有顯著不同的比例很高?

```{r}
file_name <- c("C:/Peter/QN_before_eQTL/trash/QN_maf_gt_N_pvalue_FDR_R2filter.txt",
               "C:/Peter/QN_before_eQTL/trash/QN_maf_gt_T_pvalue_FDR_R2filter.txt")

total <- fread("C:/Peter/QN_before_eQTL/trash/QN_exp_different.txt",header=T)

# 抓出22217 probe 中有cis-SNP 的20913個，藉此找出FDR>0.05 的 probe
a <- fread("C:/Peter/QN_before_eQTL/trash/QN_maf_gt_N_MOSTpvalue.txt")
a[, gene2 := gsub("^([^_]+_[^_]+).*", "\\1",gene)]
a[,gene := NULL]

total <- total[PROBE_ID %in% a$gene2] 
  
  
# 對這些檔案生成N,T 顯著snp, probe, association number
for (i in file_name) {
  a <- fread(i)
  
  # 挑出FDR>0.05 probe
  probe <- setdiff(total$PROBE_ID, a$Probe)
  
  # N,T different FDR sig (QN)
  sig_QN_probe <- total %>% filter(sig_QN ==1)
  sig_QN_probe <- sig_QN_probe[PROBE_ID %in% probe] %>% nrow()

  # N,T different Bonfi sig (QN)
  Bonfi_QN_probe <- total %>% filter(sig_QN_Bonfi ==1) 
  Bonfi_QN_probe <- Bonfi_QN_probe[PROBE_ID %in% probe] %>% nrow()
  
  
  
  cat(i,"\n")
  
  cat("eQTL q-value>0.05:","\n")
  cat("unique Probe number: ",probe %>% length(),"\n")
  
  cat("N,T different q-value<0.05 (QN):","\n")
  cat("unique Probe number: ",sig_QN_probe,"\n")
  
  cat("N,T different Bonfi (QN):","\n")
  cat("unique Probe number: ",Bonfi_QN_probe,"\n")
  
  cat(rep("\n", 3))
}

```

*common probe in N,T*
N,T 都有cis eQTL 的probe，在N,T expression 有顯著不同的比例很高?

```{r}

total <- fread("C:/Peter/QN_before_eQTL/trash/QN_exp_different.txt",header=T)
ncolumn <- ncol(total)

zero_index <- (rowSums(total[,(ncolumn-4):ncolumn])==0) %>% 
    which()

# 刪掉association 都是 MAF<0.05 snp 的 probe
total <- total[-zero_index,]

# gt pvalue ####
a <- fread("C:/Peter/QN_before_eQTL/trash/QN_maf_gt_N_pvalue_FDR_R2filter.txt")
b <- fread("C:/Peter/QN_before_eQTL/trash/QN_maf_gt_T_pvalue_FDR_R2filter.txt")
both_probe <- intersect(a$Probe,b$Probe)
cat("gt pvalue","\n")

both_probe %>% length()

# QN
sig_QN_probe <- total %>% filter(sig_QN ==1)
sig_QN_probe <- sig_QN_probe[PROBE_ID %in% both_probe] %>% nrow()
sig_QN_probe

# QN_bon
sig_QN_probe <- total %>% filter(sig_QN_Bonfi ==1)
sig_QN_probe <- sig_QN_probe[PROBE_ID %in% both_probe] %>% nrow()
sig_QN_probe

cat(rep("\n",2))


# gt MOSTpvalue ####
a <- fread("C:/Peter/QN_before_eQTL/trash/QN_maf_gt_N_MOSTpvalue_FDR_info.txt")
b <- fread("C:/Peter/QN_before_eQTL/trash/QN_maf_gt_T_MOSTpvalue_FDR_info.txt")
both_probe <- intersect(a$Probe,b$Probe)
cat("gt MOSTpvalue","\n")

both_probe %>% length()

# QN
sig_QN_probe <- total %>% filter(sig_QN ==1)
sig_QN_probe <- sig_QN_probe[PROBE_ID %in% both_probe] %>% nrow()
sig_QN_probe

# QN_bon
sig_QN_probe <- total %>% filter(sig_QN_Bonfi ==1)
sig_QN_probe <- sig_QN_probe[PROBE_ID %in% both_probe] %>% nrow()
sig_QN_probe

```


*probe 分別有幾個snp*
每個probe 選一個snp，很明顯每個probe 分別有1個snp

```{r}
file_name <- c("QN_maf_gt_N_pvalue",
               "QN_maf_gt_T_pvalue")

for (i in file_name) {
  a <- paste0("C:/Peter/QN_before_eQTL/trash/",i,"_FDR_R2filter.txt") %>% 
    fread()
  k <- a[,.N ,by="Probe"]
  plot(k$N,ylab = "SNP Number", main = i)
  hist(k$N,ylab = "Frequency",xlab = "SNP Number", main = i, breaks=50, col = "skyblue") 
  boxplot(k$N, main = i)
  cat(i,"\n")
  cat("mean of SNP Number in each probe: ",mean(k$N), "\n") 
  cat("median of SNP Number in each probe: ",median(k$N), "\n")  
  cat("\n")
}

```


*FDR<0.05 result*

```{r}
rm(list=ls())
gc()

file_name <- c("C:/Peter/QN_before_eQTL/trash/QN_maf_gt_N_pvalue_FDR_R2filter.txt",
               "C:/Peter/QN_before_eQTL/trash/QN_maf_gt_T_pvalue_FDR_R2filter.txt")

# 對這些檔案生成N,T 顯著snp, probe, association number
for (i in file_name) {
  a <- fread(i)
  
  # FDR sig
  sig_fdr_snp <- unique(a, by="SNP") %>% nrow() 
  sig_fdr_asso <- a %>% nrow()
  sig_fdr_probe <- unique(a, by="ProbeID") %>% nrow()
  
  # N,T different FDR sig (QN)
  sig_QN_snp <- a %>% filter(sig_QN ==1) %>% unique( by="SNP") %>% nrow()
  sig_QN_asso <- a %>% filter(sig_QN ==1) %>% nrow()
  sig_QN_probe <- a %>% filter(sig_QN ==1) %>% unique( by="ProbeID") %>% nrow()

  # N,T different Bonfi sig (QN)
  Bonfi_QN_snp <- a %>% filter(sig_QN_Bonfi ==1) %>% unique( by="SNP") %>% nrow()
  Bonfi_QN_asso <- a %>% filter(sig_QN_Bonfi ==1) %>% nrow()
  Bonfi_QN_probe <- a %>% filter(sig_QN_Bonfi ==1) %>% unique( by="ProbeID") %>% nrow()
  
  
  
  cat(i,"\n")
  
  cat("eQTL q-value<0.05:","\n")
  cat("unique Probe number: ")
  print(sig_fdr_probe)
  cat("unique SNPs number: ")
  print(sig_fdr_snp)
  cat("association number: ")
  print(sig_fdr_asso)
  

  
  cat("N,T different q-value<0.05 (QN):","\n")
  cat("unique Probe number: ")
  print(sig_QN_probe)
  cat("unique SNPs number: ")
  print(sig_QN_snp)
  cat("association number: ")
  print(sig_QN_asso)
  
  
  cat("N,T different Bonfi (QN):","\n")
  cat("unique Probe number: ")
  print(Bonfi_QN_probe)
  cat("unique SNPs number: ")
  print(Bonfi_QN_snp)
  cat("association number: ")
  print(Bonfi_QN_asso)
  
  cat(rep("\n", 3))
}



```

*count number by chr*

```{r}
rm(list=ls())
gc()

file_name <- c("C:/Peter/QN_before_eQTL/trash/QN_maf_gt_N_MOSTpvalue.txt",
               "C:/Peter/QN_before_eQTL/trash/QN_maf_gt_T_MOSTpvalue.txt",
               "C:/Peter/QN_before_eQTL/trash/QN_maf_gt_N_MOSTpvalue_FDR.txt",
               "C:/Peter/QN_before_eQTL/trash/QN_maf_gt_T_MOSTpvalue_FDR.txt")

# 對這些檔案生成N,T 顯著snp, probe, association number
for (i in file_name) {
  
  a <- fread(i)
  
  # FDR sig
  sig_fdr_snp <- str_extract(a$SNP, ".*(?=:)") %>% as.numeric() %>% table()
  
  cat(i,"\n")
  
  print(sig_fdr_snp)
  cat(rep("\n", 3))
}

```


## VEP
只對 MAF>0.05 snp 跑rsID, REF, ALT 

*select SNP*

```{r}
maf_hg18_19 <- fread("D:/oral_cancer/expression/outcome/multiple_nucleotide_variant/cis_hg18_19_snp_MAF.txt",header=T)

maf_hg18_19 <- maf_hg18_19 %>% 
  filter(MAF>0.05)

fwrite(data.table(chr = str_extract(maf_hg18_19$hg19_snpID, ".*(?=:)"),
                  pos_start = str_extract(maf_hg18_19$hg19_snpID, "(?<=\\:)(\\d+)"),
                  pos_end = str_extract(maf_hg18_19$hg19_snpID, "(?<=\\:)(\\d+)")
                  ),
       "D:/oral_cancer/expression/outcome/multiple_nucleotide_variant/maf_cis_snpID_hg19.txt",
       row.names = F, col.names = F, sep = "\t")



```

### 轉成rsID
chr1-22 要將近12 hr
(不生成summary file 可能更快)

```{r}

# maf_cis_snpID_hg19.txt 檔案放 22   16050115   16050115，挑出 maf_cis_snp
cmd <- paste0(
  "wsl bash -c 'set -e; for i in {1..22}; do ",
  "echo Processing chr${i}...; ",
  "tabix -R /mnt/d/oral_cancer/expression/outcome/multiple_nucleotide_variant/maf_cis_snpID_hg19.txt /mnt/d/oral_cancer/expression/trash/chr${i}_cis_snp.vcf.gz > /mnt/d/oral_cancer/expression/trash/maf_chr${i}.vcf; ",
  "done'"
)
system(cmd)


# 對maf_cis_snp 轉成 rsID
cmd <- paste0(
  "wsl bash -c 'set -e; for i in {1..22}; do ",
  "echo Running VEP on chr${i}...; ",
  "/root/ensembl-vep/vep --cache --offline ",
  "--dir_cache ~/.vep ",
  "--assembly GRCh37 ",
  "--fasta ~/.vep/homo_sapiens/115_GRCh37/Homo_sapiens.GRCh37.75.dna.primary_assembly.fa ",
  "--input_file /mnt/d/oral_cancer/expression/trash/maf_chr${i}.vcf ",
  "--output_file /mnt/d/oral_cancer/expression/outcome/multiple_nucleotide_variant/chr${i}_vep.vcf ",
  "--vcf --force_overwrite --check_existing ",
  "--custom ~/.vep/homo_sapiens-chr${i}.vcf.gz,dbSNP,vcf,exact,0,ID; ",
  "echo Done chr${i}; ",
  "done'"
)
system(cmd)



```




*挑出 rsID, chr:pos, REF, ALT*

挑出rsID, chr:pos, REF, ALT in ubuntu cmd

set -e
for i in {1..22}; do
  echo "Running VEP on chr${i}..."
  awk -v OFS="\t" '!/^#/ {rs="NA"; if (match($8, /rs[0-9]+/, a)) rs=a[0]; print rs, $1 ":" $2, $4, $5}' \
  /mnt/d/oral_cancer/expression/outcome/multiple_nucleotide_variant/chr${i}_vep.vcf > /mnt/d/oral_cancer/expression/trash/chr${i}_vep.txt
  echo "Done chr${i}"
done



*pos rsID 對照表*

```{r}
# 合併
file_paths <- sprintf("D:/oral_cancer/expression/trash/chr%d_vep.txt", 1:22)

ds <- lapply(file_paths, fread, header = F) %>% 
    rbindlist(use.names = F)

names(ds) <- c("rsID","pos","REF","ALT")

fwrite(ds, "D:/oral_cancer/expression/outcome/multiple_nucleotide_variant/chr1-22_vep.txt",
       row.names = F, col.names = T, sep = "\t")

snp_pos <- fread("D:/oral_cancer/expression/outcome/multiple_nucleotide_variant/cis_hg18_19_snp_MAF.txt",header=T)
rsID <- fread("D:/oral_cancer/expression/outcome/multiple_nucleotide_variant/chr1-22_vep.txt",header=T) 
mix_rs_pos <- merge(snp_pos,rsID, by.x="hg19_snpID", by.y="pos", all.x = T)

mix_rs_pos <- mix_rs_pos %>% 
  unique()

setcolorder(mix_rs_pos,c("hg18_snpID","hg19_snpID","rsID","MAF","REF","ALT"))
fwrite(mix_rs_pos, "D:/oral_cancer/expression/outcome/multiple_nucleotide_variant/cis_hg18_19_snp_MAF.txt",
       row.names = F, col.names = T, sep = "\t")


```


*check*

```{r}
df <- fread("D:/oral_cancer/expression/outcome/multiple_nucleotide_variant/cis_hg18_19_snp_MAF.txt")


# 去除重複
rs_list <- unique(df$rsID)

get_grch37_coord <- function(rsid) {
  
  numeric_id <- gsub("rs", "", rsid)
  url <- paste0("https://api.ncbi.nlm.nih.gov/variation/v0/beta/refsnp/", numeric_id)
  
  resp <- GET(url)
  if (resp$status_code != 200) {
    return(data.frame(rsid=rsid, chr=NA, pos=NA))
  }
  
  json <- tryCatch(
    fromJSON(content(resp, "text", encoding="UTF-8")),
    error=function(e) return(NULL)
  )
  if (is.null(json)) {
    return(data.frame(rsid=rsid, chr=NA, pos=NA))
  }
  
  placements <- json$primary_snapshot_data$placements_with_allele
  if (length(placements) == 0) {
    return(data.frame(rsid=rsid, chr=NA, pos=NA))
  }
  
  # ----------- 找 GRCh37 使用 seq_id_traits_by_assembly -----------
  
  grch37_index <- NULL
  
  for (i in 1:nrow(placements)) {
    pa <- placements$placement_annot$seq_id_traits_by_assembly[[i]]
    
    if (length(pa)!=0) {
      assembly_names <- pa$assembly_name
      if (assembly_names == "GRCh37.p13") {
        grch37_index <- i
        break
      }
    }
  }
  
  if (is.null(grch37_index)) {
    return(data.frame(rsid=rsid, chr=NA, pos=NA))
  }
  
  # ----------- 抽取 GRCh37 座標 -----------
  
  target <- placements[grch37_index,]
  
  # seq_id 例如 "NC_000020.10" → chr 20
  chr_raw <- target$seq_id
  chr <- gsub("NC_0+|\\..*$", "", chr_raw)  # 最穩定抽法
  
  # 取第一個 allele 的位置（GRCh37）
  allele <- target$alleles[[1]]
  pos <- allele$allele$spdi$position + 1   # NCBI 是 0-based，要轉為 1-based
  
  data.frame(
    rsid = rsid,
    chr = chr,
    pos = pos
  )
}

results <- list()
for (i in rs_list) {
  results[[i]] <- get_grch37_coord(i)
  Sys.sleep(0.5)  # 每次呼叫間隔 0.5 秒 → 每秒最多 2 次
}

final_df <- bind_rows(results) %>% 
  unique()
rownames(final_df) <- NULL


# 把hg19/GRCH37 id 併進資料
final_df <- as.data.table(final_df)
final_df[,SNP_GRCH37 := paste0(chr,":",pos)]
final_df[,c("chr","pos") := NULL] 
```


## BH plot

*原始的圖 for all pvalue*
```{r}
data_T <- fread("C:/Peter/QN_before_eQTL/trash/QN_maf_gt_T_pvalue.txt")
data_N <- fread("C:/Peter/QN_before_eQTL/trash/QN_maf_gt_N_pvalue.txt")
m_total_T <- nrow(data_T)
m_total_N <- nrow(data_N)


# T ####
# 篩選 p < 0.05
p_T <- sort(data_T[, `p-value`])
rank_T <- 1:length(p_T)

# 找Bonferroni cutoff
bonfi_threshold_T <- 0.05/m_total_T

# 找每個pvalue 的BH cutoff
bh_threshold_T <- rank_T / m_total_T * 0.05
# 找小於BH cutoff 的pvalue 當中最大的(顯著pvalue 最大值)
sig_cut_T <- max(p_T[p_T <= bh_threshold_T])

# 顯著pvalue 最大值的 1.5 倍
ylim_max_T <- sig_cut_T * 1.5

# 篩選出在「縮放範圍內」的pvalue
p_T_zoomed <- p_T[p_T <= ylim_max_T]
# 找縮放範圍內的 BH cutoff
bh_threshold_T_zoomed <- bh_threshold_T[which(p_T <= ylim_max_T)]

# X 軸是 rank/m，找縮放範圍內的
plot_x_T_zoomed <- which(p_T <= ylim_max_T) 



# N####
p_N <- sort(data_N[, `p-value`])
m_subset_N <- length(p_N)
rank_N <- 1:m_subset_N

bonfi_threshold_N <- 0.05/m_total_N
bh_threshold_N <- rank_N / m_total_N * 0.05
sig_cut_N <- max(p_N[p_N <= bh_threshold_N])

ylim_max_N <- sig_cut_N * 1.5

p_N_zoomed <- p_N[which(p_N <= ylim_max_N)]
bh_threshold_N_zoomed <- bh_threshold_N[which(p_N <= ylim_max_N)]
plot_x_N_zoomed <- which(p_N <= ylim_max_N) 




# --- 繪圖 (合併到同一頁) ---####
png("C:/Peter/QN_before_eQTL/trash/BHplot_QN_maf_gt_pvalue_original.png", width = 2000, height = 1000, res = 200)
par(mfrow = c(1, 2))

# --- 開始畫 T 組的圖 ---
plot(rank_T[c(seq(1,length(rank_T), by = 4), length(rank_T))],
     p_T[c(seq(1,length(p_T), by = 4), length(p_T))],
      pch = ".",
      col = "black",
      xlab = "Rank/m (m=88867137)",
      ylab = "P-value",
      main = "Tumor Part: All Associaiton") 

lines(rank_T[c(seq(1,length(rank_T), by = 4), length(rank_T))],
      bh_threshold_T[c(seq(1,length(bh_threshold_T), by = 4), length(bh_threshold_T))],
      col = "red",
      lwd = 2)

# 標示橘色點 (在縮放範圍內，且 p <= sig_cut 的點)
sig_indices_T_zoomed <- (p_T_zoomed <= sig_cut_T)
points(plot_x_T_zoomed[sig_indices_T_zoomed], p_T_zoomed[sig_indices_T_zoomed],
       col = "orange",
       pch = ".")
abline(h = bonfi_threshold_T, col = "blue", lty = 2)
abline(a=0,b=1, col = "green", lty = 2)

legend("topleft",
       legend = c("BH (q-value< 0.05)",
                  paste("Bonferroni (p-value <=", format(bonfi_threshold_T, digits=2), ")"),
                  "slope 1"),
       col = c( "red", "blue","green"),
       lty = c(1,2,2),
       lwd = c(2,2,2))

# --- 開始畫 N 組的圖 (只畫縮放後的資料) ---
plot(rank_N[c(seq(1,length(rank_N), by = 4), length(rank_N))],
     p_N[c(seq(1,length(p_N), by = 4), length(p_N))],
      pch = ".",
      col = "black",
      xlab = "Rank/m (m=88867137)",
      ylab = "P-value",
      main = "Normal Part: All Associaiton") 

lines(rank_N[c(seq(1,length(rank_N), by = 4), length(rank_N))],
      bh_threshold_N[c(seq(1,length(bh_threshold_N), by = 4), length(bh_threshold_N))],
      col = "red",
      lwd = 2)

sig_indices_N_zoomed <- (p_N_zoomed <= sig_cut_N)
points(plot_x_N_zoomed[sig_indices_N_zoomed], p_N_zoomed[sig_indices_N_zoomed],
       col = "orange",
       pch = ".")
abline(h = bonfi_threshold_N, col = "blue", lty = 2)
abline(a=0,b=1, col = "green", lty = 2)

legend("topleft",
       legend = c("BH (q-value< 0.05)",
                  paste("Bonferroni (p-value <=", format(bonfi_threshold_N, digits=2), ")"),
                  "slope 1"),
       col = c( "red", "blue","green"),
       lty = c(1,2,2),
       lwd = c(2,2,2))

# 關閉檔案
dev.off()
```




*FDR vs Qvalue for all pvalue*

```{r}
data_N[,FDR :=p.adjust(`p-value`, method = "BH") %>% 
     format(digits = 10,scientific = T) %>% 
     as.numeric()]

data_T[,FDR :=p.adjust(`p-value`, method = "BH") %>% 
     format(digits = 10,scientific = T) %>% 
     as.numeric()]

data_N[,qvalue := qvalue(`p-value`)$qvalues]
data_scale_N <- data_N %>% 
  filter(FDR<0.05)

data_T[,qvalue := qvalue(`p-value`)$qvalues]
data_scale_T <- data_T %>% 
  filter(FDR<0.05)

setkey(data_T, FDR, qvalue)
setkey(data_N, FDR, qvalue)

# 4個取一個
data_sub_T <- data_T[c(seq(1,nrow(data_T), by=4), nrow(data_T)),]
data_sub_N <- data_N[c(seq(1,nrow(data_N), by=4), nrow(data_N)),]


# FDR-Qvalue 長條圖 ####
png("C:/Peter/QN_before_eQTL/trash/FDR_qvalue_QN_maf_gt_pvalue_differnet.png", width = 2000, height = 1000, res = 200)
par(mfrow = c(1, 2))

plot(1:nrow(data_sub_N),
     data_sub_N$FDR-data_sub_N$qvalue,
     pch = ".",
     col = "red",
     main = "Normal Part Difference of FDR and Qvalue" ,
     xlab = "Index",
     ylab = "Freq")

plot(1:nrow(data_sub_T),
     data_sub_T$FDR-data_sub_T$qvalue,
     pch = ".",
     col = "red",
     main = "Tumor Part Difference of FDR and Qvalue" ,
     xlab = "Index",
     ylab = "Freq")

dev.off()


png("C:/Peter/QN_before_eQTL/trash/FDR_qvalue_QN_maf_gt_pvalue_differnet_2.png", width = 2000, height = 1000, res = 200)
par(mfrow = c(1, 2))

hist(data_sub_N$FDR-data_sub_N$qvalue,
     main = "Normal Part Difference of FDR and Qvalue" ,
     xlab = "FDR-Qvalue",
     ylab = "Freq",
     breaks = 100)
hist(data_sub_T$FDR-data_sub_T$qvalue,
     main = "Tumor Part Difference of FDR and Qvalue" ,
     xlab = "FDR-Qvalue",
     ylab = "Freq",
     breaks = 100)
dev.off()



# 畫Qvalue vs FDR圖 ####
png("C:/Peter/QN_before_eQTL/trash/FDR_qvalue_QN_maf_gt_pvalue_original.png", width = 2000, height = 1000, res = 200)
par(mfrow = c(1, 2))


# --- 開始畫 T 組的圖---
plot(data_sub_T$FDR,
     data_sub_T$qvalue,
     pch = ".",
     col = "black",
     main = "Tumor Part FDR V.S. Qvalue",
     xlab = "FDR",
     ylab = "Qvalue")
abline(a=0,b=1, col = "green", lty = 2)

legend("topleft",
       legend = c("slope 1"),
       col = c("green"),
       lty = c(2),
       lwd = c(2))

# --- 開始畫 N 組的圖---
plot(data_sub_N$FDR,
     data_sub_N$qvalue,
     pch = ".",
     col = "black",
     main = "Normal Part FDR V.S. Qvalue",
     xlab = "FDR",
     ylab = "Qvalue")
abline(a=0,b=1, col = "green", lty = 2)

legend("topleft",
       legend = c("slope 1"),
       col = c("green"),
       lty = c(2),
       lwd = c(2))




# 關閉檔案
dev.off()
```



*縮放的圖 for all pvalue*
How many qvalue<0.05 in tumor part:  7137
How many qvalue<0.05 in normal part:  16083

```{r}
# --- 繪圖 (合併到同一頁) ---####
png("C:/Peter/QN_before_eQTL/trash/BHplot_QN_maf_gt_pvalue_scale.png", width = 2000, height = 1000, res = 200)
par(mfrow = c(1, 2))

# --- 開始畫 T 組的圖 (只畫縮放後的資料) ---
plot(plot_x_T_zoomed, p_T_zoomed,
      pch = ".",
      col = "black",
      xlab = "Rank/m (m=88867137)",
      ylab = "P-value",
      main = "Tumor Part: All Associaiton",
      ylim = c(0, ylim_max_T)) 

lines(plot_x_T_zoomed, bh_threshold_T_zoomed, col = "red", lwd = 2)

# 標示橘色點 (在縮放範圍內，且 p <= sig_cut 的點)
sig_indices_T_zoomed <- (p_T_zoomed <= sig_cut_T)
points(plot_x_T_zoomed[sig_indices_T_zoomed], p_T_zoomed[sig_indices_T_zoomed],
       col = "orange",
       pch = ".")
abline(h = bonfi_threshold_T, col = "blue", lty = 2)
abline(a=0,b=1, col = "green", lty = 2)

legend("topleft",
       legend = c("BH (q-value< 0.05)",
                  paste("Bonferroni (p-value <=", format(bonfi_threshold_T, digits=2), ")"),
                  "slope 1"),
       col = c( "red", "blue","green"),
       lty = c(1,2,2),
       lwd = c(2,2,2))

# --- 開始畫 N 組的圖 (只畫縮放後的資料) ---
plot(plot_x_N_zoomed, p_N_zoomed,
      pch = ".",
      col = "black",
      xlab = "Rank/m (m=88867137)",
      ylab = "P-value",
      main = "Normal Part: All Associaiton",
      ylim = c(0, ylim_max_N)) # 【關鍵】強制設定 Y 軸範圍

lines(plot_x_N_zoomed, bh_threshold_N_zoomed, col = "red", lwd = 2)

sig_indices_N_zoomed <- (p_N_zoomed <= sig_cut_N)
points(plot_x_N_zoomed[sig_indices_N_zoomed], p_N_zoomed[sig_indices_N_zoomed],
       col = "orange",
       pch = ".")
abline(h = bonfi_threshold_N, col = "blue", lty = 2)
abline(a=0,b=1, col = "green", lty = 2)

legend("topleft",
       legend = c("BH (q-value< 0.05)",
                  paste("Bonferroni (p-value <=", format(bonfi_threshold_N, digits=2), ")"),
                  "slope 1"),
       col = c( "red", "blue","green"),
       lty = c(1,2,2),
       lwd = c(2,2,2))

# 關閉檔案
dev.off()


cat("How many qvalue<0.05 in tumor part: ",plot_x_T_zoomed[sig_indices_T_zoomed] %>% length())
cat("How many qvalue<0.05 in normal part: ",plot_x_N_zoomed[sig_indices_N_zoomed] %>% length())
```


*FDR vs Qvalue for all pvalue*

```{r}

# 設定 x,y 軸範圍
cutoff <- 0.05
file_name <- paste0("C:/Peter/QN_before_eQTL/trash/FDR_qvalue_QN_maf_gt_pvalue_scale_", cutoff, ".png")
```


```{r}
data_N[,FDR :=p.adjust(`p-value`, method = "BH") %>% 
     format(digits = 10,scientific = T) %>% 
     as.numeric()]

data_T[,FDR :=p.adjust(`p-value`, method = "BH") %>% 
     format(digits = 10,scientific = T) %>% 
     as.numeric()]

data_N[,qvalue := qvalue(`p-value`)$qvalues]
data_scale_N <- data_N %>% 
  filter(FDR<0.05)

data_T[,qvalue := qvalue(`p-value`)$qvalues]
data_scale_T <- data_T %>% 
  filter(FDR<0.05)

setkey(data_T, FDR, qvalue)
setkey(data_N, FDR, qvalue)

# 4個取一個
data_sub_T <- data_T[c(seq(1,nrow(data_T), by=4), nrow(data_T)),]
data_sub_N <- data_N[c(seq(1,nrow(data_N), by=4), nrow(data_N)),]



png(file_name, width = 2000, height = 1000, res = 200)
par(mfrow = c(1, 2))

# --- 開始畫 T 組的圖---
plot(data_scale_T$FDR,
     data_scale_T$qvalue,
     pch = ".",
     col = "black",
     main = "Tumor Part FDR V.S. Qvalue",
     xlab = "FDR",
     ylab = "Qvalue",
     ylim = c(0,cutoff),
     xlim = c(0,cutoff))
abline(a=0,b=1, col = "green", lty = 2)

legend("topleft",
       legend = c("slope 1"),
       col = c("green"),
       lty = c(2),
       lwd = c(2))

# --- 開始畫 N 組的圖---
plot(data_scale_N$FDR,
     data_scale_N$qvalue,
     pch = ".",
     col = "black",
     main = "Normal Part FDR V.S. Qvalue",
     xlab = "FDR",
     ylab = "Qvalue",
     ylim = c(0,cutoff),
     xlim = c(0,cutoff))
abline(a=0,b=1, col = "green", lty = 2)

legend("topleft",
       legend = c("slope 1"),
       col = c("green"),
       lty = c(2),
       lwd = c(2))



# 關閉檔案
dev.off()
```


*原始圖 for MOSTpvalue *
```{r}

data_T <- fread("C:/Peter/QN_before_eQTL/trash/QN_maf_gt_T_MOSTpvalue.txt")
data_N <- fread("C:/Peter/QN_before_eQTL/trash/QN_maf_gt_N_MOSTpvalue.txt")
m_total_T <- nrow(data_T)
m_total_N <- nrow(data_N)


# T ####
p_T <- sort(data_T[, `p-value`])
rank_T <- 1:length(p_T)

bh_threshold_T <- rank_T / m_total_T * 0.05
sig_cut_T <- max(p_T[p_T <= bh_threshold_T])
bonfi_threshold_T <- 0.05/m_total_T
ylim_max_T <- sig_cut_T * 2

p_T_zoomed <- p_T[which(p_T <= ylim_max_T)]
bh_threshold_T_zoomed <- bh_threshold_T[which(p_T <= ylim_max_T)]
plot_x_T_zoomed <- which(p_T <= ylim_max_T) 





# N####
p_N <- sort(data_N[, `p-value`])
rank_N <- 1:length(p_N)

bh_threshold_N <- rank_N / m_total_N * 0.05
sig_cut_N <- max(p_N[p_N <= bh_threshold_N])
bonfi_threshold_N <- 0.05/m_total_N
ylim_max_N <- sig_cut_N * 2

p_N_zoomed <- p_N[which(p_N <= ylim_max_N)]
bh_threshold_N_zoomed <- bh_threshold_N[which(p_N <= ylim_max_N)]
plot_x_N_zoomed <- which(p_N <= ylim_max_N) 


# --- 繪圖 (合併到同一頁) ---####
png("C:/Peter/QN_before_eQTL/trash/BHplot_QN_maf_gt_mostpvalue_original.png", width = 2000, height = 1000, res = 200)
par(mfrow = c(1, 2))

# --- 開始畫 T 組的圖 (只畫縮放後的資料) ---
plot(rank_T, p_T,
      pch = ".",
      col = "black",
      xlab = "Rank",
      ylab = "P-value",
      main = "Tumor Part: Each Probe with One Sig-SNP") 

lines(rank_T, bh_threshold_T, col = "red", lwd = 2)

# 標示橘色點 (在縮放範圍內，且 p <= sig_cut 的點)
sig_indices_T_zoomed <- (p_T_zoomed <= sig_cut_T)
points(plot_x_T_zoomed[sig_indices_T_zoomed], p_T_zoomed[sig_indices_T_zoomed],
       col = "orange",
       pch = ".")
abline(h = bonfi_threshold_T, col = "blue", lty = 2)
abline(a=0,b=1, col = "green", lty = 2)

legend("topleft",
        legend = c("BH (q-value< 0.05)",
                   paste("Bonferroni (p-value <=", format(bonfi_threshold_T, digits=2), ")"),
                   "slope 1"),
        col = c( "red", "blue","green"),
        lty = c(1,2,2),
        lwd = c(2,2,2))


# --- 開始畫 N 組的圖 (只畫縮放後的資料) ---
plot(rank_N, p_N,
      pch = ".",
      col = "black",
      xlab = "Rank",
      ylab = "P-value",
      main = "Normal Part: Each Probe with One Sig-SNP") 

lines(rank_N, bh_threshold_N, col = "red", lwd = 2)

sig_indices_N_zoomed <- (p_N_zoomed <= sig_cut_N)
points(plot_x_N_zoomed[sig_indices_N_zoomed], p_N_zoomed[sig_indices_N_zoomed],
       col = "orange",
       pch = ".")
abline(h = bonfi_threshold_N, col = "blue", lty = 2)
abline(a=0,b=1, col = "green", lty = 2)

legend("topleft",
        legend = c("BH (q-value< 0.05)",
                   paste("Bonferroni (p-value <=", format(bonfi_threshold_N, digits=2), ")"),
                   "slope 1"),
        col = c( "red", "blue","green"),
        lty = c(1,2,2),
        lwd = c(2,2,2))

# 關閉檔案
dev.off()


```



*FDR vs Qvalue  for MOSTpvalue*

```{r}

library(qvalue)

data_N[,FDR :=p.adjust(`p-value`, method = "BH") %>% 
     format(digits = 10,scientific = T) %>% 
     as.numeric()]

data_T[,FDR :=p.adjust(`p-value`, method = "BH") %>% 
     format(digits = 10,scientific = T) %>% 
     as.numeric()]


pi0_hat <- min(max(
    sum(data_N$`p-value` > 0.7) / ((1-0.7) * length(data_N$`p-value`)),
    0), 1)
    
data_N[,qvalue := qvalue(`p-value`,pi0=pi0_hat)$qvalues]
data_scale_N <- data_N %>% 
  filter(FDR<0.05)

pi0_hat <- min(max(
    sum(data_T$`p-value` > 0.7) / ((1-0.7) * length(data_T$`p-value`)),
    0), 1)
    
data_T[,qvalue := qvalue(`p-value`,pi0=pi0_hat)$qvalues]
data_scale_T <- data_T %>% 
  filter(FDR<0.05)

setkey(data_T, FDR, qvalue)
setkey(data_N, FDR, qvalue)


# 畫圖 ####
png("C:/Peter/QN_before_eQTL/trash/FDR_qvalue_QN_maf_gt_mostpvalue_original.png", width = 2000, height = 1000, res = 200)
par(mfrow = c(1, 2))

plot(data_N$FDR,
     data_N$qvalue,
     col = "black",
     main = "Normal Part: Each Probe with One Sig-SNP",
     xlab = "FDR",
     ylab = "Qvalue")
abline(a=0,b=1, col = "green", lty = 2)

legend("topleft",
       legend = c("slope 1"),
       col = c("green"),
       lty = c(2),
       lwd = c(2))


plot(data_T$FDR,
     data_T$qvalue,
     col = "black",
     main = "Tumor Part: Each Probe with One Sig-SNP",
     xlab = "FDR",
     ylab = "Qvalue")
abline(a=0,b=1, col = "green", lty = 2)

legend("topleft",
       legend = c("slope 1"),
       col = c("green"),
       lty = c(2),
       lwd = c(2))

# 關閉檔案
dev.off()
```




*縮放的圖 for MOSTpvalue*
```{r}

# T ####
ylim_max_T <- sig_cut_T * 2

p_T_zoomed <- p_T[which(p_T <= ylim_max_T)]
bh_threshold_T_zoomed <- bh_threshold_T[which(p_T <= ylim_max_T)]
plot_x_T_zoomed <- which(p_T <= ylim_max_T) 


# N####
ylim_max_N <- sig_cut_N * 2

p_N_zoomed <- p_N[which(p_N <= ylim_max_N)]
bh_threshold_N_zoomed <- bh_threshold_N[which(p_N <= ylim_max_N)]
plot_x_N_zoomed <- which(p_N <= ylim_max_N) 


# --- 繪圖 (合併到同一頁) ---####
png("C:/Peter/QN_before_eQTL/trash/BHplot_QN_maf_gt_mostpvalue_scale.png", width = 2000, height = 1000, res = 200)
par(mfrow = c(1, 2))

# --- 開始畫 T 組的圖 (只畫縮放後的資料) ---
plot(plot_x_T_zoomed, p_T_zoomed,
      pch = ".",
      col = "black",
      xlab = "Rank",
      ylab = "P-value",
      main = "Tumor Part: Each Probe with One Sig-SNP",
      ylim = c(0, ylim_max_T)) # 【關鍵】強制設定 Y 軸範圍

lines(plot_x_T_zoomed, bh_threshold_T_zoomed, col = "red", lwd = 2)

# 標示橘色點 (在縮放範圍內，且 p <= sig_cut 的點)
sig_indices_T_zoomed <- (p_T_zoomed <= sig_cut_T)
points(plot_x_T_zoomed[sig_indices_T_zoomed], p_T_zoomed[sig_indices_T_zoomed],
       col = "orange",
       pch = ".")
abline(h = bonfi_threshold_T, col = "blue", lty = 2)
abline(a=0,b=1, col = "green", lty = 2)

legend("topleft",
        legend = c("BH (q-value< 0.05)",
                   paste("Bonferroni (p-value <=", format(bonfi_threshold_T, digits=2), ")"),
                   "slope 1"),
        col = c( "red", "blue","green"),
        lty = c(1,2,2),
        lwd = c(2,2,2))


# --- 開始畫 N 組的圖 (只畫縮放後的資料) ---
plot(plot_x_N_zoomed, p_N_zoomed,
      pch = ".",
      col = "black",
      xlab = "Rank",
      ylab = "P-value",
      main = "Normal Part: Each Probe with One Sig-SNP",
      ylim = c(0, ylim_max_N)) # 【關鍵】強制設定 Y 軸範圍

lines(plot_x_N_zoomed, bh_threshold_N_zoomed, col = "red", lwd = 2)

sig_indices_N_zoomed <- (p_N_zoomed <= sig_cut_N)
points(plot_x_N_zoomed[sig_indices_N_zoomed], p_N_zoomed[sig_indices_N_zoomed],
       col = "orange",
       pch = ".")
abline(h = bonfi_threshold_N, col = "blue", lty = 2)
abline(a=0,b=1, col = "green", lty = 2)

legend("topleft",
        legend = c("BH (q-value< 0.05)",
                   paste("Bonferroni (p-value <=", format(bonfi_threshold_N, digits=2), ")"),
                   "slope 1"),
        col = c( "red", "blue","green"),
        lty = c(1,2,2),
        lwd = c(2,2,2))

# 關閉檔案
dev.off()


```



*FDR vs Qvalue  for MOSTpvalue*
```{r}
png("C:/Peter/QN_before_eQTL/trash/FDR_qvalue_QN_maf_gt_mostpvalue_scale.png", width = 2000, height = 1000, res = 200)
par(mfrow = c(1, 2))

plot(data_scale_N$FDR,
     data_scale_N$qvalue,
     pch = ".",
     col = "black",
     main = "Normal Part: Each Probe with One Sig-SNP",
     xlab = "FDR",
     ylab = "Qvalue",
     xlim = c(0,0.02))
abline(a=0,b=1, col = "green", lty = 2)

legend("topleft",
       legend = c("slope 1"),
       col = c("green"),
       lty = c(2),
       lwd = c(2))


plot(data_scale_T$FDR,
     data_scale_T$qvalue,
     pch = ".",
     col = "black",
     main = "Tumor Part: Each Probe with One Sig-SNP",
     xlab = "FDR",
     ylab = "Qvalue",
     xlim = c(0,0.02))
abline(a=0,b=1, col = "green", lty = 2)

legend("topleft",
       legend = c("slope 1"),
       col = c("green"),
       lty = c(2),
       lwd = c(2))

# 關閉檔案
dev.off()
```






