---
title: "R Notebook"
output: html_notebook
---

# package

```{r}
# 釋放記憶體
rm(list=ls())
gc()

library(data.table)
library(dplyr)
library(tidyverse)
library(stringr) 
library(ggplot2)
library(ggrepel)
library(matrixStats)  # rowMins
library(qvalue)
library(bestNormalize)
```



## get_info ft.

```{r}

# 定義函數
get_info <- function(df, filter_exprs, target_cols) {
  # df: 輸入的 data.table
  # filter_exprs: 篩選條件的字串向量，例如 c("pval_QN < 0.05", "sig_QN_Bonfi == 1")
  # target_cols: 想要計算 uniqueN 的欄位名稱向量
  
# 1. 組合成篩選字串
  combined_condition <- paste(filter_exprs, collapse = " & ")
  
  # 2. 執行過濾與計算
  # 在 j 區塊使用 c(list(Total_Rows = .N), lapply(.SD, uniqueN))
  result <- df[eval(parse(text = combined_condition)), 
               c(list(Total_Rows = .N), lapply(.SD, uniqueN)), 
               .SDcols = target_cols]
  
  return(result)
}


df <- fread("D:/oral_cancer/expression/outcome/multiple_nucleotide_variant/maf_gt_T_pvalue_FDR_info.txt",header=T)

# eQTL, differentially express 都用 Bonferroni 篩選顯著
get_info(df,
         c("sig_pval_Bonfi==1","sig_QN_Bonfi==1"), c("Probe"))

# eQTL, differentially express 都用 FDR(BH) 篩選顯著
get_info(df,
         c("sig_QN==1","FDR<0.05"), c("Probe"))


```




# 挑出顯著的

製作 excel 分頁 T_bon, N_bon
```{r}
a <- fread("D:/oral_cancer/expression/outcome/multiple_nucleotide_variant/maf_gt_N_pvalue_FDR_info.txt") 

a <- a %>% 
  filter(sig_pval_Bonfi==1) %>% 
  select(CHR,Probe,PROBE_COORDINATES,Gene,SNP,rsID,impute_type,R2,beta,`p-value`,FDR,qvalue)

setorder(a, CHR,Gene,FDR,-R2)
fwrite(a,"C:/Users/user/Desktop/N_bon.txt",
         row.names = F, col.names = T, sep = "\t")


a <- fread("D:/oral_cancer/expression/outcome/multiple_nucleotide_variant/maf_gt_T_pvalue_FDR_info.txt") 

a <- a %>% 
  filter(sig_pval_Bonfi==1) %>% 
  select(CHR,Probe,PROBE_COORDINATES,Gene,SNP,rsID,impute_type,R2,beta,`p-value`,FDR,qvalue)

setorder(a, CHR,Gene,FDR,-R2)
fwrite(a,"C:/Users/user/Desktop/T_bon.txt",
         row.names = F, col.names = T, sep = "\t")
```


製作 excel 分頁 maf_gt_N, maf_gt_T
```{r}
a <- fread("D:/oral_cancer/expression/outcome/multiple_nucleotide_variant/maf_gt_N_pvalue_FDR_info.txt") 

a <- a %>% 
  filter(sig_pval_Bonfi==1)
setorder(a, FDR,-R2)

a <- a[, .SD[1], by=Gene] %>% 
  select(CHR,Probe,PROBE_COORDINATES,Gene,SNP,rsID,impute_type,R2,beta,`p-value`,FDR,qvalue,pval_QN,pval_QN_BH)

fwrite(a,"C:/Users/user/Desktop/maf_gt_N.txt",
         row.names = F, col.names = T, sep = "\t")


a <- fread("D:/oral_cancer/expression/outcome/multiple_nucleotide_variant/maf_gt_T_pvalue_FDR_info.txt")
a <- a %>% 
  filter(sig_pval_Bonfi==1)
setorder(a, FDR,-R2)

a <- a[, .SD[1], by=Gene] %>% 
  select(CHR,Probe,PROBE_COORDINATES,Gene,SNP,rsID,impute_type,R2,beta,`p-value`,FDR,qvalue,pval_QN,pval_QN_BH)

fwrite(a,"C:/Users/user/Desktop/maf_gt_T.txt",
         row.names = F, col.names = T, sep = "\t")
```


```{r}
exp_T_norm <- apply(mat_T, 2, function(x) {
  fit <- orderNorm(x)
  predict(fit)
})

exp_N_norm <- apply(mat_N, 2, function(x) {
  fit <- orderNorm(x)
  predict(fit)
})

data_norm_T <- data.frame(ProbeID = probe_T, exp_T_norm)
data_norm_N <- data.frame(ProbeID = probe_N, exp_N_norm)
```



# Ordered_normal_quantile 函數

- Ordered Quantile normalization 公式來自 <https://petersonr.github.io/bestNormalize/reference/orderNorm.html#references-1>

- Ordered_normal_quantile()跟內建的OQN函數 orderNorm() 落差絕對值最大 1.44329e-13，算出來是差不多的，所以可以信賴

```{r}
Ordered_normal_quantile <- function(df, by.row = T){
  
  if (!is.matrix(df) ) {
    stop("df 必須是一個 metrix")
  }
  
  if(!by.row){
# 對每col 做排序####
    i=2
    n <- nrow(df)
    
    # 按照row 個數n，把(0,1) 切n+1 刀，再減掉0.5/n。這樣就能取n等分的值
    avg_sorted <- qnorm((1:n - 0.5)/n, mean = 0, sd = 1)
    
    # i=2，表示根據col運算，找出df 每個col不同row 的值大小順位，並賦予相應順位的值
    mat_qn <- apply(df, i, function(col) {
      
    # ties.method= "min" 代表 同值取最小的 rank，兩個expression 同值，normal_quantile 的結果會相同
    ranks <- rank(col, ties.method="min") 
    avg_sorted[ranks]})
    
    } else{
# 對每row 做排序####
    i=1
    n <- ncol(df)
    avg_sorted <- qnorm((1:n - 0.5)/n, mean = 0, sd = 1)
    
    # 找出df 每個row不同row 的值大小順位，並賦予相應順位的值
    mat_qn <- apply(df, i, function(row) {
      
    # i=2，表示根據row 運算，ties.method= "min" 代表 同值取最小的 rank，兩個expression 同值，normal_quantile 的結果會相同
    ranks <- rank(row, ties.method="min") 
    avg_sorted[ranks]
    
    }) %>% t()
    
    
    }
  
  
  return(mat_qn)
}




```


## normal_quantile 函數


```{r}
normal_quantile <- function(df, by.row = T){
  
  if (!is.matrix(df) ) {stop("df 必須是一個 metrix")}
  
  if(!by.row){
# 對每col 做排序####
    i=2
    n <- nrow(df)
    avg_sorted <- apply(df,i,sort)
    avg_sorted <- rowMeans(avg_sorted)
    
    mat_qn <- apply(df, i, function(col) {
      ranks <- rank(col, ties.method="min") 
      avg_sorted[ranks]})
    } else{
# 對每row 做排序####
      i=1
      n <- ncol(df)
      avg_sorted <- apply(df,i,sort)
      avg_sorted <- colMeans(avg_sorted)
      
      mat_qn <- apply(df, i, function(row) {
        ranks <- rank(row, ties.method="min") 
        avg_sorted[ranks]
      }) %>% t()
    
    }
  
    return(mat_qn)
}
```


## N,T exp data 分佈不同? OQN, QN 
```{r}
# 不能用probe 重複出現的資料做 QN，probe值相同會變不同
exp <- fread("D:/oral_cancer/expression/expression_data/ExpRes11sv20120601Gene.txt", header = T)
hist(as.matrix(exp[,43]), breaks=40, main = "01B Normal part exp dist")
hist(as.matrix(exp[,3]), breaks=40, main = "01B Tumor part exp dist")

Ordered_normal_quantile(as.matrix(exp[,43]), by.row = F) %>% 
  hist( breaks=40, main = "After OQN, 01B Normal part exp dist")
Ordered_normal_quantile(as.matrix(exp[,3] ), by.row = F) %>% 
  hist( breaks=40, main = "After OQN, 01B Tumor part exp dist")

normal_quantile(as.matrix(exp[,43]), by.row = F) %>% 
  hist( breaks=40, main = "After QN, 01B Normal part exp dist")
normal_quantile(as.matrix(exp[,3] ), by.row = F) %>% 
  hist( breaks=40, main = "After QN, 01B Tumor part exp dist")

normal_quantile(as.matrix(exp[,43]), by.row = F) %>% 
  summary()

normal_quantile(as.matrix(exp[,3]), by.row = F) %>% 
  summary()
```

### 原始分佈

```{r}
df$y1_median <- ifelse(df$y1 > median(df$y1), 1,0)
# normal part NT=1
sample_1 <- data.table(exp = exp[,43] %>% 
                         as.matrix(),
                       NT = 1)
sample_2 <- data.table(exp = exp[,3] %>% 
                         as.matrix(),
                       NT = 0)
names(sample_1) <- c("exp","part")
names(sample_2) <- c("exp","part")
sample_1 <- rbind(sample_1,sample_2)


print(
  sample_1 %>% 
    ggplot(aes(x = sample_1[[1]], color = factor(part, labels = c("Normal", "Tumor")))) +
    geom_density(alpha = 0.5,  adjust = 0.3) +  # 使用透明度讓不同的密度曲線區分開
    labs(title = "Density Plot", 
         x = names(sample_1)[1], 
         y = "Density", 
         fill = "type") +  # 修改圖例標題
    theme_minimal()+
guides(color = guide_legend(title = NULL))  # 拿掉圖例標題
)


# normal_quantile ####
# normal part NT=1

sample_1 <- data.table(exp = normal_quantile(as.matrix(exp[,43:82] ), by.row = F)[,1] %>% 
                         as.matrix(),
                       NT = 1)
sample_2 <- data.table(exp = normal_quantile(as.matrix(exp[,3:42] ), by.row = F)[,1] %>% 
                         as.matrix(),
                       NT = 0)

names(sample_1) <- c("exp","part")
names(sample_2) <- c("exp","part")
sample_1 <- rbind(sample_1,sample_2)

print(
  sample_1 %>% 
    ggplot(aes(x = sample_1[[1]], color = factor(part, labels = c("Normal", "Tumor")))) +
    geom_density(alpha = 0.5,  adjust = 0.3) +  # 使用透明度讓不同的密度曲線區分開
    labs(title = "Density Plot After QN", 
         x = names(sample_1)[1], 
         y = "Density", 
         fill = "type") +  # 修改圖例標題
    theme_minimal()+
guides(color = guide_legend(title = NULL))  # 拿掉圖例標題
)



# Ordered_normal_quantile ####
# normal part NT=1
sample_1 <- data.table(exp = Ordered_normal_quantile(as.matrix(exp[,43] ), by.row = F) %>% 
                         as.matrix(),
                       NT = 1)
sample_2 <- data.table(exp = Ordered_normal_quantile(as.matrix(exp[,3] ), by.row = F) %>% 
                         as.matrix(),
                       NT = 0)
names(sample_1) <- c("exp","part")
names(sample_2) <- c("exp","part")
sample_1 <- rbind(sample_1,sample_2)

print(
  sample_1 %>% 
    ggplot(aes(x = sample_1[[1]], color = factor(part, labels = c("Normal", "Tumor")))) +
    geom_density(alpha = 0.5,  adjust = 0.3) +  # 使用透明度讓不同的密度曲線區分開
    labs(title = "Density Plot After OQN", 
         x = names(sample_1)[1], 
         y = "Density", 
         fill = "type") +  # 修改圖例標題
    theme_minimal()+
guides(color = guide_legend(title = NULL))  # 拿掉圖例標題
)

```



### scale
```{r}
df$y1_median <- ifelse(df$y1 > median(df$y1), 1,0)
# normal part NT=1
sample_1 <- data.table(exp = exp[,43] %>% 
                           as.matrix(),
                       NT = 1)
sample_2 <- data.table(exp = exp[,3] %>% 
                           as.matrix(),
                       NT = 0)
names(sample_1) <- c("exp","part")
names(sample_2) <- c("exp","part")
sample_1 <- rbind(sample_1,sample_2)


print(
    sample_1 %>% 
        ggplot(aes(x = sample_1[[1]], color = factor(part, labels = c("Normal", "Tumor")))) +
        geom_density(alpha = 0.5,  adjust = 0.3) +  # 使用透明度讓不同的密度曲線區分開
        labs(title = "Density Plot", 
             x = names(sample_1)[1], 
             y = "Density", 
             fill = "type") +  # 修改圖例標題
        theme_minimal()+
        guides(color = guide_legend(title = NULL))+  # 拿掉圖例標題
        coord_cartesian(xlim = c(-1, 1))  # 限制 x 軸範圍
)


# normal_quantile ####
# normal part NT=1

sample_1 <- data.table(exp = normal_quantile(as.matrix(exp[,43:82] ), by.row = F)[,1] %>% 
                           as.matrix(),
                       NT = 1)
sample_2 <- data.table(exp = normal_quantile(as.matrix(exp[,3:42] ), by.row = F)[,1] %>% 
                           as.matrix(),
                       NT = 0)

names(sample_1) <- c("exp","part")
names(sample_2) <- c("exp","part")
sample_1 <- rbind(sample_1,sample_2)

print(
    sample_1 %>% 
        ggplot(aes(x = sample_1[[1]], color = factor(part, labels = c("Normal", "Tumor")))) +
        geom_density(alpha = 0.5,  adjust = 0.3) +  # 使用透明度讓不同的密度曲線區分開
        labs(title = "Density Plot After QN", 
             x = names(sample_1)[1], 
             y = "Density", 
             fill = "type") +  # 修改圖例標題
        theme_minimal()+
        guides(color = guide_legend(title = NULL))+  # 拿掉圖例標題
        coord_cartesian(xlim = c(-1, 1))  # 限制 x 軸範圍
)

```

## t test


### 比較有QN 的差別


```{r}
exp <- fread("D:/oral_cancer/expression/expression_data/ExpRes11sv20120601Gene.txt", header = T)


# raw data ####
# N-T
exp_diff <- as.matrix(exp[,43:82]) %>% as.data.table() - as.matrix(exp[,3:42]) %>% as.data.table()

n <- ncol(exp_diff)
dbar <- rowMeans(exp_diff)
sd_d <- apply(exp_diff, 1, sd)
tval <- dbar / (sd_d / sqrt(n))
pval <- 2 * pt(-abs(tval), df = n-1)

pvalue_raw <- cbind(exp[,1:2],pval,tval)
names(pvalue_raw) <- c("Gene", "PROBE_ID", "pval_raw","t_raw")


# 計算
pvalue_raw[,pval_raw_BH :=p.adjust(pval_raw, method = "BH") %>% 
             format(digits = 4,scientific = T) %>% 
             as.numeric()] 
  
# 判斷pvalue 是否小於0.05
pvalue_raw[,sig_raw :=ifelse(pval_raw_BH<0.05, 1,0)]
pvalue_raw[,sig_raw_Bonfi :=ifelse(pval_raw < 0.05/nrow(pvalue_raw), 1,0)]




# normal_quantile ####
exp_diff_afQN <- normal_quantile(as.matrix(exp[,43:82]), by.row = F) %>% as.data.table() - normal_quantile(as.matrix(exp[,3:42] ), by.row = F) %>% as.data.table()

n <- ncol(exp_diff_afQN)
dbar <- rowMeans(exp_diff_afQN)
sd_d <- apply(exp_diff_afQN, 1, sd)
tval <- dbar / (sd_d / sqrt(n))
pval <- 2 * pt(-abs(tval), df = n-1)

pvalue_qn <- cbind(exp[,1:2],pval,tval)
names(pvalue_qn) <- c("Gene", "PROBE_ID", "pval_QN","t_QN")


# 計算
pvalue_qn[,pval_QN_BH :=p.adjust(pval_QN, method = "BH") %>% 
             format(digits = 4,scientific = T) %>% 
             as.numeric()] 
  
# 判斷pvalue 是否小於0.05
pvalue_qn[,sig_QN :=ifelse(pval_QN_BH<0.05, 1,0)]
pvalue_qn[,sig_QN_Bonfi :=ifelse(pval_QN < 0.05/nrow(pvalue_qn), 1,0)]




# ordered_normal_quantile ####
exp_diff_afOQN <- Ordered_normal_quantile(as.matrix(exp[,43:82]), by.row = F) %>% as.data.table() - Ordered_normal_quantile(as.matrix(exp[,3:42] ), by.row = F) %>% as.data.table()

n <- ncol(exp_diff_afOQN)
dbar <- rowMeans(exp_diff_afOQN)
sd_d <- apply(exp_diff_afOQN, 1, sd)
tval <- dbar / (sd_d / sqrt(n))
pval <- 2 * pt(-abs(tval), df = n-1)

pvalue_oqn <- cbind(exp[,1:2],pval,tval)
names(pvalue_oqn) <- c("Gene", "PROBE_ID", "pval_OQN","t_OQN")


# 計算
pvalue_oqn[,pval_BH :=p.adjust(pval_OQN, method = "BH") %>% 
             format(digits = 4,scientific = T) %>% 
             as.numeric()] 
  
# 判斷pvalue 是否小於0.05
pvalue_oqn[,sig_OQN_BH :=ifelse(pval_BH<0.05, 1,0)]
pvalue_oqn[,sig_OQN_Bonfi :=ifelse(pval_OQN < 0.05/nrow(pvalue_oqn), 1,0)]


df <- merge(pvalue_raw,pvalue_qn,
            by=c("Gene","PROBE_ID"), all.x = T)
df <- merge(df,pvalue_oqn,
            by=c("Gene","PROBE_ID"), all.x = T)
df[,c("t_raw","t_QN","t_OQN"):=NULL]
fwrite(df,"C:/Users/user/Desktop/meeting/QN_OQN_compare.txt",
         row.names = F, col.names = T, sep = "\t")

```


QN 後
1. pval<0.05 probe number 從 15581 -> 15300，15192/15300 個 probe 在 15581 顯著probe 中
2. bon pval<0.05 probe number 從 6854 -> 6487， 6422/6487 個 probe 在 6854 顯著probe 中
3. FDR(BH) pval<0.05 probe number 從 15044 -> 14681， 14602/14681 個 probe 在 15044 顯著probe 中

OQN 後
1. pval<0.05 probe number 從 15581 -> 15513，14094/15513 個 probe 在 15581 顯著probe 中
2. bon pval<0.05 probe number 從 6854 -> 7046， 5992/7046 個 probe 在 6854 顯著probe 中
3. FDR(BH) pval<0.05 probe number 從 15044 -> 14973， 13577/14973 個 probe 在 15044 顯著probe 中

OQN 比 QN 顯著的更多，但 raw data 顯著的較多出現在 QN 顯著 

```{r}
sum(pvalue_raw$pval_raw<0.05); sum(pvalue_qn$pval_QN<0.05); sum(pvalue_oqn$pval_OQN<0.05)
sum(pvalue_raw$sig_raw_Bonfi); sum(pvalue_qn$sig_QN_Bonfi); sum(pvalue_oqn$sig_OQN_Bonfi)
sum(pvalue_raw$pval_raw_BH<0.05); sum(pvalue_qn$pval_QN_BH<0.05); sum(pvalue_oqn$pval_BH<0.05)

# how many probe QN in raw
pvalue_qn[pval_QN<0.05,Gene] %in% pvalue_raw[pval_raw<0.05,Gene] %>% 
  table()
pvalue_qn[sig_QN_Bonfi==1,Gene] %in% pvalue_raw[sig_raw_Bonfi==1,Gene] %>% 
  table()
pvalue_qn[pval_QN_BH<0.05,Gene] %in% pvalue_raw[pval_raw_BH<0.05,Gene] %>% 
  table()

# how many probe OQN in raw
pvalue_oqn[pval_OQN<0.05,Gene] %in% pvalue_raw[pval_raw<0.05,Gene] %>% 
  table()
pvalue_oqn[sig_OQN_Bonfi==1,Gene] %in% pvalue_raw[sig_raw_Bonfi==1,Gene] %>% 
  table()
pvalue_oqn[pval_BH<0.05,Gene] %in% pvalue_raw[pval_raw_BH<0.05,Gene] %>% 
  table()

```

## 40 N,T dist 
檢查 40樣本 N,T exp dist 是否顯著差異
```{r}
a <- fread("D:/oral_cancer/expression/expression_data/ExpRes11sv20120601Gene.txt")
a <- a[,-c(1:2)]
new_dt <- melt(a, 
               measure.vars = colnames(a), 
               variable.name = "Sample_Name", 
               value.name = "Value")

setcolorder(new_dt, c("Value", "Sample_Name"))


for (i in 1:16) {

sub_dt <- new_dt[(1+22217*5*(i-1)):(22217*5*i), ]

print(
  sub_dt %>% 
    ggplot(aes(x = sub_dt[[1]],
               color = factor(Sample_Name,
                              labels = unique(sub_dt$Sample_Name)))
           ) +
    geom_density(alpha = 0.5,  adjust = 0.3) +  # 使用透明度讓不同的密度曲線區分開
    labs(title = "Density Plot", 
         x = names(sub_dt)[1], 
         y = "Density", 
         fill = "type") +  # 修改圖例標題
    theme_minimal()+
guides(color = guide_legend(title = NULL))  # 拿掉圖例標題
)
}
```
