---
title: "R Notebook"
output: html_notebook
---

For lung data
*gene 重複出現，以 gene 為單位時，取最顯著的*

1. "C:/Peter/QN_before_eQTL/trash/QN_maf_gt_N_pvalue_FDR_R2filter_0.8.txt" 來自 "D:/oral_cancer/expression/outcome/multiple_nucleotide_variant/QN_maf_gt_N_pvalue_FDR_info.txt" R^2 0.8 篩選

2. 把eQTL, lung 出現的 probe, gene 刪減成一致，再算顯著數量

3. 從 probe 兩種取隨機的方式:
- 171 eQTL sig. probe,其中 171 probe 在 lung_twas 有 sig.
- 隨機選 2937 probe among 20878 common probe 再跟 sig. eQTL 取交集, 剩 ? 個
- 隨機選 171 probe among 20878 common probe 再跟 sig. lung_twas 取交集, 剩 46.16 個


 從 gene 兩種取隨機的方式:
- 152 eQTL sig. gene,其中 155 probe 在 lung_twas 有 sig.
- 隨機選 2357 gene among 13786 common gene, 再跟 sig. eQTL 取交集, 剩 ? 個
- 隨機選 152 gene among 13786 common gene, 再跟 sig. lung_twas 取交集, 剩 47.85 個




## package

```{r}
rm(list = ls())
gc()
```


```{r}

library(ggplot2)    
library(data.table)
library(dplyr)
library(stringr) 
library(readxl) # read_xlsx ft

```






### plot Ft
```{r}
freq_plot <- function(df, value_col, main, range_x) {
  
  all_types <- unique(df$type)
  random_types <- all_types[all_types != "eQTL"]
  
  color_values <- c("eQTL" = "red", 
                    setNames(rep("gray70", length(random_types)), random_types))
  
  
  ggplot(df, aes(x = .data[[value_col]], color = type, fill = type)) +
    geom_density(aes(y = after_stat(count)), 
                 kernel = "gaussian", adjust = 0.5, alpha = 0.1) + 
    scale_color_manual(values = color_values) +
    scale_fill_manual(values = color_values) +
    labs(
      title = main, 
      x = "P-value", 
      y = "Frequency",
      color = "Group",
      fill = "Group"
    ) +  
    theme_minimal() +
    xlim(range_x) +
    theme(legend.position = "none") 
}

```


## eQTL data

分別挑出有紀錄在 eQTL 以及顯著的 gene,probe
```{r}

all_eQTL <- fread("C:/Peter/QN_before_eQTL/trash/QN_maf_gt_N_pvalue.txt")

# 每個 probe 取最顯著的 association 
setnames(all_eQTL,"p-value","pval")
setkey(all_eQTL,pval)
all_eQTL <- all_eQTL[, .SD[1],by=gene]


probe_info <- fread("C:/Peter/QN_before_eQTL/trash/QN_exp_different_2.txt")
gt_N <- fread("C:/Peter/QN_before_eQTL/r2_filter_0.8/outcome/QN_N_FDR_R2_0.8.txt")

all_eQTL_probe <- unique(all_eQTL$gene)
# 把 "ILMN_2353642_1" 變成 "ILMN_2353642"
all_eQTL_probe <- gsub("^([^_]+_[^_]+).*", "\\1",all_eQTL_probe)
all_eQTL_probe <- unique(all_eQTL_probe)

# 把 probe 轉成 gene
all_eQTL_gene <- probe_info[ PROBE_ID %in% all_eQTL_probe,Gene] %>% unique()


# rm(all_eQTL)
```



## lung cancer Model

### 隨機選 171 跟 2937 算交集




```{r}
lung_twas <- fread("data/lung_國衛院/20260322_115samples_24216probes_ModelPerformance.txt")
random_times <- 10000

# 只挑出現在 lung_twas 的 probe/gene
eQTL_probe <- unique(gt_N$Probe)
eQTL_gene <- unique(gt_N$Gene)
eQTL_probe <- eQTL_probe[eQTL_probe %in% lung_twas$ProbeID]
eQTL_gene <- eQTL_gene[eQTL_gene %in% lung_twas$GeneSymbol]

# 挑出我們資料有紀錄、lung 紀錄的 probe/gene
lung_sig <- lung_twas[top1_p<0.01, ]
common_probe <- intersect(all_eQTL_probe,lung_twas$ProbeID)
common_gene <- intersect(all_eQTL_gene,lung_twas$GeneSymbol)

# 隨機選 2937 probe，多少顯著 in lung?
repeat_probe_number <- c()
repeat_gene_number <- c()
for (i in 1:random_times) {
  set.seed(i)
  repeat_probe_number[i] <-  (sample(common_probe, 171) %in% lung_sig$ProbeID[lung_sig$ProbeID %in% all_eQTL_probe]) %>% 
    which() %>% 
    length()
  
  repeat_gene_number[i] <-  (sample(common_gene, 152) %in% lung_sig$GeneSymbol[lung_sig$GeneSymbol %in% all_eQTL_gene]) %>% 
    which() %>% 
    length()
}

mean(repeat_probe_number)
mean(repeat_gene_number)
range(repeat_probe_number)
range(repeat_gene_number)

hist(repeat_probe_number, main=c("1e4 times Probe Intersection Size between Lung Sig. and eQTL Sig."),
     xlab = "Intersection Size each Times",
     col = "skyblue")
hist(repeat_gene_number, main=c("1e4 times Gene Intersection Size between Lung Sig. and eQTL Sig."),
     xlab = "Intersection Size each Times",
     col = "skyblue")

```



```{r}
# 隨機選 2937 probe，多少顯著 in lung?
repeat_probe_number <- c()
repeat_gene_number <- c()
for (i in 1:random_times) {
  set.seed(i)
  repeat_probe_number[i] <-  (unique(gt_N$Probe[gt_N$Probe %in% lung_twas$ProbeID]) %in% sample(common_probe, 2937)) %>% 
    which() %>% 
    length()
  
  repeat_gene_number[i] <-  (unique(gt_N$Gene[gt_N$Gene %in% lung_twas$GeneSymbol]) %in% sample(common_gene, 2357)) %>% 
    which() %>% 
    length()
}

mean(repeat_probe_number)
mean(repeat_gene_number)
range(repeat_probe_number)
range(repeat_gene_number)

hist(repeat_probe_number, main=c("1e4 times Probe Intersection Size between Lung Sig. and eQTL Sig."),
     xlab = "Intersection Size each Times",
     col = "skyblue")
hist(repeat_gene_number, main=c("1e4 times Gene Intersection Size between Lung Sig. and eQTL Sig."),
     xlab = "Intersection Size each Times",
     col = "skyblue")
```


### probe density 

用 lung cancer pval 畫出，顯著 eQTL probe 跟隨機選 probe 的 pval dist. plot，顯著 eQTL probe plot有往 0 偏斜，表示有 enrich



```{r}
# 挑出 eQTL_probe 在 lung_twas 的 pval
setorder(gt_N,`p-value`)
a <- lung_twas[ProbeID %in% eQTL_probe,][, .(ProbeID, pval=top1_p)]
a[,type:= "eQTL"]
random_times <- 5

# 1. 建立一個清單來儲存 10 次隨機抽樣的結果
random_list <- list()



for (i in 1:random_times) {
  set.seed(i)
  # 抽樣並選取欄位
  b_tmp <- lung_twas[ProbeID %in% sample(common_probe, 171),][, .(ProbeID, pval = top1_p)]
  
  # 給予獨特的標籤，例如 "random_1", "random_2" ...
  b_tmp[, type := paste0("random_", i)]
  
  random_list[[i]] <- b_tmp
}

all_random_b <- rbindlist(random_list)
combine_all <- rbind(a[, .(ProbeID, pval, type)], all_random_b)


freq_plot(combine_all,"pval",
          "Frequency Plot for 171 Probe pval vs 5 Random",
          c(0, 1))

```


### gene density 





```{r}
# 挑出 eQTL_gene 在 lung_twas 的 pval
setorder(gt_N,`p-value`)
a <- lung_twas[GeneSymbol %in% eQTL_gene,][, .(GeneSymbol, pval=top1_p)]
a[,type:= "eQTL"]

# gene 重複出現，取最顯著的
setkey(a,pval)
a <- a[, .SD[1],by=GeneSymbol]


random_list <- list()


for (i in 1:random_times) {
  set.seed(i)
  b_tmp <- lung_twas[GeneSymbol %in% sample(common_gene, 152),][, .(GeneSymbol, pval = top1_p)]
  b_tmp[, type := paste0("random_", i)]
  random_list[[i]] <- b_tmp
}

all_random_b <- rbindlist(random_list)
combine_all <- rbind(a[, .(GeneSymbol, pval, type)], all_random_b)


freq_plot(combine_all,"pval",
          "Frequency Plot for 152 Gene pval vs 5 Random",
          c(0, 1))

```





### record

```{r}


# 在一邊顯著，同時有被紀錄在另一邊 數量
lung_sig$ProbeID[lung_sig$ProbeID %in% all_eQTL_probe] %>% uniqueN()
lung_sig$GeneSymbol[lung_sig$GeneSymbol %in% all_eQTL_gene] %>% uniqueN()

# 交集數量
intersect(all_eQTL_probe,lung_twas$ProbeID) %>% uniqueN()
intersect(all_eQTL_gene,lung_twas$GeneSymbol) %>% uniqueN()
intersect(eQTL_probe,lung_twas[top1_p<0.01, ProbeID]) %>% uniqueN()
intersect(eQTL_gene,lung_twas[top1_p<0.01, GeneSymbol]) %>% uniqueN()


# lung probe/ gene 在 lung 數量
uniqueN(gt_N$Probe[gt_N$Probe %in% lung_twas$ProbeID])
uniqueN(gt_N$Gene[gt_N$Gene %in% lung_twas$GeneSymbol])

```



## HDSC model

### 整理 weight result 的腳本
code in ubuntu
```{r}
# 建立腳本
nano /home/jcc623/fusion_project/TCGA-HNSC.TUMOR/summarize_weights_TCGA.R
```

腳本內容
```{r}
pkgs <- c("parallel")

for (p in pkgs) {
    if (!requireNamespace(p, quietly = TRUE))
        install.packages(p)
    suppressMessages(library(p, character.only = TRUE))
}

# 設定資料夾
wgt_dir <- "/home/jcc623/fusion_project/TCGA-HNSC.TUMOR/weight_directory"
output_csv <- "/home/jcc623/fusion_project/TCGA-HNSC.TUMOR/fusion_weights_summary.csv"

# 取得所有 .wgt.RDat 檔案
files <- list.files(wgt_dir, pattern = "\\.wgt\\.RDat$", full.names = TRUE)
cat("開始平行處理", length(files), "個權重檔案...\n")

# 設定 CPU 使用核心數（可調整）
NCORE <- max(1, detectCores() - 6)
cat("使用核心數:", NCORE, "\n")

# 定義處理 function（每個檔案跑一次）
process_one <- function(f) {
  # 建立獨立環境載入 RDat，避免變數殘留
  env <- new.env()
  
  tryCatch({
    load(f, envir = env) # 將資料載入到 env 環境中

    # 提取 Gene_ID (移除前綴與後綴)
    # 例如：TCGA-HNSC.TUMOR.ABCA8_10351.wgt.RDat -> ABCA8_10351
    fname <- basename(f)
    gene_id <- gsub("^TCGA-HNSC\\.TUMOR\\.|\\.wgt\\.RDat$", "", fname)

    # 1. 提取遺傳力 (Heritability)
    hsq_val <- if (!is.null(env$hsq)) env$hsq[1] else NA
    hsq_pval <- if (!is.null(env$hsq.pv)) env$hsq.pv[1] else NA
    
    # 2. 提取模型表現
    # 初始化所有模型欄位為 NA
    top1_r2 <- top1_p <- lasso_r2 <- lasso_p <- enet_r2 <- enet_p <- NA
    best_model <- NA
    best_r2 <- NA
    best_p <- NA
    n_snps <- if (!is.null(env$wgt.matrix)) nrow(env$wgt.matrix) else NA

    if (!is.null(env$cv.performance)) {
      cv <- env$cv.performance
      
      # 提取個別模型數值 (根據 row name 提取，較安全)
      if ("top1" %in% colnames(cv)) {
        top1_r2 <- cv[1, "top1"]
        top1_p  <- cv[2, "top1"]
      }
      if ("lasso" %in% colnames(cv)) {
        lasso_r2 <- cv[1 ,"lasso"]
        lasso_p  <- cv[2, "lasso"]
      }
      if ("enet" %in% colnames(cv)) {
        enet_r2 <- cv[1, "enet"]
        enet_p  <- cv[2, "enet"]
      }
      
      # 判斷最佳模型 (R2 最大者)
      best_idx <- which.max(cv[1 ,])
      best_model <-  colnames(cv)[best_idx]
      best_r2 <- cv[1, best_idx]
      best_p <- cv[2, best_idx]
    }

    # 3. 回傳完整 Data Frame
    return(data.frame(
      Gene_ID    = gene_id,
      N_SNPs     = n_snps,
      Hsq        = hsq_val,
      Hsq_Pval   = hsq_pval,
      Top1_R2    = top1_r2,
      Top1_Pval  = top1_p,
      Lasso_R2   = lasso_r2,
      Lasso_Pval = lasso_p,
      Enet_R2    = enet_r2,
      Enet_Pval  = enet_p,
      Best_Model = best_model,
      Best_R2    = best_r2,
      Best_Pval  = best_p,
      stringsAsFactors = FALSE
    ))

  }, error = function(e) {
    cat("錯誤: 無法處理", f, "\n")
    return(NULL)
  })
}

# 平行執行
results <- mclapply(files, process_one, mc.cores = NCORE)

# 合併所有結果
summary_table <- do.call(rbind, results)

# 輸出 CSV
write.csv(summary_table, file = output_csv, row.names = FALSE, quote = FALSE)

cat("------------------------------------------------------\n")
cat("平行處理完成！\n")
cat("共整理了", nrow(summary_table), "個基因。\n")
cat("結果已儲存至:", output_csv, "\n")
```

存檔
```{r}
# 按以下按鍵，存檔後退出
Ctrl+O, Enter, Ctrl+X 

# 執行
Rscript /home/jcc623/fusion_project/TCGA-HNSC.TUMOR/summarize_weights_TCGA.R
```






### 隨機選 50 跟 1540 算交集

- 怪，fusion_weights_summary.csv 比 TCGA-HNSC.TUMOR.pos 檔案多紀錄 gene "CN5H6.4"
- HNSC 顯著的 gene r squared 都是正的，沒問題

```{r}
hnsc_weight <- fread("//wsl.localhost/Ubuntu-22.04/home/jcc623/fusion_project/TCGA-HNSC.TUMOR/fusion_weights_summary.csv")
hnsc_weight[,Gene:=gsub("_.*$", "", Gene_ID )]
hnsc_pos <- fread("data/HNSC/TCGA-HNSC.TUMOR.pos")
random_times <- 10000

# 只挑出現在 lung_twas 的 probe/gene
eQTL_gene <- unique(gt_N$Gene)
eQTL_gene <- eQTL_gene[eQTL_gene %in% hnsc_weight$Gene]


# 顯著 gene
hnsc_sigGene <- hnsc_weight[Top1_Pval<0.01, Gene] %>% 
  unique() 


hnsc_sigGene <- hnsc_sigGene[hnsc_sigGene!=""]
common_gene <- intersect(all_eQTL_gene,hnsc_weight$Gene)



repeat_gene_number <- c()
for (i in 1:random_times) {
  set.seed(i)
  repeat_gene_number[i] <-  (sample(common_gene, 50) %in% hnsc_sigGene[hnsc_sigGene %in% all_eQTL_gene]) %>% 
    which() %>% 
    length()
}

mean(repeat_gene_number)
```

### record
aa
```{r}
# HNSC多少 gene 紀錄在eQTL 的 gene
hnsc_pos[ID %in% probe_info$Gene,ID] %>% uniqueN()

# HNSC, eQTL 同時顯著
(eQTL_gene %in% hnsc_sigGene) %>% 
  which() %>% 
  length()

# 在一邊顯著，同時有被紀錄在另一邊數量
hnsc_sigGene[hnsc_sigGene %in% all_eQTL_gene] %>% uniqueN()
eQTL_gene[eQTL_gene %in% hnsc_weight$Gene] %>% uniqueN()

# 交集數量
intersect(all_eQTL_gene,hnsc_weight$Gene) %>% uniqueN()
intersect(eQTL_gene,hnsc_sigGene) %>% uniqueN()



# lung probe/ gene 在 HNSC 數量
uniqueN(gt_N$Gene[gt_N$Gene %in% hnsc_weight$Gene])
```

### pval density 

```{r}
# 挑出 eQTL_gene 在 hnsc_weight 的 pval
setorder(gt_N,`p-value`)
a <- hnsc_weight[Gene %in% eQTL_gene,][, .(Gene, pval=Top1_Pval)]
a[,type:= "eQTL"]

random_list <- list()
random_times <- 5

for (i in 1:random_times) {
  set.seed(i)
  b_tmp <- hnsc_weight[Gene %in% sample(common_gene, 50),][, .(Gene, pval = Top1_Pval)]
  b_tmp[, type := paste0("random_", i)]
  random_list[[i]] <- b_tmp
}

all_random_b <- rbindlist(random_list)
combine_all <- rbind(a[, .(Gene, pval, type)], all_random_b)


freq_plot(combine_all,"pval",
          "Frequency Plot for 50 Gene pval vs 5 Random",
          c(0, 1))


# scale
for (i in c(1:4)) {
  freq_plot(combine_all,"pval",
          "Frequency Plot for 50 Gene pval vs 5 Random",
          c(0, 0.1^i)) %>% print()
}

```

### 表格呈現 pval dist
```{r}
library(tidyr)

# 1. 定義對數區間並計算每一筆資料落在哪個指數區間
# floor(log10(pval)) 會將 0.05 轉為 -2 (代表落在 10^-2 到 10^-1 之間)
summary_data <- combine_all %>%
  mutate(exponent = floor(log10(pval))) %>%
  group_by(type, exponent) %>%
  summarise(count = n(), .groups = "drop")

# 2. 分離 eQTL 與 Random types
eqtl_counts <- summary_data %>% filter(type == "eQTL")

# 3. 處理隨機組：先補齊所有區間的 0，再取平均
all_exponents <- unique(summary_data$exponent)
num_random_types <- length(unique(combine_all$type[combine_all$type != "eQTL"]))

random_avg <- summary_data %>%
  filter(type != "eQTL") %>%
  # 確保每個隨機類型在每個區間都有紀錄（沒紀錄的補 0）
  complete(type, exponent = all_exponents, fill = list(count = 0)) %>%
  group_by(exponent) %>%
  summarise(avg_count = mean(count), .groups = "drop")

final_report <- random_avg %>%
  left_join(eqtl_counts %>% select(exponent, eqtl_count = count), by = "exponent") %>%
  replace_na(list(eqtl_count = 0)) %>%
  mutate(
    interval = paste0("10^", exponent, " ~ 10^", exponent + 1)
  ) %>%
  # --- 修正處：先排序，這時候 exponent 還活著 ---
  arrange(desc(exponent)) %>% 
  # --- 最後再決定要輸出的欄位 ---
  select(interval, eqtl_count, avg_count) 

fwrite(final_report,
       "outcome/eQTL_HNSC_pvalDIST_R2filter.txt",
       row.names = F, col.names = T, sep = "\t") 

```


## 做表格

```{r}
setorder(gt_N,`p-value`)
final <- lung_twas[ProbeID %in% eQTL_probe,][, .(ProbeID, lung_top1_pval=top1_p)]
setnames(final,"ProbeID","Probe")
a <- final[gt_N, on = .(Probe)]


final_2 <- hnsc_weight[Gene %in% eQTL_gene,][, .(Gene, HNSC_top1_pval=Top1_Pval)]
a <- final_2[a, on = .(Gene)]

fwrite(a,
       "outcome/eQTL_compare_lungHNSC_R2filter.txt",
       row.names = F, col.names = T, sep = "\t") 

```



## LUSC


### 整理 weight result 的腳本
code in ubuntu
```{r}
# 建立腳本
nano /home/jcc623/fusion_project/TCGA-LUSC.TUMOR/summarize_weights_TCGA.R
```

腳本內容
```{r}
pkgs <- c("parallel")

for (p in pkgs) {
    if (!requireNamespace(p, quietly = TRUE))
        install.packages(p)
    suppressMessages(library(p, character.only = TRUE))
}

# 設定資料夾
wgt_dir <- "/home/jcc623/fusion_project/TCGA-LUSC.TUMOR/weight_directory"
output_csv <- "/home/jcc623/fusion_project/TCGA-LUSC.TUMOR/fusion_weights_summary.csv"

# 取得所有 .wgt.RDat 檔案
files <- list.files(wgt_dir, pattern = "\\.wgt\\.RDat$", full.names = TRUE)
cat("開始平行處理", length(files), "個權重檔案...\n")

# 設定 CPU 使用核心數（可調整）
NCORE <- max(1, detectCores() - 6)
cat("使用核心數:", NCORE, "\n")

# 定義處理 function（每個檔案跑一次）
process_one <- function(f) {
  # 建立獨立環境載入 RDat，避免變數殘留
  env <- new.env()
  
  tryCatch({
    load(f, envir = env) # 將資料載入到 env 環境中

    # 提取 Gene_ID (移除前綴與後綴)
    # 例如：TCGA-LUSC.TUMOR.ABCA8_10351.wgt.RDat -> ABCA8_10351
    fname <- basename(f)
    gene_id <- gsub("^TCGA-LUSC\\.TUMOR\\.|\\.wgt\\.RDat$", "", fname)

    # 1. 提取遺傳力 (Heritability)
    hsq_val <- if (!is.null(env$hsq)) env$hsq[1] else NA
    hsq_pval <- if (!is.null(env$hsq.pv)) env$hsq.pv[1] else NA
    
    # 2. 提取模型表現
    # 初始化所有模型欄位為 NA
    top1_r2 <- top1_p <- lasso_r2 <- lasso_p <- enet_r2 <- enet_p <- NA
    best_model <- NA
    best_r2 <- NA
    best_p <- NA
    n_snps <- if (!is.null(env$wgt.matrix)) nrow(env$wgt.matrix) else NA

    if (!is.null(env$cv.performance)) {
      cv <- env$cv.performance
      
      # 提取個別模型數值 (根據 row name 提取，較安全)
      if ("top1" %in% colnames(cv)) {
        top1_r2 <- cv[1, "top1"]
        top1_p  <- cv[2, "top1"]
      }
      if ("lasso" %in% colnames(cv)) {
        lasso_r2 <- cv[1 ,"lasso"]
        lasso_p  <- cv[2, "lasso"]
      }
      if ("enet" %in% colnames(cv)) {
        enet_r2 <- cv[1, "enet"]
        enet_p  <- cv[2, "enet"]
      }
      
      # 判斷最佳模型 (R2 最大者)
      best_idx <- which.max(cv[1 ,])
      best_model <-  colnames(cv)[best_idx]
      best_r2 <- cv[1, best_idx]
      best_p <- cv[2, best_idx]
    }

    # 3. 回傳完整 Data Frame
    return(data.frame(
      Gene_ID    = gene_id,
      N_SNPs     = n_snps,
      Hsq        = hsq_val,
      Hsq_Pval   = hsq_pval,
      Top1_R2    = top1_r2,
      Top1_Pval  = top1_p,
      Lasso_R2   = lasso_r2,
      Lasso_Pval = lasso_p,
      Enet_R2    = enet_r2,
      Enet_Pval  = enet_p,
      Best_Model = best_model,
      Best_R2    = best_r2,
      Best_Pval  = best_p,
      stringsAsFactors = FALSE
    ))

  }, error = function(e) {
    cat("錯誤: 無法處理", f, "\n")
    return(NULL)
  })
}

# 平行執行
results <- mclapply(files, process_one, mc.cores = NCORE)

# 合併所有結果
summary_table <- do.call(rbind, results)

# 輸出 CSV
write.csv(summary_table, file = output_csv, row.names = FALSE, quote = FALSE)

cat("------------------------------------------------------\n")
cat("平行處理完成！\n")
cat("共整理了", nrow(summary_table), "個基因。\n")
cat("結果已儲存至:", output_csv, "\n")
```

存檔
```{r}
# 按以下按鍵，存檔後退出
Ctrl+O, Enter, Ctrl+X 

# 執行
Rscript /home/jcc623/fusion_project/TCGA-LUSC.TUMOR/summarize_weights_TCGA.R
```






## LUAD


### 整理 weight result 的腳本
code in ubuntu
```{r}
# 建立腳本
nano /home/jcc623/fusion_project/TCGA-LUAD.TUMOR/summarize_weights_TCGA.R
```

腳本內容
```{r}
pkgs <- c("parallel")

for (p in pkgs) {
    if (!requireNamespace(p, quietly = TRUE))
        install.packages(p)
    suppressMessages(library(p, character.only = TRUE))
}

# 設定資料夾
wgt_dir <- "/home/jcc623/fusion_project/TCGA-LUAD.TUMOR/weight_directory"
output_csv <- "/home/jcc623/fusion_project/TCGA-LUAD.TUMOR/fusion_weights_summary.csv"

# 取得所有 .wgt.RDat 檔案
files <- list.files(wgt_dir, pattern = "\\.wgt\\.RDat$", full.names = TRUE)
cat("開始平行處理", length(files), "個權重檔案...\n")

# 設定 CPU 使用核心數（可調整）
NCORE <- max(1, detectCores() - 6)
cat("使用核心數:", NCORE, "\n")

# 定義處理 function（每個檔案跑一次）
process_one <- function(f) {
  # 建立獨立環境載入 RDat，避免變數殘留
  env <- new.env()
  
  tryCatch({
    load(f, envir = env) # 將資料載入到 env 環境中

    # 提取 Gene_ID (移除前綴與後綴)
    # 例如：TCGA-LUAD.TUMOR.ABCA8_10351.wgt.RDat -> ABCA8_10351
    fname <- basename(f)
    gene_id <- gsub("^TCGA-LUAD\\.TUMOR\\.|\\.wgt\\.RDat$", "", fname)

    # 1. 提取遺傳力 (Heritability)
    hsq_val <- if (!is.null(env$hsq)) env$hsq[1] else NA
    hsq_pval <- if (!is.null(env$hsq.pv)) env$hsq.pv[1] else NA
    
    # 2. 提取模型表現
    # 初始化所有模型欄位為 NA
    top1_r2 <- top1_p <- lasso_r2 <- lasso_p <- enet_r2 <- enet_p <- NA
    best_model <- NA
    best_r2 <- NA
    best_p <- NA
    n_snps <- if (!is.null(env$wgt.matrix)) nrow(env$wgt.matrix) else NA

    if (!is.null(env$cv.performance)) {
      cv <- env$cv.performance
      
      # 提取個別模型數值 (根據 row name 提取，較安全)
      if ("top1" %in% colnames(cv)) {
        top1_r2 <- cv[1, "top1"]
        top1_p  <- cv[2, "top1"]
      }
      if ("lasso" %in% colnames(cv)) {
        lasso_r2 <- cv[1 ,"lasso"]
        lasso_p  <- cv[2, "lasso"]
      }
      if ("enet" %in% colnames(cv)) {
        enet_r2 <- cv[1, "enet"]
        enet_p  <- cv[2, "enet"]
      }
      
      # 判斷最佳模型 (R2 最大者)
      best_idx <- which.max(cv[1 ,])
      best_model <-  colnames(cv)[best_idx]
      best_r2 <- cv[1, best_idx]
      best_p <- cv[2, best_idx]
    }

    # 3. 回傳完整 Data Frame
    return(data.frame(
      Gene_ID    = gene_id,
      N_SNPs     = n_snps,
      Hsq        = hsq_val,
      Hsq_Pval   = hsq_pval,
      Top1_R2    = top1_r2,
      Top1_Pval  = top1_p,
      Lasso_R2   = lasso_r2,
      Lasso_Pval = lasso_p,
      Enet_R2    = enet_r2,
      Enet_Pval  = enet_p,
      Best_Model = best_model,
      Best_R2    = best_r2,
      Best_Pval  = best_p,
      stringsAsFactors = FALSE
    ))

  }, error = function(e) {
    cat("錯誤: 無法處理", f, "\n")
    return(NULL)
  })
}

# 平行執行
results <- mclapply(files, process_one, mc.cores = NCORE)

# 合併所有結果
summary_table <- do.call(rbind, results)

# 輸出 CSV
write.csv(summary_table, file = output_csv, row.names = FALSE, quote = FALSE)

cat("------------------------------------------------------\n")
cat("平行處理完成！\n")
cat("共整理了", nrow(summary_table), "個基因。\n")
cat("結果已儲存至:", output_csv, "\n")
```

存檔
```{r}
# 按以下按鍵，存檔後退出
Ctrl+O, Enter, Ctrl+X 

# 執行
Rscript /home/jcc623/fusion_project/TCGA-LUAD.TUMOR/summarize_weights_TCGA.R
```








## supplmentary
### read

讀權重檔案
D:/home/jcc623/fusion_project/Normal_part/weight_directory/ILMN_1651936.wgt.RDat
```{r}
target_env <- new.env()

# 2. 將檔案載入到這個特定環境中
load("data/HNSC/TCGA-HNSC.TUMOR/TCGA-HNSC.TUMOR.ABT1_29777.wgt.RDat", envir = target_env)

# 3. 從小房間裡把 cv.performance 拿出來，存成你的新變數
my_perf <- target_env$cv.performance

# 4. 查看結果
print(my_perf)

# lasso model, 幾個 snp 係數不為0 
which(target_env$wgt.matrix[,"lasso"]!=0)
```




