---
title: "R Notebook"
output: html_notebook
---



找附近 500kb snp 產生 500kb_finngenPval_bon_noClumping.txt (.1)，把 finngen GWAS allele 跟 1000G FIN genotype allele 留下 minor= ref, major=alt 或是對調的，產生 500kb_finngenPval_bon.txt (.2)，從各個染色體的 binary file 取出這些 snp 的 genotype data，產生 gt_N_500kb_in_finngen_hg19SNP_chr1-22 (.3)， 做 LD clumping 產生 ld_clumping_500kb_finngenPval_1000GfinLD.clumped (.4)，紀錄 FDR, bon, qvalue 產生 ld_clumping_500kb_finngenPval_1000GfinLD.txt (.5)




以下是 code 做了什麼 (LD clumping 需要 genotype data, summary stat)

1. 40 OC sample 的 genotype (hg18) 算 LD。把 finngen GWAS & eQTL summary stat 改成 hg18，做 LD clumping，算 Bonferroni
2. 1000G FIN 的 genotype (hg19) 算 LD，把 finngen GWAS summary stat 改成 hg19，做 LD clumping，算 Bonferroni

3. 看 12024 eQTL snp +-1000kb 範圍，挑出在 finngen GWAS 的 snp，不考慮LD，因為真正的 causal effect 可能在 eQTL snp 附近。對這些 snp 算 Bonferroni
4. 看 12024 eQTL snp +-1000kb 範圍，挑出在 finngen GWAS 的 snp，用1000G FIN 的 genotype (hg19) + GWAS summary stat 做 LD clumping，算 Bonferroni



## package
```{r}
# 釋放記憶體
rm(list=ls())
gc()
```


```{r}
library(data.table)
library(dplyr)
library(tidyverse)
library(stringr) 
library(ggplot2)
library(ggrepel)
library(matrixStats)  # rowMins
library(qvalue)
```


## 1. 

### Get genotype data
- genearate gt_N eQTL 出現在 finngen GWAS 的 8599 snp binary file

```{r}
gt_N <- fread("D:/oral_cancer/snp_repeat_Finngen/outcome/MixFinngenPval_7_EUR.txt")

# 找出gt_N 紀錄在 finngne 的 8599 SNP (8833 rsID) in hg19
gt_N[ref!="",gt_N_hg19] %>% 
  length()

hg18_19_tab <- fread("D:/oral_cancer/expression/outcome/multiple_nucleotide_variant/cis_hg18_19_snp.txt")
gt_N_in_finngen_hg18SNP <- hg18_19_tab[ hg19_snpID %in% gt_N[ref!="",gt_N_hg19] , hg18_snpID]

# 轉成 hg18 存檔
fwrite(data.table(k = gt_N_in_finngen_hg18SNP),
       "C:/Peter/LD_clumping/trash/gt_N_in_finngen_hg18SNP.txt",
       row.names = F, col.names = F, sep = "\n") 

# 從原始 binary file 取出這些snp
system("plink --bfile D:/oral_cancer/expression/trash/chr1-22_imputation_hg18 --extract C:/Peter/LD_clumping/trash/gt_N_in_finngen_hg18SNP.txt --make-bed --out C:/Peter/LD_clumping/trash/gt_N_in_finngen_hg18SNP")



# 找出gt_N 紀錄再 finngne 的 8599 SNP (8833 rsID) in hg38
gt_N_in_finngen_SNP <- gt_N[ref!="",c("gt_N_hg38","gt_N_hg19")] 
names(hg18_19_tab) <- c("hg18_snpID", "gt_N_hg19")

# 把 hg18_19_tab 併入 gt_N_in_finngen_SNP
gt_N_in_finngen_SNP <- hg18_19_tab[gt_N_in_finngen_SNP, on= .(gt_N_hg19)]



```



### Get finngen summary stat

使用 finngen pval 當成 summary stat
- 把 GWAS 改成 hg18
- 挑出有出現在 eQTL 的8599 SNP (8833 rsID)，只保留 minor= ref, major=alt 或是對調的，剩下 8527 rsID
```{r}

finngen <- fread("D:/oral_cancer/TWAS/summary_stat/FinnGen/C3_ORALCAVITY_EXALLC")
finngen[,chr_pos := paste0(`#chrom`,":",pos)]

# 保留有在 gt_N 的 GWAS
finngen <- finngen[chr_pos %in% gt_N_in_finngen_SNP$gt_N_hg38,]
finngen[,c("rsids","nearest_genes") := NULL]
setnames(finngen, c("#chrom","chr_pos","pval"),c("chr","gt_N_hg38","P"))

# 合併獲取 hg18 ID
gt_N_in_finngen_SNP <- gt_N_in_finngen_SNP[finngen, on= .(gt_N_hg38)]
# 去掉 hg19, hg38 等沒用資訊
gt_N_in_finngen_SNP[,c("gt_N_hg19","gt_N_hg38","af_alt","af_alt_cases","af_alt_controls","chr","pos"):= NULL]


# 保留 minor= ref, major=alt 或是對調的 
bim <- fread("C:/Peter/LD_clumping/trash/gt_N_in_finngen_hg18SNP.bim")
names(bim) <- c("chr","SNP","genetic_dist","pos","minor","major")
setnames(gt_N_in_finngen_SNP,"hg18_snpID","SNP")

gt_N_in_finngen_SNP <- merge(bim,gt_N_in_finngen_SNP,by="SNP")

final_data <- gt_N_in_finngen_SNP[
  (gt_N_in_finngen_SNP$minor == gt_N_in_finngen_SNP$ref & gt_N_in_finngen_SNP$major == gt_N_in_finngen_SNP$alt) | 
  (gt_N_in_finngen_SNP$minor == gt_N_in_finngen_SNP$alt & gt_N_in_finngen_SNP$major == gt_N_in_finngen_SNP$ref), 
]

final_data <- unique(final_data)

# 檢查重複的 snp，同時出現 minor= ref, major=alt 跟對調的，beta 是否只差負號
test <- final_data[, .N, by=SNP][N>1]$SNP

# 對重複snp 取 pval最小的 
setorder(final_data, P)
final_data <- final_data[, .SD[1], by = SNP]


# 保留這些 snp GWAS in hg18 存檔
fwrite(final_data,
       "C:/Peter/LD_clumping/trash/gt_N_in_finngen_summarySTAT_hg18.txt",
       row.names = F, col.names = T, sep = "\t") 

system("plink --bfile C:/Peter/LD_clumping/trash/gt_N_in_finngen_hg18SNP --clump C:/Peter/LD_clumping/trash/gt_N_in_finngen_summarySTAT_hg18.txt --clump-p1 0.99999 --clump-r2 0.3 --clump-kb 1000 --out C:/Peter/LD_clumping/outcome/ld_clumping_finngenPval_40OC_LD")
```

```{r}
a <- fread("C:/Peter/LD_clumping/outcome/ld_clumping_finngenPval_40OC_LD.clumped")
a[, Bonfi := ifelse(P<(0.05/nrow(a)), 1,0)]
fwrite(a,
       "C:/Peter/LD_clumping/outcome/ld_clumping_finngenPval_40OC_LD.txt",
       row.names = F, col.names = T, sep = "\t") 
```



### Get eQTL summary stat

用 eQTL pval 當成 summary stat
```{r}
gt_N_in_finngen_hg18SNP <- fread("C:/Peter/LD_clumping/trash/gt_N_in_finngen_hg18SNP.txt",header=F)
gt_N <- fread("D:/oral_cancer/expression/outcome/multiple_nucleotide_variant/maf_gt_N_pvalue_FDR_info.txt")
gt_N <- gt_N[SNP %in% gt_N_in_finngen_hg18SNP$V1,] 

# 有些 snp 對到不同的 expression，對重複snp 取 pval最小的 
setorder(gt_N, `p-value`)
gt_N <- gt_N[, .SD[1], by = SNP] %>% 
  select(c("CHR","Probe","Gene","SNP","p-value"))
setnames(gt_N,"p-value", "P")

# 保留這些 snp GWAS  存檔
fwrite(gt_N,
       "C:/Peter/LD_clumping/trash/gt_N_in_finngen_summarySTAT_eQTL_hg18.txt",
       row.names = F, col.names = T, sep = "\t") 


system("plink --bfile C:/Peter/LD_clumping/trash/gt_N_in_finngen_hg18SNP --clump C:/Peter/LD_clumping/trash/gt_N_in_finngen_summarySTAT_eQTL_hg18.txt --clump-p1 0.99999 --clump-r2 0.3 --clump-kb 1000 --out C:/Peter/LD_clumping/outcome/ld_clumping_eQTLPval_40OC_LD")
```

```{r}
a <- fread("C:/Peter/LD_clumping/outcome/ld_clumping_eQTLPval_40OC_LD.clumped")
a[, Bonfi := ifelse(P<(0.05/nrow(a)), 1,0)]
fwrite(a,
       "C:/Peter/LD_clumping/outcome/ld_clumping_eQTLPval_40OC_LD.txt",
       row.names = F, col.names = T, sep = "\t") 
```

## 2.

1000G use hg19 snp，官網有寫
<https://apexbtic.icgeb.res.in/dbtapex/resources/genome/category/grch37/index.html>

data from 1000G
<https://ftp.1000genomes.ebi.ac.uk/vol1/ftp/release/20130502/>

### Get genotype data

C:/Peter/PCA_1000G_20130502/FIN_sample/trash/deal_repeatSNP/chr1-22_rename_FIN 檔案是 260117_repeatSNP_FinnGen r.notebook 做的檔案。做了

1. 1000 G data 挑出 FIN sample 
2. 因為1000g data 同一個位點出現多次，則自動加上 _2, _3 等後綴
```{r}



gt_N <- fread("D:/oral_cancer/snp_repeat_Finngen/outcome/MixFinngenPval_7_EUR.txt")

# 找出gt_N 紀錄在 finngne 的 8599 SNP (8833 rsID) in hg19
hg18_19_tab <- fread("D:/oral_cancer/expression/outcome/multiple_nucleotide_variant/cis_hg18_19_snp.txt")
gt_N_in_finngen_hg19SNP <- hg18_19_tab[ hg19_snpID %in% gt_N[ref!="",gt_N_hg19] , hg19_snpID]

# 轉成 hg19 存檔
fwrite(data.table(k = gt_N_in_finngen_hg19SNP),
       "D:/oral_cancer/snp_repeat_Finngen/process_trash/gt_N_in_finngen_hg19SNP.txt",
       row.names = F, col.names = F, sep = "\n") 

# 從原始 binary file 取出這些snp
shell('for /L %i in (1,1,22) do plink --bfile "C:/Peter/PCA_1000G_20130502/FIN_sample/trash/deal_repeatSNP/chr_%i_rename" --extract "D:/oral_cancer/snp_repeat_Finngen/process_trash/gt_N_in_finngen_hg19SNP.txt" --make-bed --out "C:/Peter/LD_clumping/trash/gt_N_in_finngen_hg19SNP_chr%i"')


```


### merge


# aa 

C:/Peter/LD_clumping/trash/gt_N_in_finngen_hg19SNP_chr1 binary 為啥沒有?做錯了?


```{r}
# 把chr2~22 的 binary file name 放進txt 檔案裡
mergelist <- sprintf("C:/Peter/LD_clumping/trash/gt_N_in_finngen_hg19SNP_chr%d.%s",
                     rep(2:22, each = 3),
                     c("bed", "bim", "fam")) %>% 
  matrix(ncol = 3, byrow=T) 

mergelist <- data.frame(mergelist)
fwrite(mergelist, "C:/Peter/LD_clumping/trash/mergelist.txt",
       row.names = F, col.names = F, sep = "\t")


# 合併不同chr
system("plink --bfile C:/Peter/LD_clumping/trash/gt_N_in_finngen_hg19SNP_chr1 --merge-list C:/Peter/LD_clumping/trash/mergelist.txt --make-bed --out C:/Peter/LD_clumping/trash/gt_N_in_finngen_hg19SNP_chr1-22")
```



### Get finngen summary stat

使用 finngen pval 當成 summary stat

- 挑出有出現在 eQTL 的8599 SNP (8833 rsID)，只保留 minor= ref, major=alt 或是對調的，剩下 8527 rsID

```{r}
gt_N <- fread("D:/oral_cancer/snp_repeat_Finngen/outcome/MixFinngenPval_7_FIN.txt")
# 找出gt_N 紀錄再 finngne 的 8599 SNP (8833 rsID) in hg38
gt_N_in_finngen_SNP <- gt_N[ref!="",c("gt_N_hg38","gt_N_hg19")] 


# 保留有在 gt_N 的 8599 SNP (8833 rsID) GWAS stat
finngen <- fread("D:/oral_cancer/snp_repeat_Finngen/outcome/C3_ORALCAVITY_EXALLC_2.txt")[
  hg19_snpID %in% gt_N_in_finngen_SNP$gt_N_hg19
][ ,.(chr = `#chrom`, hg19_snpID, P = pval, ref, alt, beta,mlogp,sebeta)]


# 合併與 bim 對齊 
bim <- fread("C:/Peter/LD_clumping/trash/gt_N_in_finngen_hg19SNP_chr1-22.bim",
             col.names = c("chr", "hg19_snpID", "genetic_dist", "pos", "minor", "major"))

# bim 併入 final_data
final_data <- bim[finngen, on= .(chr,hg19_snpID)]


# 過濾 Allele 、針對每個 SNP 取 P-value 最小的那一筆
final_data <- final_data[
  (minor == ref & major == alt) | (minor == alt & major == ref)
][ order(P), .SD[1], by = hg19_snpID ]

setnames(final_data,"hg19_snpID","SNP")


# 保留這些 snp GWAS in hg19 存檔
fwrite(final_data, "C:/Peter/LD_clumping/trash/gt_N_in_finngen_summarySTAT_hg19.txt", 
       row.names = F, col.names = T, sep = "\t") 

```

### clumping

```{r}
system("plink --bfile C:/Peter/LD_clumping/trash/gt_N_in_finngen_hg19SNP_chr1-22 --clump C:/Peter/LD_clumping/trash/gt_N_in_finngen_summarySTAT_hg19.txt --clump-p1 0.99999 --clump-r2 0.3 --clump-kb 1000 --out C:/Peter/LD_clumping/outcome/ld_clumping_finngenPval_1000GfinLD")
```


```{r}
a <- fread("C:/Peter/LD_clumping/outcome/ld_clumping_finngenPval_1000GfinLD.clumped")
a[, Bonfi := ifelse(P<(0.05/nrow(a)), 1,0)]
fwrite(a,
       "C:/Peter/LD_clumping/outcome/ld_clumping_finngenPval_1000GfinLD.txt",
       row.names = F, col.names = T, sep = "\t") 
```

## 3.
```{r}
gt_N_hg19 <- fread("D:/oral_cancer/snp_repeat_Finngen/outcome/intersect_finngen_1000G/eQTL_SNPhg19.txt")
finngen_hg19 <- fread("D:/oral_cancer/snp_repeat_Finngen/outcome/C3_ORALCAVITY_EXALLC_2.txt")

finngen_hg19 <- finngen_hg19 %>% 
  select(`#chrom`,hg19_snpID,pos,pval,ref,alt)

setnames(finngen_hg19, old = "#chrom", new = "CHR")
finngen_hg19[,start := pos ]
finngen_hg19[,end := pos ]

# 調整範圍正負1000KB (10^6 bp)
names(gt_N_hg19) <- c("hg19_snpID")
gt_N_hg19[, pos := str_extract(hg19_snpID, "(?<=\\:)\\d+") %>% as.numeric()]
gt_N_hg19[, start := ifelse(pos-1e6>0, pos-1e6, 0)]
gt_N_hg19[, end := pos+1e6]
gt_N_hg19[, CHR := str_extract(hg19_snpID, ".*(?=:)") %>% as.numeric()]


# 要先排序
setkey(finngen_hg19, CHR, start, end)
setkey(gt_N_hg19, CHR, start, end)
names(gt_N_hg19) <- c("gt_N_hg19","pos","start","end","CHR")

finngen_hg19[,c("pos"):= NULL]
# 語法解釋：找 gt_N 中，CHR 一樣，且 pos 在 finngen 的 lower 與 upper 之間的位點
overlap <- finngen_hg19[gt_N_hg19, 
                     on = .(CHR, start >= start, start <= end), 
                     nomatch = 0L,
                     allow.cartesian = TRUE]



gt_N_surround_snp <- unique(overlap,by="hg19_snpID") 
setnames(gt_N_surround_snp,old="hg19_snpID", new="fin_GWAS_hg19")
gt_N_surround_snp[, c("pos","start","end","start.1","gt_N_hg19") := NULL ]
gt_N_surround_snp <- na.omit(gt_N_surround_snp)
gt_N_surround_snp <- gt_N_surround_snp[rowSums(gt_N_surround_snp == "") == 0]

gt_N_surround_snp[,Bonfi := ifelse(pval<(0.05/nrow(gt_N_surround_snp)),
                                   1,0)]
fwrite(gt_N_surround_snp,
       "C:/Peter/LD_clumping/outcome/1000kb_finngenPval_bon_noClumping.txt",
       row.names = F, col.names = T, sep = "\t") 
```




### 留下跟 binary allele 符合的

檢查重複的 snp，同時出現 minor= ref, major=alt 跟對調的，beta 是否只差負號


迴圈抓
```{r}
data_list <- vector("list", 22)

for (i in 1:22) {
  bim <- sprintf("C:/Peter/PCA_1000G_20130502/FIN_sample/trash/deal_repeatSNP/chr_%d_rename.bim",i) %>% 
    fread(.,col.names = c("CHR", "fin_GWAS_hg19", "genetic_dist", "pos", "minor", "major"))

  bim <- bim[gt_N_surround_snp, on= .(CHR,fin_GWAS_hg19), nomatch = NULL]
  
  data_list[[i]] <- bim[
    (minor == ref & major == alt) | (minor == alt & major == ref)
    ][ order(pval), .SD[1], by = fin_GWAS_hg19 ]
  
}
final_data <- rbindlist(data_list, use.names = TRUE)



final_data[, Bonfi := ifelse(pval<(0.05/nrow(final_data)),
                             1,0)]

# 保留這些 snp GWAS in hg19 存檔

fwrite(final_data,
       "C:/Peter/LD_clumping/outcome/1000kb_finngenPval_bon.txt",
       row.names = F, col.names = T, sep = "\t") 

print(nrow(final_data))
```




## 4.

1000G data (hg19)+ finngen GWAS (hg38)，轉成 hg19

### Get genotype  
```{r}
sur_snp <- fread("C:/Peter/LD_clumping/outcome/1000kb_finngenPval_bon.txt")

# 取出 附近 1000kb snp hg19 存檔
fwrite(data.table(k = sur_snp$fin_GWAS_hg19),
       "C:/Peter/LD_clumping/trash/gt_N_1000kb_in_finngen_hg19SNP.txt",
       row.names = F, col.names = F, sep = "\n") 

# 從原始 binary file 取出這些snp
shell('for /L %i in (1,1,22) do plink --bfile "C:/Peter/PCA_1000G_20130502/FIN_sample/trash/deal_repeatSNP/chr_%i_rename" --extract "C:/Peter/LD_clumping/trash/gt_N_1000kb_in_finngen_hg19SNP.txt" --make-bed --out "C:/Peter/LD_clumping/trash/gt_N_1000kb_in_finngen_hg19SNP_chr%i"')




# 把chr2~22 的 binary file name 放進txt 檔案裡
mergelist <- sprintf("C:/Peter/LD_clumping/trash/gt_N_1000kb_in_finngen_hg19SNP_chr%d.%s",
                     rep(2:22, each = 3),
                     c("bed", "bim", "fam")) %>% 
    matrix(ncol = 3, byrow=T) 

mergelist <- data.frame(mergelist)
fwrite(mergelist, "C:/Peter/LD_clumping/trash/1000kb_mergelist.txt",
       row.names = F, col.names = F, sep = "\t")


# 合併不同chr
system("plink --bfile C:/Peter/LD_clumping/trash/gt_N_1000kb_in_finngen_hg19SNP_chr1 --merge-list C:/Peter/LD_clumping/trash/1000kb_mergelist.txt --make-bed --out C:/Peter/LD_clumping/trash/gt_N_1000kb_in_finngen_hg19SNP_chr1-22")
```

### clumping
```{r}

# --clump-snp-field, --clump-field 分別指定 snp, pval 在資料的哪個欄位
system("plink --bfile C:/Peter/LD_clumping/trash/gt_N_1000kb_in_finngen_hg19SNP_chr1-22 --clump C:/Peter/LD_clumping/outcome/1000kb_finngenPval_bon.txt --clump-p1 0.99999 --clump-r2 0.3 --clump-kb 1000 --clump-snp-field fin_GWAS_hg19 --clump-field pval --out C:/Peter/LD_clumping/outcome/ld_clumping_1000kb_finngenPval_1000GfinLD")

af_clumping <- fread("C:/Peter/LD_clumping/outcome/ld_clumping_1000kb_finngenPval_1000GfinLD.clumped")

af_clumping[,Bonfi := ifelse(P<(0.05/nrow(af_clumping)),
                             1,0)]

fwrite(af_clumping,
       "C:/Peter/LD_clumping/outcome/ld_clumping_1000kb_finngenPval_1000GfinLD.txt",
       row.names = F, col.names = T, sep = "\t") 
```


## record

紀錄不同方式snp 數量變化
```{r}
a <- fread("C:/Peter/LD_clumping/outcome/ld_clumping_finngenPval_40OC_LD.clumped")
b <- fread("C:/Peter/LD_clumping/trash/gt_N_in_finngen_summarySTAT_hg18.txt")
gt_N <- fread("D:/oral_cancer/snp_repeat_Finngen/outcome/MixFinngenPval_7_EUR.txt")
c <- fread("C:/Peter/LD_clumping/outcome/ld_clumping_finngenPval_40OC_LD.txt")
# 法1,2,3 snp beginning 數量 8599
uniqueN(gt_N[ref!="",gt_N_hg19])
# 法1 allele篩選後 snp 數量 8527
uniqueN(b$SNP)
# 法1 clumping 後 snp 數量 260
uniqueN(a$SNP)
# 法1 過 bon 門檻的 snp 數量 1
length(c[Bonfi==1,SNP])


a <- fread("C:/Peter/LD_clumping/outcome/ld_clumping_eQTLPval_40OC_LD.clumped")
c <- fread("C:/Peter/LD_clumping/outcome/ld_clumping_eQTLPval_40OC_LD.txt")
# 法2 allele篩選後 snp 數量 8599
uniqueN(gt_N[ref!="",gt_N_hg19])
# 法2 clumping 後 snp 數量 258
uniqueN(a$SNP)
# 法2 過 bon 門檻的 snp 數量 258
length(c[Bonfi==1,SNP])


# aa
a <- fread("C:/Peter/LD_clumping/outcome/ld_clumping_finngenPval_1000GfinLD.clumped")
b <- fread("C:/Peter/LD_clumping/trash/gt_N_in_finngen_summarySTAT_hg19.txt")
c <- fread("C:/Peter/LD_clumping/outcome/ld_clumping_finngenPval_1000GfinLD.txt")
# 法3 allele篩選後 snp 數量 8523
uniqueN(b$SNP)
# 法3 clumping 後 snp 數量 405
uniqueN(a$SNP)
# 法3 過 bon 門檻的 snp 數量 0
length(c[Bonfi==1,SNP])


a <- fread("C:/Peter/LD_clumping/outcome/1000kb_finngenPval_bon_noClumping.txt")
# 法4,5 snp beginning 數量 3580363
uniqueN(a$fin_GWAS_hg19)
# 法4 過 bon 門檻的 snp 數量 0
length(a[Bonfi==1,fin_GWAS_hg19])



a <-  fread("C:/Peter/LD_clumping/outcome/1000kb_finngenPval_bon.txt")
# 法5 allele篩選後 snp 數量 2539197
uniqueN(a$fin_GWAS_hg19)
# 法5 過 bon 門檻的 snp 數量 0
length(a[Bonfi==1,fin_GWAS_hg19])

```




## 500kb

3. 看 12024 eQTL snp +-500kb 範圍，挑出在 finngen GWAS 的 snp，不考慮LD，因為真正的 causal effect 可能在 eQTL snp 附近。對這些 snp 算 Bonferroni
4. 看 12024 eQTL snp +-500kb 範圍，挑出在 finngen GWAS 的 snp，用1000G FIN 的 genotype (hg19) + GWAS summary stat 做 LD clumping，算 Bonferroni

## 3.
```{r}
gt_N_hg19 <- fread("D:/oral_cancer/snp_repeat_Finngen/outcome/intersect_finngen_1000G/eQTL_SNPhg19.txt")
finngen_hg19 <- fread("D:/oral_cancer/snp_repeat_Finngen/outcome/C3_ORALCAVITY_EXALLC_2.txt")

finngen_hg19 <- finngen_hg19 %>% 
  select(`#chrom`,hg19_snpID,pos,pval,ref,alt)

setnames(finngen_hg19, old = "#chrom", new = "CHR")
finngen_hg19[,start := pos ]
finngen_hg19[,end := pos ]

# 調整範圍正負500KB (5e5 bp)
names(gt_N_hg19) <- c("hg19_snpID")
gt_N_hg19[, pos := str_extract(hg19_snpID, "(?<=\\:)\\d+") %>% as.numeric()]
gt_N_hg19[, start := ifelse(pos-5e5>0, pos-5e5, 0)]
gt_N_hg19[, end := pos+5e5]
gt_N_hg19[, CHR := str_extract(hg19_snpID, ".*(?=:)") %>% as.numeric()]


# 要先排序
setkey(finngen_hg19, CHR, start, end)
setkey(gt_N_hg19, CHR, start, end)
names(gt_N_hg19) <- c("gt_N_hg19","pos","start","end","CHR")

# 語法解釋：找 gt_N 中，CHR 一樣，且 pos 在 finngen 的 lower 與 upper 之間的位點
overlap <- finngen_hg19[gt_N_hg19, 
                     on = .(CHR, pos >= start, pos <= end), 
                     nomatch = 0L,
                     allow.cartesian = TRUE]



gt_N_surround_snp <- unique(overlap,by="hg19_snpID") 
setnames(gt_N_surround_snp,old="hg19_snpID", new="fin_GWAS_hg19")
gt_N_surround_snp[, c("pos","start","end","start.1","gt_N_hg19") := NULL ]
gt_N_surround_snp <- na.omit(gt_N_surround_snp)
gt_N_surround_snp <- gt_N_surround_snp[rowSums(gt_N_surround_snp == "") == 0]

gt_N_surround_snp[,Bonfi := ifelse(pval<(0.05/nrow(gt_N_surround_snp)),
                                   1,0)]
fwrite(gt_N_surround_snp,
       "C:/Peter/LD_clumping/outcome/500kb_finngenPval_bon_noClumping.txt",
       row.names = F, col.names = T, sep = "\t") 
```




### 留下跟 binary allele 符合的

檢查重複的 snp，同時出現 minor= ref, major=alt 跟對調的，beta 是否只差負號


迴圈抓
```{r}
data_list <- vector("list", 22)

for (i in 1:22) {
  bim <- sprintf("C:/Peter/PCA_1000G_20130502/FIN_sample/trash/deal_repeatSNP/chr_%d_rename.bim",i) %>% 
    fread(.,col.names = c("CHR", "fin_GWAS_hg19", "genetic_dist", "pos", "minor", "major"))

  bim <- bim[gt_N_surround_snp, on= .(CHR,fin_GWAS_hg19), nomatch = NULL]
  
  data_list[[i]] <- bim[
    (minor == ref & major == alt) | (minor == alt & major == ref)
    ][ order(pval), .SD[1], by = fin_GWAS_hg19 ]
  
}
final_data <- rbindlist(data_list, use.names = TRUE)



final_data[, Bonfi := ifelse(pval<(0.05/nrow(final_data)),
                             1,0)]

# 保留這些 snp GWAS in hg19 存檔

fwrite(final_data,
       "C:/Peter/LD_clumping/outcome/500kb_finngenPval_bon.txt",
       row.names = F, col.names = T, sep = "\t") 

print(nrow(final_data))
```




## 4.

1000G data (hg19)+ finngen GWAS (hg38)，轉成 hg19

### Get genotype  
```{r}
sur_snp <- fread("C:/Peter/LD_clumping/outcome/500kb_finngenPval_bon.txt")

# 取出 附近 500kb snp hg19 存檔
fwrite(data.table(k = sur_snp$fin_GWAS_hg19),
       "C:/Peter/LD_clumping/trash/gt_N_500kb_in_finngen_hg19SNP.txt",
       row.names = F, col.names = F, sep = "\n") 

# 從原始 binary file 取出這些snp=
shell('for /L %i in (1,1,22) do plink --bfile "C:/Peter/PCA_1000G_20130502/FIN_sample/trash/deal_repeatSNP/chr_%i_rename" --extract "C:/Peter/LD_clumping/trash/gt_N_500kb_in_finngen_hg19SNP.txt" --make-bed --out "C:/Peter/LD_clumping/trash/gt_N_500kb_in_finngen_hg19SNP_chr%i"')

# 把chr2~22 的 binary file name 放進txt 檔案裡
mergelist <- sprintf("C:/Peter/LD_clumping/trash/gt_N_500kb_in_finngen_hg19SNP_chr%d.%s",
                     rep(2:22, each = 3),
                     c("bed", "bim", "fam")) %>% 
    matrix(ncol = 3, byrow=T) 

mergelist <- data.frame(mergelist)
fwrite(mergelist, "C:/Peter/LD_clumping/trash/500kb_mergelist.txt",
       row.names = F, col.names = F, sep = "\t")


# 合併不同chr
system("plink --bfile C:/Peter/LD_clumping/trash/gt_N_500kb_in_finngen_hg19SNP_chr1 --merge-list C:/Peter/LD_clumping/trash/500kb_mergelist.txt --make-bed --out C:/Peter/LD_clumping/trash/gt_N_500kb_in_finngen_hg19SNP_chr1-22")
```

### clumping
```{r}

# --clump-snp-field, --clump-field 分別指定 snp, pval 在資料的哪個欄位
system("plink --bfile C:/Peter/LD_clumping/trash/gt_N_500kb_in_finngen_hg19SNP_chr1-22 --clump C:/Peter/LD_clumping/outcome/500kb_finngenPval_bon.txt --clump-p1 0.99999 --clump-r2 0.3 --clump-kb 500 --clump-snp-field fin_GWAS_hg19 --clump-field pval --out C:/Peter/LD_clumping/outcome/ld_clumping_500kb_finngenPval_1000GfinLD")

af_clumping <- fread("C:/Peter/LD_clumping/outcome/ld_clumping_500kb_finngenPval_1000GfinLD.clumped")

af_clumping[,Bonfi := ifelse(P<(0.05/nrow(af_clumping)),
                             1,0)]

fwrite(af_clumping,
       "C:/Peter/LD_clumping/outcome/ld_clumping_500kb_finngenPval_1000GfinLD.txt",
       row.names = F, col.names = T, sep = "\t") 
```



## record

紀錄不同方式snp 數量變化
```{r}

a <- fread("C:/Peter/LD_clumping/outcome/500kb_finngenPval_bon_noClumping.txt")
# 法4,5 snp beginning 數量 2019798
uniqueN(a$fin_GWAS_hg19)
# 法4 過 bon 門檻的 snp 數量 0
length(a[Bonfi==1,fin_GWAS_hg19])



a <-  fread("C:/Peter/LD_clumping/outcome/500kb_finngenPval_bon.txt")
# 法5 allele篩選後 snp 數量 1437363
uniqueN(a$fin_GWAS_hg19)
# 法5 過 bon 門檻的 snp 數量 0
length(a[Bonfi==1,fin_GWAS_hg19])
```

