---
title: "R Notebook"
output: html_notebook
---

# package
```{r}
# 釋放記憶體
rm(list=ls())
gc()
```


```{r}
library(data.table)
library(dplyr)
library(tidyverse)
library(stringr) 
library(ggplot2)
library(ggrepel)
library(matrixStats)  # rowMins
library(qvalue)
```

```{r}
a <- fread("C:/Peter/QN_before_eQTL/r2_filter_0.6/outcome/QN_T_FDR_R2_0.6.txt")
b <- fread("C:/Peter/QN_before_eQTL/r2_filter_0.6/outcome/QN_MixFinngenPval_7_FIN.txt")
```


# record

先看   "1_fdr.txt", "1_qval.txt", "2_fdr.txt", "2_qval.txt", "3_fdr.txt", "3_bon.txt" 3 種方式，是否有過門檻的 snp，有 snp 才需要存檔
```{r}
for (i in c("0.6","0.7","0.8","0.9")) {
   cat(i,"\n")
  for (pop in c("EUR","FIN")){
    cat(pop,"\n")
    eur <- sprintf("C:/Peter/QN_before_eQTL/r2_filter_%s/outcome/QN_MixFinngenPval_7_%s.txt",i,pop) %>% 
      fread()
    
# gt_N snp ####
cat("gt_N pass fdr: ",eur[gt_N_hg38_finngen_FDR < 0.05, gt_N_hg19] %>% 
  uniqueN(),"\n")
cat("gt_N pass qval: ",eur[gt_N_hg38_finngen_qvalue < 0.05, gt_N_hg19] %>% 
  uniqueN(),"\n")

gt_N_bon <- eur[gt_N_hg38_finngen_Bonfi  ==1, .(gt_N_hg19 )]
if(nrow(gt_N_bon)!=0){
  
cat("gt_N_bon pass qval: ",  gt_N_bon[,gt_N_hg19] %>% 
  uniqueN(),"\n")

}else(message("gt_N_bon no snp"))



# most LD snp  or gt_N ####
ld_fdr <- eur[mostLD_or_finngen_FDR < 0.05, .(CHR, gt_N_hg19, alt, ref,mostLD_snp_nearest_hg19)]
if(nrow(ld_fdr)!=0){
  ld_fdr[mostLD_snp_nearest_hg19=="",
       mostLD_snp_nearest_hg19:= paste0(gt_N_hg19,":",ref,":",alt)]
ld_fdr[,LDSNP_replace := ifelse(alt=="",1,0)]


# SNP_hg19 表示 LD SNP 或是 gt_N snp
setnames(ld_fdr,old = "mostLD_snp_nearest_hg19",new = "SNP_hg19")
ld_fdr[, SNP_alt := tstrsplit(SNP_hg19, ":", keep = 4)]
ld_fdr[, SNP_ref := tstrsplit(SNP_hg19, ":", keep = 3)]
ld_fdr[, SNP_hg19 := sub(":[^:]+:[^:]+$", "", SNP_hg19)]


cat("ld_fdr pass fdr: ",  ld_fdr[,SNP_hg19] %>% 
  uniqueN(),"\n")
}else(message("ld_fdr no snp"))


ld_qval <- eur[mostLD_or_finngen_qvalue < 0.05, .(CHR, gt_N_hg19, alt, ref,mostLD_snp_nearest_hg19)]
if(nrow(ld_qval)!=0){
  ld_qval[mostLD_snp_nearest_hg19=="",
       mostLD_snp_nearest_hg19:= paste0(gt_N_hg19,":",ref,":",alt)]
  ld_qval[,LDSNP_replace := ifelse(alt=="",1,0)]
  
  setnames(ld_qval,old = "mostLD_snp_nearest_hg19",new = "SNP_hg19")
  ld_qval[, SNP_alt := tstrsplit(SNP_hg19, ":", keep = 4)]
  ld_qval[, SNP_ref := tstrsplit(SNP_hg19, ":", keep = 3)]
  ld_qval[, SNP_hg19 := sub(":[^:]+:[^:]+$", "", SNP_hg19)]
    
  cat("ld_qval pass qval: ",  ld_qval[,SNP_hg19] %>% 
    uniqueN(),"\n")

}else(message("ld_qval no snp"))


ld_bon <- eur[mostLD_or_finngen_Bonfi ==1, .(CHR, gt_N_hg19, alt, ref,mostLD_snp_nearest_hg19)] 
if(nrow(ld_bon)!=0){
  ld_bon[mostLD_snp_nearest_hg19=="",
       mostLD_snp_nearest_hg19:= paste0(gt_N_hg19,":",ref,":",alt)]
  ld_bon[,LDSNP_replace := ifelse(alt=="",1,0)]
  
  setnames(ld_bon,old = "mostLD_snp_nearest_hg19",new = "SNP_hg19")
  ld_bon[, SNP_alt := tstrsplit(SNP_hg19, ":", keep = 4)]
  ld_bon[, SNP_ref := tstrsplit(SNP_hg19, ":", keep = 3)]
  ld_bon[, SNP_hg19 := sub(":[^:]+:[^:]+$", "", SNP_hg19)]
  cat("ld_bon pass bon: ",  ld_bon[,SNP_hg19] %>% 
    uniqueN(),"\n")

}else(message("ld_bon no snp"))



# most pval snp ####
most_p <- eur[,.SD[1],by="MOST_snp_nearest_hg19"]
cat("most_p pass fdr: ",most_p[MOST_snp_hg38_finngen_FDR<0.05,MOST_snp_nearest_hg19]  %>% 
  uniqueN(),"\n")
cat("most_p pass bon: ",most_p[MOST_snp_hg38_finngen_Bonfi==1,MOST_snp_nearest_hg19]  %>% 
  uniqueN(),"\n")



   cat("\n")
  }
   cat("\n","\n")
}

```


# 建立資料夾

```{r}

# 定義資料夾名稱 ####
prefix <- "C:/Peter/repeatSNP_clumping/r2_filter_0.8/"
pops <- c("EUR", "FIN")
LD <- c(0.1, 0.2, 0.3)
kb_ranges <- c(500, 1000)
all_paths <- c()


for (pop in pops) {
  trash_path <- file.path( pop, "trash/tmp_chr")
  all_paths <- c(all_paths, trash_path)
  
  for (para in LD) {
    for (range_kb in kb_ranges) {
      
      path <- file.path( pop, "outcome", sprintf("%dkb_LD%g", range_kb, para))
      all_paths <- c(all_paths, path)
    }
  }
}

all_paths <- paste0(prefix, all_paths)


# 沒有資料夾，就自動新增 ####
for (i in all_paths) {
  if(!dir.exists(i)) dir.create(i, recursive = TRUE)

}
```



# 1000G EUR



## 挑 snp
挑出 most pavl snp, LD snp，一律用 hg19

- MOST_snp_hg38 = chr:pos:ref:alt in hg38，取 hg38 的 ref, alt，hg19
- "mostLD_snp_hg19" := hg19_snpID:ref:alt
```{r}
eur <- fread("C:/Peter/QN_before_eQTL/r2_filter_0.8/outcome/QN_MixFinngenPval_7_EUR.txt")
eur[, MOST_snp_nearest_alt := tstrsplit(MOST_snp_nearest_hg38, ":", keep = 4)]
eur[, MOST_snp_nearest_ref := tstrsplit(MOST_snp_nearest_hg38, ":", keep = 3)]
eur[, MOST_snp_nearest_chr := tstrsplit(MOST_snp_nearest_hg38, ":", keep = 1)]


# eQTL 出現在fin gwas的 snp，過 FDR, qval 的 snp info ####

gt_N_bon <- eur[gt_N_hg38_finngen_Bonfi  ==1, .(CHR, SNP_hg19=gt_N_hg19, alt, ref)]
gt_N_fdr <- eur[gt_N_hg38_finngen_FDR < 0.05, .(CHR, SNP_hg19=gt_N_hg19, alt, ref)]
gt_N_qval <- eur[gt_N_hg38_finngen_qvalue < 0.05, .(CHR, SNP_hg19=gt_N_hg19, alt, ref)]

if(nrow(gt_N_bon)!=0){
  fwrite(gt_N_bon,
         "C:/Peter/repeatSNP_clumping/r2_filter_0.8/EUR/outcome/1_bon.txt",
         row.names = F, col.names = T, sep = "\t") 

} else(message("gt_N_bon no snp"))

if(nrow(gt_N_fdr)!=0){
  fwrite(gt_N_fdr,
         "C:/Peter/repeatSNP_clumping/r2_filter_0.8/EUR/outcome/1_fdr.txt",
         row.names = F, col.names = T, sep = "\t") 

} else(message("gt_N_fdr no snp"))

if(nrow(gt_N_qval)!=0){
  fwrite(gt_N_qval,
         "C:/Peter/repeatSNP_clumping/r2_filter_0.8/EUR/outcome/1_qval.txt",
         row.names = F, col.names = T, sep = "\t") 

} else(message("gt_N_qval no snp"))










# eQTL 沒出現在fin gwas的，用 LD snp 替代 ####
ld_fdr <- eur[mostLD_or_finngen_FDR < 0.05, .(CHR, gt_N_hg19, alt, ref,mostLD_snp_nearest_hg19)]
if(nrow(ld_fdr)!=0){
  ld_fdr[mostLD_snp_nearest_hg19=="",
       mostLD_snp_nearest_hg19:= paste0(gt_N_hg19,":",ref,":",alt)]
  ld_fdr[,LDSNP_replace := ifelse(alt=="",1,0)]
  
  
  # SNP_hg19 表示 LD SNP 或是 gt_N snp
  setnames(ld_fdr,old = "mostLD_snp_nearest_hg19",new = "SNP_hg19")
  ld_fdr[, SNP_alt := tstrsplit(SNP_hg19, ":", keep = 4)]
  ld_fdr[, SNP_ref := tstrsplit(SNP_hg19, ":", keep = 3)]
  ld_fdr[, SNP_hg19 := sub(":[^:]+:[^:]+$", "", SNP_hg19)]
  
  # 統一欄位名稱，並存檔
  fwrite(  ld_fdr[, .(CHR, SNP_hg19, alt=SNP_alt, ref=SNP_ref)],
          "C:/Peter/repeatSNP_clumping/r2_filter_0.8/EUR/outcome/2_fdr.txt",
         row.names = F, col.names = T, sep = "\t") 
}else(message("ld_fdr no snp"))


ld_qval <- eur[mostLD_or_finngen_qvalue < 0.05, .(CHR, gt_N_hg19, alt, ref,mostLD_snp_nearest_hg19)]
if(nrow(ld_qval)!=0){
  ld_qval[mostLD_snp_nearest_hg19=="",
       mostLD_snp_nearest_hg19:= paste0(gt_N_hg19,":",ref,":",alt)]
  ld_qval[,LDSNP_replace := ifelse(alt=="",1,0)]
  
  setnames(ld_qval,old = "mostLD_snp_nearest_hg19",new = "SNP_hg19")
  ld_qval[, SNP_alt := tstrsplit(SNP_hg19, ":", keep = 4)]
  ld_qval[, SNP_ref := tstrsplit(SNP_hg19, ":", keep = 3)]
  ld_qval[, SNP_hg19 := sub(":[^:]+:[^:]+$", "", SNP_hg19)]
    
  fwrite(  ld_qval[, .(CHR, SNP_hg19, alt=SNP_alt, ref=SNP_ref)],
         "C:/Peter/repeatSNP_clumping/r2_filter_0.8/EUR/outcome/2_qval.txt",
         row.names = F, col.names = T, sep = "\t") 

}else(message("ld_qval no snp"))


ld_bon <- eur[mostLD_or_finngen_Bonfi ==1, .(CHR, gt_N_hg19, alt, ref,mostLD_snp_nearest_hg19)] 
if(nrow(ld_bon)!=0){
  ld_bon[mostLD_snp_nearest_hg19=="",
       mostLD_snp_nearest_hg19:= paste0(gt_N_hg19,":",ref,":",alt)]
  ld_bon[,LDSNP_replace := ifelse(alt=="",1,0)]
  
  setnames(ld_bon,old = "mostLD_snp_nearest_hg19",new = "SNP_hg19")
  ld_bon[, SNP_alt := tstrsplit(SNP_hg19, ":", keep = 4)]
  ld_bon[, SNP_ref := tstrsplit(SNP_hg19, ":", keep = 3)]
  ld_bon[, SNP_hg19 := sub(":[^:]+:[^:]+$", "", SNP_hg19)]
 
  fwrite(  ld_bon[, .(CHR, SNP_hg19, alt=SNP_alt, ref=SNP_ref)],
         "C:/Peter/repeatSNP_clumping/r2_filter_0.8/EUR/outcome/2_bon.txt",
         row.names = F, col.names = T, sep = "\t") 

}else(message("ld_bon no snp"))







# 13516 eQTL snp 找 finngen pval 最顯著的 snp info ####

most_p <- eur[,.SD[1],by="MOST_snp_nearest_hg19"]

# 統一欄位名稱，並存檔
fwrite( most_p[MOST_snp_hg38_finngen_FDR<0.05,
                     .(CHR = MOST_snp_nearest_chr,
                       SNP_hg19 = MOST_snp_nearest_hg19,
                       alt = MOST_snp_nearest_alt,
                       ref = MOST_snp_nearest_ref)],
       "C:/Peter/repeatSNP_clumping/r2_filter_0.8/EUR/outcome/3_fdr.txt",
       row.names = F, col.names = T, sep = "\t") 

fwrite( most_p[MOST_snp_hg38_finngen_Bonfi==1,
                     .(CHR = MOST_snp_nearest_chr,
                       SNP_hg19 = MOST_snp_nearest_hg19,
                       alt = MOST_snp_nearest_alt,
                       ref = MOST_snp_nearest_ref)],
       "C:/Peter/repeatSNP_clumping/r2_filter_0.8/EUR/outcome/3_bon.txt",
       row.names = F, col.names = T, sep = "\t") 


```



## 存 snp
取出過門檻的 snp
```{r}
prefix <- "C:/Peter/repeatSNP_clumping/r2_filter_0.8/EUR/outcome/"
files <- c("3_bon.txt", "3_fdr.txt")
file_name <- paste0(prefix, files)

files <- c( "3_bon_SNP.txt", "3_fdr_SNP.txt")
prefix <- "C:/Peter/repeatSNP_clumping/r2_filter_0.8/EUR/trash/"
file_output <- paste0(prefix, files)


for (i in 1:length(file_name)) {
    a <- fread(file_name[i])
    
    fwrite( data.table(kk=a$SNP_hg19 %>% unique()),
            file_output[i],
            row.names = F, col.names = F, sep = "\n") 
    
    
}
```


## 嘗試自動化


1_qval_SNP.txt 只有 chr 5,6; 1_fdr_SNP.txt 只有 chr 6
2_qval_SNP.txt 只有 chr 5,6; 2_fdr_SNP.txt 只有 chr 6
3_bon_SNP.txt chr１~22 少了 18; 3_fdr_SNP.txt chr１~22 都有


```{r}
prefix <- "C:/Peter/repeatSNP_clumping/r2_filter_0.8/EUR/trash/"
files <- c( "3_bon_SNP.txt", "3_fdr_SNP.txt")
file_output <- paste0(prefix, files)




# 定義目錄（建議統一管理）
tmp_dir    <- "C:/Peter/repeatSNP_clumping/r2_filter_0.8/EUR/trash/tmp_chr"    # 存放 1-22 染色體的小檔案
final_dir  <- "C:/Peter/repeatSNP_clumping/r2_filter_0.8/EUR/outcome" # 存放合併後的結果
bfile_path <- "C:/Peter/PCA_1000G_20130502/trash/deal_repeatSNP" # 原始數據位置


# 取得乾淨的名稱 (例如: 1_qval)
new_names <- sub("_SNP\\.txt$", "", basename(file_output))


# 對6 檔案做
for (j in seq_along(file_output)) {
  
  current_prefix <- new_names[j]
  current_list   <- file_output[j]
  
  message("==========================================")
  message(sprintf("🚀 開始處理清單 [%d/%d]: %s", j, length(file_output), current_prefix))
  message("==========================================")
  
  
  
  
  # 從 22 染色體 依序取出 snp
  for (i in 1:22) {
    # 構建輸入與輸出路徑
    input_bfile <- file.path(bfile_path, sprintf("chr_%d_rename", i))
    output_tmp  <- file.path(tmp_dir, sprintf("%s_chr%d", current_prefix, i))
    
    # 構建 PLINK 指令
    cmd_extract <- sprintf('plink --bfile "%s" --extract "%s" --make-bed --out "%s"',
                           input_bfile, current_list, output_tmp)
    
    # 執行（這裡使用 shell() 或 system() 皆可，Windows 建議 shell()）
    message(sprintf("  -> 正在提取 Chr %d...", i))
    shell(cmd_extract)
  }
  
  
  
# 1. 搜尋 tmp_dir 下所有符合該 prefix 且後綴為 .bed 的檔案
# pattern 範例: ^3_bon_chr[0-9]+\.bed$
all_bed_files <- list.files(path = tmp_dir, 
                            pattern = sprintf("^%s_chr[0-9]+\\.bed$", current_prefix), 
                            full.names = TRUE)

# 2. 將 .bed 副檔名去掉，因為 PLINK --merge-list 需要的是檔案前綴
all_prefixes <- sub("\\.bed$", "", all_bed_files)

if (length(all_prefixes) < 1) {
  message(sprintf("⚠️ 找不到 %s 的暫存檔，跳過合併。", current_prefix))
  next
}

# 3. 準備合併：取出第一個檔案作為主檔案，其餘放進 merge-list
first_chr <- all_prefixes[1]
remaining_chrs <- all_prefixes[-1]

merge_list_path <- file.path(tmp_dir, paste0(current_prefix, "_mergelist.txt"))
writeLines(remaining_chrs, merge_list_path)

# 4. 執行合併 (如果只有一個檔案則不需要 --merge-list)
final_out <- file.path(final_dir, sprintf("%s_chr1-22", current_prefix))
message(sprintf(" 📦 偵測到 %d 個檔案，正在合併 %s ...", length(all_prefixes), current_prefix))

if (length(all_prefixes) > 1) {
  cmd_merge <- sprintf('plink --bfile "%s" --merge-list "%s" --make-bed --out "%s"',
                       first_chr, merge_list_path, final_out)
} else {
  # 只有一個檔案時，直接用 --make-bed 複製過去即可
  cmd_merge <- sprintf('plink --bfile "%s" --make-bed --out "%s"',
                       first_chr, final_out)
}

shell(cmd_merge)
message(sprintf("✅ 清單 %s 處理完成！", current_prefix))


}


```





## Get finngen summary stat 

使用 finngen pval 當成 summary stat

- 挑出有出現在 eQTL 的8599 SNP (8833 rsID)，只保留 minor= ref, major=alt 或是對調的，剩下 8527 rsID



```{r}

finngen <- fread("D:/oral_cancer/snp_repeat_Finngen/outcome/C3_ORALCAVITY_EXALLC_2_hg19SNPunique.txt")[ ,.(chr = `#chrom`, hg19_snpID, P = pval, ref, alt, beta,mlogp,sebeta)]


prefix <- "C:/Peter/repeatSNP_clumping/r2_filter_0.8/EUR/outcome/"
files <- c("3_bon.txt", "3_fdr.txt")
file_name <- paste0(prefix, files)


for (i in file_name) {
  
  base <- basename(i)
  prefix <- sub("\\.txt$", "", base) # 取得 1_qval, 1_fdr 等前綴
  message(paste("--- 正在處理檔案:", base, "---"))
  
  # --- 步驟 1: 根據檔名設定變動參數 ---
  
  # 預設欄位名稱 
  col_map <- list(chr = "CHR", snp = "SNP_hg19", ref = "ref", alt = "alt")
  bim_suffix <- "_chr1-22.bim"
  
  
  
  # get("SNP_ref") 就是取出變數 SNP_ref 的值，
  snp <- fread(i)
  snp <- snp[, .(chr = get(col_map$chr), hg19_snpID = get(col_map$snp), 
                 ref = get(col_map$ref), alt = get(col_map$alt))]
  
  # 讀取 BIM
  bim_path <- sprintf("C:/Peter/repeatSNP_clumping/r2_filter_0.8/EUR/outcome/%s%s", prefix, bim_suffix)
  bim <- fread(bim_path, col.names = c("chr", "hg19_snpID", "genetic_dist", "pos", "minor", "major"))
  
  # 合併與過濾 (假設 finngen 已經存在於環境中)
  final_data <- bim[finngen, on = .(chr, hg19_snpID), nomatch = 0]
  
  # 邏輯過濾：Allele 匹配 & 取 P-value 最小
  final_data <- final_data[
    (minor == ref & major == alt) | (minor == alt & major == ref)
  ][order(P), .SD[1], by = hg19_snpID]
  
  setnames(final_data, "hg19_snpID", "SNP")
  setorder(final_data, chr, pos) 
  
  # --- 步驟 3: 存檔 ---
  output_path <- sprintf("C:/Peter/repeatSNP_clumping/r2_filter_0.8/EUR/outcome/%s_summarySTAT.txt", prefix)
  fwrite(final_data, output_path, row.names = FALSE, sep = "\t")
  
  message(paste("✅ 完成存檔:", output_path))
}
```


## clumping 
```{r}

prefix <- "C:/Peter/repeatSNP_clumping/r2_filter_0.8/EUR/outcome/"
files <- c("3_bon.txt", "3_fdr.txt")
file_name <- paste0(prefix, files)

for (i in file_name) {
  base <- basename(i)
  prefix <- sub("\\.txt$", "", base) # 取得 1_qval, 1_fdr 等前綴
  message(paste("--- 正在處理檔案:", base, "---"))
  
  
  # 預設欄位名稱
  col_map <- list(chr = "CHR", snp = "SNP_hg19", ref = "ref", alt = "alt")
  bim_suffix <- "_chr1-22" 

  
  
  # 1000, 500 kb LD=0.1, 0.2, 0.3 clumping
  for (para in c(0.1, 0.2, 0.3)) {
    # 設 binary file, summary stat 路徑
    binary_path <- sprintf("C:/Peter/repeatSNP_clumping/r2_filter_0.8/EUR/outcome/%s%s", prefix, bim_suffix)
    summary_path <- sprintf("C:/Peter/repeatSNP_clumping/r2_filter_0.8/EUR/outcome/%s_summarySTAT.txt", prefix)
    
    
    
    # 1000kb 
    final_out <- sprintf("C:/Peter/repeatSNP_clumping/r2_filter_0.8/EUR/outcome/1000kb_LD%s/%s", para, prefix)
    cmd_extract <- sprintf('plink --bfile "%s" --clump "%s" --clump-p1 0.99999 --clump-r2 %s --clump-kb 1000 --clump-snp-field SNP --clump-field P --out "%s"',
                         binary_path, summary_path, para, final_out)
    shell(cmd_extract)
    
    
    
    # 500kb 
    final_out <- sprintf("C:/Peter/repeatSNP_clumping/r2_filter_0.8/EUR/outcome/500kb_LD%s/%s", para, prefix)
    cmd_extract <- sprintf('plink --bfile "%s" --clump "%s" --clump-p1 0.99999 --clump-r2 %s --clump-kb 500 --clump-snp-field SNP --clump-field P --out "%s"',
                         binary_path, summary_path, para, final_out)
    shell(cmd_extract)
  }

  message(sprintf("  ->  %s... 1000kb, 500kb clumping 結束", base))
}

```



```{r}
# 釋放記憶體
rm(list=ls())
gc()
```

# 1000G FIN


## 挑 snp
挑出 most pavl snp, LD snp

- MOST_snp_hg38 is chr:pos:ref:alt in hg38，取 hg38 的 ref, alt，hg19
- "mostLD_snp_hg19" := hg19_snpID:ref:alt
```{r}
FIN <- fread("C:/Peter/QN_before_eQTL/r2_filter_0.8/outcome/QN_MixFinngenPval_7_FIN.txt")
FIN[, MOST_snp_nearest_alt := tstrsplit(MOST_snp_nearest_hg38, ":", keep = 4)]
FIN[, MOST_snp_nearest_ref := tstrsplit(MOST_snp_nearest_hg38, ":", keep = 3)]
FIN[, MOST_snp_nearest_chr := tstrsplit(MOST_snp_nearest_hg38, ":", keep = 1)]


# eQTL 出現在fin gwas的 snp，過 FDR, qval 的 snp info ####

gt_N_bon <- FIN[gt_N_hg38_finngen_Bonfi  ==1, .(CHR, SNP_hg19=gt_N_hg19, alt, ref)]
gt_N_fdr <- FIN[gt_N_hg38_finngen_FDR < 0.05, .(CHR, SNP_hg19=gt_N_hg19, alt, ref)]
gt_N_qval <- FIN[gt_N_hg38_finngen_qvalue < 0.05, .(CHR, SNP_hg19=gt_N_hg19, alt, ref)]

if(nrow(gt_N_bon)!=0){
  fwrite(gt_N_bon,
         "C:/Peter/repeatSNP_clumping/r2_filter_0.8/FIN/outcome/1_bon.txt",
         row.names = F, col.names = T, sep = "\t") 

} else(message("gt_N_bon no snp"))

if(nrow(gt_N_fdr)!=0){
  fwrite(gt_N_fdr,
         "C:/Peter/repeatSNP_clumping/r2_filter_0.8/FIN/outcome/1_fdr.txt",
         row.names = F, col.names = T, sep = "\t") 

} else(message("gt_N_fdr no snp"))

if(nrow(gt_N_qval)!=0){
  fwrite(gt_N_qval,
         "C:/Peter/repeatSNP_clumping/r2_filter_0.8/FIN/outcome/1_qval.txt",
         row.names = F, col.names = T, sep = "\t") 

} else(message("gt_N_qval no snp"))










# eQTL 沒出現在fin gwas的，用 LD snp 替代 ####
ld_fdr <- FIN[mostLD_or_finngen_FDR < 0.05, .(CHR, gt_N_hg19, alt, ref,mostLD_snp_nearest_hg19)]
if(nrow(ld_fdr)!=0){
  ld_fdr[mostLD_snp_nearest_hg19=="",
       mostLD_snp_nearest_hg19:= paste0(gt_N_hg19,":",ref,":",alt)]
  ld_fdr[,LDSNP_replace := ifelse(alt=="",1,0)]
  
  
  # SNP_hg19 表示 LD SNP 或是 gt_N snp
  setnames(ld_fdr,old = "mostLD_snp_nearest_hg19",new = "SNP_hg19")
  ld_fdr[, SNP_alt := tstrsplit(SNP_hg19, ":", keep = 4)]
  ld_fdr[, SNP_ref := tstrsplit(SNP_hg19, ":", keep = 3)]
  ld_fdr[, SNP_hg19 := sub(":[^:]+:[^:]+$", "", SNP_hg19)]
  
  # 統一欄位名稱，並存檔
  fwrite(  ld_fdr[, .(CHR, SNP_hg19, alt=SNP_alt, ref=SNP_ref)],
          "C:/Peter/repeatSNP_clumping/r2_filter_0.8/FIN/outcome/2_fdr.txt",
         row.names = F, col.names = T, sep = "\t") 
}else(message("ld_fdr no snp"))


ld_qval <- FIN[mostLD_or_finngen_qvalue < 0.05, .(CHR, gt_N_hg19, alt, ref,mostLD_snp_nearest_hg19)]
if(nrow(ld_qval)!=0){
  ld_qval[mostLD_snp_nearest_hg19=="",
       mostLD_snp_nearest_hg19:= paste0(gt_N_hg19,":",ref,":",alt)]
  ld_qval[,LDSNP_replace := ifelse(alt=="",1,0)]
  
  setnames(ld_qval,old = "mostLD_snp_nearest_hg19",new = "SNP_hg19")
  ld_qval[, SNP_alt := tstrsplit(SNP_hg19, ":", keep = 4)]
  ld_qval[, SNP_ref := tstrsplit(SNP_hg19, ":", keep = 3)]
  ld_qval[, SNP_hg19 := sub(":[^:]+:[^:]+$", "", SNP_hg19)]
    
  fwrite(  ld_qval[, .(CHR, SNP_hg19, alt=SNP_alt, ref=SNP_ref)],
         "C:/Peter/repeatSNP_clumping/r2_filter_0.8/FIN/outcome/2_qval.txt",
         row.names = F, col.names = T, sep = "\t") 

}else(message("ld_qval no snp"))


ld_bon <- FIN[mostLD_or_finngen_Bonfi ==1, .(CHR, gt_N_hg19, alt, ref,mostLD_snp_nearest_hg19)] 
if(nrow(ld_bon)!=0){
  ld_bon[mostLD_snp_nearest_hg19=="",
       mostLD_snp_nearest_hg19:= paste0(gt_N_hg19,":",ref,":",alt)]
  ld_bon[,LDSNP_replace := ifelse(alt=="",1,0)]
  
  setnames(ld_bon,old = "mostLD_snp_nearest_hg19",new = "SNP_hg19")
  ld_bon[, SNP_alt := tstrsplit(SNP_hg19, ":", keep = 4)]
  ld_bon[, SNP_ref := tstrsplit(SNP_hg19, ":", keep = 3)]
  ld_bon[, SNP_hg19 := sub(":[^:]+:[^:]+$", "", SNP_hg19)]
 
  fwrite(  ld_bon[, .(CHR, SNP_hg19, alt=SNP_alt, ref=SNP_ref)],
         "C:/Peter/repeatSNP_clumping/r2_filter_0.8/FIN/outcome/2_bon.txt",
         row.names = F, col.names = T, sep = "\t") 

}else(message("ld_bon no snp"))







# 13516 eQTL snp 找 finngen pval 最顯著的 snp info ####

most_p <- FIN[,.SD[1],by="MOST_snp_nearest_hg19"]

# 統一欄位名稱，並存檔
fwrite( most_p[MOST_snp_hg38_finngen_FDR<0.05,
                     .(CHR = MOST_snp_nearest_chr,
                       SNP_hg19 = MOST_snp_nearest_hg19,
                       alt = MOST_snp_nearest_alt,
                       ref = MOST_snp_nearest_ref)],
       "C:/Peter/repeatSNP_clumping/r2_filter_0.8/FIN/outcome/3_fdr.txt",
       row.names = F, col.names = T, sep = "\t") 

fwrite( most_p[MOST_snp_hg38_finngen_Bonfi==1,
                     .(CHR = MOST_snp_nearest_chr,
                       SNP_hg19 = MOST_snp_nearest_hg19,
                       alt = MOST_snp_nearest_alt,
                       ref = MOST_snp_nearest_ref)],
       "C:/Peter/repeatSNP_clumping/r2_filter_0.8/FIN/outcome/3_bon.txt",
       row.names = F, col.names = T, sep = "\t") 


```





## 存 snp
取出過門檻的 snp
```{r}
prefix <- "C:/Peter/repeatSNP_clumping/r2_filter_0.8/FIN/outcome/"
files <- c("3_bon.txt", "3_fdr.txt")
file_name <- paste0(prefix, files)

prefix <- "C:/Peter/repeatSNP_clumping/r2_filter_0.8/FIN/trash/"
file_output <- paste0(prefix, files)


for (i in 1:length(file_name)) {
    a <- fread(file_name[i])
    
    fwrite( data.table(kk=a$SNP_hg19 %>% unique()),
            file_output[i],
            row.names = F, col.names = F, sep = "\n") 
    
    
}
```





## 嘗試自動化


1_qval_SNP.txt 只有 chr 5,6; 1_fdr_SNP.txt 只有 chr 6
2_qval_SNP.txt 只有 chr 5,6; 2_fdr_SNP.txt 只有 chr 6
3_bon_SNP.txt chr１~22 少了 18; 3_fdr_SNP.txt chr１~22 都有


```{r}

prefix <- "C:/Peter/repeatSNP_clumping/r2_filter_0.8/FIN/trash/"
files <- c( "3_bon_SNP.txt", "3_fdr_SNP.txt")
file_output <- paste0(prefix, files)



# 定義目錄（建議統一管理）
tmp_dir    <- "C:/Peter/repeatSNP_clumping/r2_filter_0.8/FIN/trash/tmp_chr"    # 存放 1-22 染色體的小檔案
final_dir  <- "C:/Peter/repeatSNP_clumping/r2_filter_0.8/FIN/outcome" # 存放合併後的結果
bfile_path <- "C:/Peter/PCA_1000G_20130502/FIN_sample/trash/deal_repeatSNP" # 原始數據位置

# 取得乾淨的名稱 (例如: 1_qval)
new_names <- sub("_SNP\\.txt$", "", basename(file_output))


# 對6 檔案做
for (j in seq_along(file_output)) {
  
  current_prefix <- new_names[j]
  current_list   <- file_output[j]
  
  message("==========================================")
  message(sprintf("🚀 開始處理清單 [%d/%d]: %s", j, length(file_output), current_prefix))
  message("==========================================")
  
  
  
  
  # 從 22 染色體 依序取出 snp
  for (i in 1:22) {
    # 構建輸入與輸出路徑
    input_bfile <- file.path(bfile_path, sprintf("chr_%d_rename", i))
    output_tmp  <- file.path(tmp_dir, sprintf("%s_chr%d", current_prefix, i))
    
    # 構建 PLINK 指令
    cmd_extract <- sprintf('plink --bfile "%s" --extract "%s" --make-bed --out "%s"',
                           input_bfile, current_list, output_tmp)
    
    # 執行（這裡使用 shell() 或 system() 皆可，Windows 建議 shell()）
    message(sprintf("  -> 正在提取 Chr %d...", i))
    shell(cmd_extract)
  }
  
  
  
# 1. 搜尋 tmp_dir 下所有符合該 prefix 且後綴為 .bed 的檔案
# pattern 範例: ^3_bon_chr[0-9]+\.bed$
all_bed_files <- list.files(path = tmp_dir, 
                            pattern = sprintf("^%s_chr[0-9]+\\.bed$", current_prefix), 
                            full.names = TRUE)

# 2. 將 .bed 副檔名去掉，因為 PLINK --merge-list 需要的是檔案前綴
all_prefixes <- sub("\\.bed$", "", all_bed_files)

if (length(all_prefixes) < 1) {
  message(sprintf("⚠️ 找不到 %s 的暫存檔，跳過合併。", current_prefix))
  next
}

# 3. 準備合併：取出第一個檔案作為主檔案，其餘放進 merge-list
first_chr <- all_prefixes[1]
remaining_chrs <- all_prefixes[-1]

merge_list_path <- file.path(tmp_dir, paste0(current_prefix, "_mergelist.txt"))
writeLines(remaining_chrs, merge_list_path)

# 4. 執行合併 (如果只有一個檔案則不需要 --merge-list)
final_out <- file.path(final_dir, sprintf("%s_chr1-22", current_prefix))
message(sprintf(" 📦 偵測到 %d 個檔案，正在合併 %s ...", length(all_prefixes), current_prefix))

if (length(all_prefixes) > 1) {
  cmd_merge <- sprintf('plink --bfile "%s" --merge-list "%s" --make-bed --out "%s"',
                       first_chr, merge_list_path, final_out)
} else {
  # 只有一個檔案時，直接用 --make-bed 複製過去即可
  cmd_merge <- sprintf('plink --bfile "%s" --make-bed --out "%s"',
                       first_chr, final_out)
}

shell(cmd_merge)
message(sprintf("✅ 清單 %s 處理完成！", current_prefix))


}


```





## Get finngen summary stat 

使用 finngen pval 當成 summary stat

- 挑出有出現在 eQTL 的8599 SNP (8833 rsID)，只保留 minor= ref, major=alt 或是對調的，剩下 8527 rsID


```{r}

finngen <- fread("D:/oral_cancer/snp_repeat_Finngen/outcome/C3_ORALCAVITY_EXALLC_2_hg19SNPunique.txt")[ ,.(chr = `#chrom`, hg19_snpID, P = pval, ref, alt, beta,mlogp,sebeta)]


prefix <- "C:/Peter/repeatSNP_clumping/r2_filter_0.8/FIN/outcome/"
files <- c("3_bon.txt", "3_fdr.txt")
file_name <- paste0(prefix, files)



for (i in file_name) {
  
  base <- basename(i)
  prefix <- sub("\\.txt$", "", base) # 取得 1_qval, 1_fdr 等前綴
  message(paste("--- 正在處理檔案:", base, "---"))
  
  # --- 步驟 1: 根據檔名設定變動參數 ---
  
  # 預設欄位名稱 
  col_map <- list(chr = "CHR", snp = "SNP_hg19", ref = "ref", alt = "alt")
  bim_suffix <- "_chr1-22.bim" 

  
  # get("SNP_ref") 就是取出變數 SNP_ref 的值，
  snp <- fread(i)
  snp <- snp[, .(chr = get(col_map$chr), hg19_snpID = get(col_map$snp), 
                 ref = get(col_map$ref), alt = get(col_map$alt))]
  
  # 讀取 BIM
  bim_path <- sprintf("C:/Peter/repeatSNP_clumping/r2_filter_0.8/FIN/outcome/%s%s", prefix, bim_suffix)
  bim <- fread(bim_path, col.names = c("chr", "hg19_snpID", "genetic_dist", "pos", "minor", "major"))
  
  # 合併與過濾 (假設 finngen 已經存在於環境中)
  final_data <- bim[finngen, on = .(chr, hg19_snpID), nomatch = 0]
  
  # 邏輯過濾：Allele 匹配 & 取 P-value 最小
  final_data <- final_data[
    (minor == ref & major == alt) | (minor == alt & major == ref)
  ][order(P), .SD[1], by = hg19_snpID]
  
  setnames(final_data, "hg19_snpID", "SNP")
  setorder(final_data, chr, pos) 
  
  # --- 步驟 3: 存檔 ---
  output_path <- sprintf("C:/Peter/repeatSNP_clumping/r2_filter_0.8/FIN/outcome/%s_summarySTAT.txt", prefix)
  fwrite(final_data, output_path, row.names = FALSE, sep = "\t")
  
  message(paste("✅ 完成存檔:", output_path))
}
```


## clumping 
```{r}

prefix <- "C:/Peter/repeatSNP_clumping/r2_filter_0.8/FIN/outcome/"
files <- c("3_bon.txt", "3_fdr.txt")
file_name <- paste0(prefix, files)



for (i in file_name) {
  base <- basename(i)
  prefix <- sub("\\.txt$", "", base) # 取得 1_qval, 1_fdr 等前綴
  message(paste("--- 正在處理檔案:", base, "---"))
  
  
  # 預設欄位名稱
  col_map <- list(chr = "CHR", snp = "SNP_hg19", ref = "ref", alt = "alt")
  bim_suffix <- "_chr1-22" 
  
  
  
  # 1000, 500 kb LD=0.1, 0.2, 0.3 clumping
  for (para in c(0.1, 0.2, 0.3)) {
    # 設 binary file, summary stat 路徑
    binary_path <- sprintf("C:/Peter/repeatSNP_clumping/r2_filter_0.8/FIN/outcome/%s%s", prefix, bim_suffix)
    summary_path <- sprintf("C:/Peter/repeatSNP_clumping/r2_filter_0.8/FIN/outcome/%s_summarySTAT.txt", prefix)
    
    
    
    # 1000kb 
    final_out <- sprintf("C:/Peter/repeatSNP_clumping/r2_filter_0.8/FIN/outcome/1000kb_LD%s/%s", para, prefix)
    cmd_extract <- sprintf('plink --bfile "%s" --clump "%s" --clump-p1 0.99999 --clump-r2 %s --clump-kb 1000 --clump-snp-field SNP --clump-field P --out "%s"',
                         binary_path, summary_path, para, final_out)
    shell(cmd_extract)
    
    
    
    # 500kb 
    final_out <- sprintf("C:/Peter/repeatSNP_clumping/r2_filter_0.8/FIN/outcome/500kb_LD%s/%s", para, prefix)
    cmd_extract <- sprintf('plink --bfile "%s" --clump "%s" --clump-p1 0.99999 --clump-r2 %s --clump-kb 500 --clump-snp-field SNP --clump-field P --out "%s"',
                         binary_path, summary_path, para, final_out)
    shell(cmd_extract)
  }

  message(sprintf("  ->  %s... 1000kb, 500kb clumping 結束", base))
}



```


# record

```{r}

prefix <- "C:/Peter/repeatSNP_clumping/r2_filter_0.8/EUR/outcome/"
files <- c( "3_fdr.txt", "3_bon.txt")
file_name <- paste0(prefix, files)



for (i in file_name) {
  base <- basename(i)
  prefix <- sub("\\.txt$", "", base) # 取得 1_qval, 1_fdr 等前綴
  
  # 1000, 500 kb LD=0.1, 0.2, 0.3 clumping
  for (para in c(0.1, 0.2, 0.3)) {
    
    # 1000kb 
    final_out <- sprintf("C:/Peter/repeatSNP_clumping/r2_filter_0.8/EUR/outcome/1000kb_LD%s/%s.clumped", para, prefix)
    a <- fread(final_out)
    cat("1000kb r^2 ",para, " ",prefix, nrow(a),"\n")
    cat(a$SNP,"\n")
    
    # 500kb 
    final_out_1 <- sprintf("C:/Peter/repeatSNP_clumping/r2_filter_0.8/EUR/outcome/500kb_LD%s/%s.clumped", para, prefix)
    b <- fread(final_out_1)
    cat("500kb r^2 ",para, " ",prefix, nrow(b),"\n")
    cat(b$SNP,"\n")
    
    
  }
cat("\n","\n")

}


for (i in file_name) {
    
    base <- basename(i)
    prefix <- sub("\\.txt$", "", base) 
    
 output_path <- sprintf("C:/Peter/repeatSNP_clumping/r2_filter_0.8/EUR/outcome/%s_summarySTAT.txt", prefix)
 a <- fread(output_path)
 cat("allele same ",prefix," ", nrow(a),"\n")
 
}

```


# 存成 .r 檔執行 (跑)
- 不用知道輸出結果，自動執行建檔就好
- 把以上 code 另存 .r 檔案

```{r}
for (i in c("0.6", "0.7", "0.8", "0.9")) {
  A_Env <- new.env()    
  sprintf("D:/oral_cancer/code/clumping_r2_%s.R", i) %>% 
    source(., local=A_Env)
  
  rm(list = ls(envir = A_Env))

}
```





# 結合 eQTL info
這些 clumping 後的 snp，不見得 FDR<0.05，特別重算所有 snp FDR，再挑出這些 clumping 後的 snp info

### function 
```{r}
rm(list=ls())
gc()

mix_info <- function(inputname, outputname){
  
  if (!is.character(inputname) || length(inputname) != 1 || !is.character(outputname) || length(outputname) != 1) {
    stop("inputname, outputname 必須是一個字串")
  }
  
  fdr <- fread(inputname, header=T)
  
  # 對於多區間的probe 名稱"ILMN_2215025_2" 取出 "ILMN_2215025"
  fdr[, gene2 := gsub("^([^_]+_[^_]+).*", "\\1",gene)]
  
  #merge, due to some snp MAF<0.05, 
  fdr <- merge(fdr, pvalue_oqn, by.x = "gene2", by.y = "PROBE_ID")
  fdr <- merge(fdr, probe_pos, by.x = "gene", by.y = "Gene")
  fdr <- merge(fdr, maf, by.x = "SNP", by.y = "hg18_snpID")
  fdr <- merge(fdr, probe_info, by.x = "gene2", by.y = "PROBE_ID")
  
  
  
  # 調整
  fdr[,PROBE_COORDINATES := paste0(start,"-",end)]
  fdr[,c("start","end","gene","INFO","ER2","chr") := NULL]
  setnames(fdr, old = c("gene2", "CHROMOSOME"), new = c("Probe", "CHR"))
  
 
  setcolorder(fdr,c("CHR","ProbeID","Probe","Gene","PROBE_COORDINATES",
                    "SNP","rsID","R2","impute_type","MAF","REF","ALT","beta","t-stat",
                    "p-value","FDR","qvalue","sig_pval_Bonfi",
                    "pval_QN","t_QN","pval_QN_BH","sig_QN","sig_QN_Bonfi"))
  
  fdr <- fdr[order(FDR),]
  
  # 調整數值
  fdr[,MAF := round(MAF, digits = 4)]
  fdr[,beta := round(beta, digits = 4)]
  fdr[,`t-stat` := round(`t-stat`, digits = 4)]
  fdr[,`p-value` := format(`p-value`, digits = 4, scientific = T)]
  fdr[,FDR := format(FDR, digits = 4, scientific = T)]
  fdr[,pval_QN := format(pval_QN, digits = 4, scientific = T)]
  fdr[,t_QN := format(t_QN, digits = 4, scientific = T)]
  fdr[,R2 := round(R2, digits = 4)]
  fdr[,qvalue := format(qvalue, digits = 4, scientific = T)]
  
  
  fwrite(fdr, outputname,
         row.names = F, col.names = T, sep = "\t")
}




maf <- fread("D:/oral_cancer/expression/outcome/multiple_nucleotide_variant/cis_hg18_19_snp_MAF.txt", header=T)
maf[,hg19_snpID := NULL]

probe_info <- fread("D:/oral_cancer/expression/expression_data/probe24526infoB.txt", header=T)
probe_info[,c("TargetID","CHROMOSOME","PROBE_COORDINATES") := NULL]


pvalue_oqn <- fread("C:/Peter/QN_before_eQTL/trash/QN_exp_different.txt",header=T)
# 把各檔案cis snp number 資料刪掉，info 檔案用不到
pvalue_oqn <- pvalue_oqn[,c("QN_maf_gt_N_pvalue_FDR_sigCis-SNP_number",
                            "QN_maf_gt_T_pvalue_FDR_sigCis-SNP_number",
                            "QN_maf_gt_N_MOSTpvalue_FDR_sigCis-SNP_number",
                            "QN_maf_gt_T_MOSTpvalue_FDR_sigCis-SNP_number") := NULL]
  
  
probe_pos <- fread("D:/oral_cancer/expression/outcome/multiple_nucleotide_variant/probe_pos.txt",header=T)


```


跑 EUR, FIN 的

```{r}

prefix <- "C:/Peter/repeatSNP_clumping/r2_filter_0.8/EUR/outcome/"
files <- c("3_bon.txt", "3_fdr.txt")
file_name <- paste0(prefix, files)
data_list <- vector("list", 6)



for (i in seq_along(file_name)) {
  base <- basename(file_name[i])
  prefix <- sub("\\.txt$", "", base) # 取得 1_qval, 1_fdr 等前綴
  bim_suffix <- "_chr5-6" # 預設 bim 結尾
  
  if (grepl("^2_", base)) {
    
  } else if (grepl("^3_", base)) {
    bim_suffix  <- "_chr1-22"
  }
  if (grepl("1_fdr", base)) {bim_suffix <- "_chr6"}
  if (grepl("2_fdr", base)) {bim_suffix <- "_chr6"}
  
  
  
  # 1000, 500 kb LD=0.1, 0.2, 0.3 clumping
  for (para in c(0.2)) {
    
    # 1000kb 
    final_out <- sprintf("C:/Peter/repeatSNP_clumping/r2_filter_0.8/EUR/outcome/1000kb_LD%s/%s.clumped", para, prefix)
    a <- fread(final_out)
    k <- data.table(
      chr=a$CHR,
      pos=a$BP,
      snp=a$SNP,
      or_not=1)
    setnames(k,old = "or_not",prefix)
    data_list[[i]] <- k
    
    
    }

}


# 合併，並把 hg19 轉換成 hg18
result <- rbindlist(data_list, use.names = TRUE, fill = TRUE)
final_result <- result[, lapply(.SD, max, na.rm = TRUE), by = snp]

setorder(final_result,chr,pos)
fwrite(data.table(a=paste0("chr",final_result$chr),
                  b=final_result$pos, 
                  c=final_result$pos ) ,
       "C:/Peter/repeatSNP_clumping/r2_filter_0.8/EUR/trash/after_clumping_hg19.txt",
       row.names = F, col.names = F, sep = "\t")


trans_suc <- fread("C:/Peter/repeatSNP_clumping/r2_filter_0.8/EUR/trash/after_clumping_hg18.bed",header=F)
names(trans_suc) <- c("chr_string","start","end")

trans_suc[,chr := as.numeric(gsub("chr", "", chr_string))]
trans_suc[,snp_hg18 := paste0(chr,":",end)]
final_result[, snp_hg18 := trans_suc$snp_hg18]
final_result[,c("chr","pos") := NULL]
setnames(final_result,old = "snp",new = "snp_hg19")



# add eQTL Normal part #####
gt_N_all <- fread("C:/Peter/QN_before_eQTL/trash/QN_maf_gt_N_pvalue_FDR_all.txt")
gt_N_all <- gt_N_all[SNP %in% final_result$snp_hg18,]

fwrite(gt_N_all ,
       "C:/Peter/repeatSNP_clumping/r2_filter_0.8/EUR/trash/after_clumping_hg19.txt",
       row.names = F, col.names = T, sep = "\t")

fwrite(final_result ,
       "C:/Peter/repeatSNP_clumping/r2_filter_0.8/EUR/trash/after_clumping_1-3.txt",
       row.names = F, col.names = T, sep = "\t")

# add eQTL info
mix_info("C:/Peter/repeatSNP_clumping/r2_filter_0.8/EUR/trash/after_clumping_hg19.txt",
         "C:/Peter/repeatSNP_clumping/r2_filter_0.8/EUR/trash/after_clumping_hg19_info.txt")
```

#### 新增 cis sig snp

```{r}
a <- fread("C:/Peter/repeatSNP_clumping/r2_filter_0.8/EUR/trash/after_clumping_hg19_info.txt")

# 新增 cis sig snp
sig_number <- fread("C:/Peter/QN_before_eQTL/trash/QN_exp_different.txt",header=T)
sig_number <- sig_number %>% 
  select(c("PROBE_ID",
           "QN_maf_gt_N_pvalue_FDR_sigCis-SNP_number"))

names(sig_number) <- c("PROBE_ID", "sig_Cis-SNP_number")
a <- merge(a,sig_number,
           by.x="Probe",by.y="PROBE_ID")



setcolorder(a,c("ProbeID","Probe","Gene","CHR","PROBE_COORDINATES","sig_Cis-SNP_number","SNP","rsID","impute_type","R2","MAF","REF","ALT","beta","t-stat","p-value","FDR","qvalue","sig_pval_Bonfi","t_QN","pval_QN","pval_QN_BH","sig_QN","sig_QN_Bonfi"))




# 跟是否在 1-3 手法的紀錄合併
record_snp <- fread("C:/Peter/repeatSNP_clumping/r2_filter_0.8/EUR/trash/after_clumping_1-3.txt")
a <- record_snp[a, on = .(snp_hg18 = SNP)]

setcolorder(a,c("ProbeID", "Probe", "Gene", "CHR", "PROBE_COORDINATES", 
                  "sig_Cis-SNP_number", "snp_hg18", "snp_hg19", "rsID", 
                  "impute_type", "R2", "MAF", "REF", "ALT", "beta", "t-stat", 
                  "p-value", "FDR", "qvalue", "sig_pval_Bonfi", "t_QN", 
                  "pval_QN", "pval_QN_BH", "sig_QN", "sig_QN_Bonfi", 
                  "1_fdr", "1_qval", "2_fdr", "2_qval", "3_fdr", "3_bon"))

setorder(a,CHR,snp_hg18)
fwrite(a ,
     "C:/Peter/repeatSNP_clumping/r2_filter_0.8/EUR/trash/after_clumping_hg19_info.txt",
     row.names = F, col.names = T, sep = "\t")

```



# supplementary

*沒有資料夾，就自動新增*
```{r}
tmp_dir    <- "C:/Peter/repeatSNP_clumping/r2_filter_0.8/FIN/trash/tmp_chr"    # 存放 1-22 染色體的小檔案

if(!dir.exists(tmp_dir)) dir.create(tmp_dir, recursive = TRUE)
```



*執行 r 檔案*
建立新環境，執行某個r 檔案，執行完把過程的變數清掉
```{r}
A_Env <- new.env()    
source("A.R", local=A_Env)
rm(list = ls(envir = A_Env))
```


