# package



```{r}
# 釋放記憶體
rm(list=ls())
gc()

library(data.table)
library(dplyr)
library(tidyverse)
library(stringr)
library(ggplot2)
library(ggrepel)
library(matrixStats)  # rowMins
library(qvalue)
```





## add gene info

### function 
```{r}
rm(list=ls())
gc()

mix_info <- function(inputname, outputname){
  
  if (!is.character(inputname) || length(inputname) != 1 || !is.character(outputname) || length(outputname) != 1) {
    stop("inputname, outputname 必須是一個字串")
  }
  
  fdr <- fread(inputname, header=T)
  
  # 對於多區間的probe 名稱"ILMN_2215025_2" 取出 "ILMN_2215025"
  fdr[, gene2 := gsub("^([^_]+_[^_]+).*", "\\1",gene)]
  
  
  # 轉一樣名稱，省的出現名稱跟合併後 fdr 重複
  if("PROBE_ID" %in% names(probe_info) &
     "PROBE_ID" %in% names(pvalue_oqn) &
     "Gene" %in% names(probe_pos) &
     "hg18_snpID" %in% names(maf) ){
    
    setnames(probe_info,"PROBE_ID","gene2")
    setnames(pvalue_oqn,"PROBE_ID","gene2")
    setnames(probe_pos,"Gene","gene")
    setnames(maf,"hg18_snpID","SNP")
    
  }
  
  
  setkey(fdr, gene2)
setkey(pvalue_oqn, gene2)
setkey(probe_info, gene2)

  #merge, due to some snp MAF<0.05, 
fdr <- pvalue_oqn[fdr, on = .(gene2)]
fdr <- probe_info[fdr, on = .(gene2)]


setkey(fdr, gene)
setkey(probe_pos, gene)
fdr <- probe_pos[fdr, on = .(gene)]

setkey(fdr, SNP)
setkey(maf, SNP)
fdr <- maf[fdr, on = .(SNP)]
  
  
  # 調整
  fdr[,PROBE_COORDINATES := paste0(start,"-",end)]
  fdr[,c("start","end","gene","INFO","ER2","chr") := NULL]
  setnames(fdr, old = c("gene2", "CHROMOSOME"), new = c("Probe", "CHR"))
  
 
  setcolorder(fdr,c("CHR","ProbeID","Probe","Gene","PROBE_COORDINATES",
                    "SNP","rsID","R2","impute_type","MAF","REF","ALT","beta","t-stat",
                    "p-value","FDR","qvalue","sig_pval_Bonfi",
                    "pval_QN","t_QN","pval_QN_BH","sig_QN","sig_QN_Bonfi"))
  
  fdr <- fdr[order(FDR),]
  
  # 調整數值
  fdr[,MAF := round(MAF, digits = 4)]
  fdr[,beta := round(beta, digits = 4)]
  fdr[,`t-stat` := round(`t-stat`, digits = 4)]
  fdr[,`p-value` := format(`p-value`, digits = 4, scientific = T)]
  fdr[,FDR := format(FDR, digits = 4, scientific = T)]
  fdr[,pval_QN := format(pval_QN, digits = 4, scientific = T)]
  fdr[,t_QN := format(t_QN, digits = 4, scientific = T)]
  fdr[,R2 := round(R2, digits = 4)]
  fdr[,qvalue := format(qvalue, digits = 4, scientific = T)]
  
  
  fwrite(fdr, outputname,
         row.names = F, col.names = T, sep = "\t")
}

```


### use
generate QN_maf_gt_N_pvalue_FDR_info.txt

copy "D:/oral_cancer/expression/outcome/multiple_nucleotide_variant/cis_hg18_19_snp_MAF.txt" to C:/Peter/QN_before_eQTL/trash/cis_hg18_19_snp_MAF.txt
```{r}

maf <- fread("C:/Peter/QN_before_eQTL/trash/cis_hg18_19_snp_MAF.txt",header = T)
pvalue_oqn <- fread("C:/Peter/QN_before_eQTL/trash/QN_exp_different_r2_filter.txt",header=T)
pvalue_oqn <- pvalue_oqn[,c(1:7)]


  
  
probe_pos <- fread("D:/oral_cancer/expression/outcome/multiple_nucleotide_variant/probe_pos.txt",header=T)


maf <- as.data.table(maf)
maf[,hg19_snpID := NULL]

probe_info <- fread("D:/oral_cancer/expression/expression_data/probe24526infoB.txt", header=T)
probe_info[,c("TargetID","CHROMOSOME","PROBE_COORDINATES") := NULL]


file_name <- c("C:/Peter/QN_before_eQTL/r2_filter_0.6/outcome/QN_maf_gt_N_pvalue_FDR_R2_0.6",
               "C:/Peter/QN_before_eQTL/r2_filter_0.6/outcome/QN_maf_gt_T_pvalue_FDR_R2_0.6")

file_name_new <- c("C:/Peter/QN_before_eQTL/r2_filter_0.6/outcome/QN_N_FDR_R2_0.6",
               "C:/Peter/QN_before_eQTL/r2_filter_0.6/outcome/QN_T_FDR_R2_0.6")

sig_number <- fread("C:/Peter/QN_before_eQTL/trash/QN_exp_different_r2_filter.txt",header=T)
sig_number <- sig_number[,c(1,8:9)]
  


# 對這些檔案生成info 檔
for (idx in 1:length(file_name)) {
  i <- file_name[idx]
  j <- file_name_new[idx]
  
  mix_info(paste0(i,".txt"),
           paste0(j,".txt"))
  
  # 新增 cis sig snp
  a <- paste0(j,".txt") %>% 
    fread()
  
  # 挑出1, idx+1 col
  b <- sig_number[, .SD, .SDcols = c(1, idx+1)]
  names(b) <- c("PROBE_ID", "sig_Cis-SNP_number")
  a <- merge(a,b,by.x="Probe",by.y="PROBE_ID")
  
  
  
  setcolorder(a,c("ProbeID","Probe","Gene","CHR","PROBE_COORDINATES","sig_Cis-SNP_number","SNP","rsID","impute_type","R2","MAF","REF","ALT","beta","t-stat","p-value","FDR","qvalue","sig_pval_Bonfi","t_QN","pval_QN","pval_QN_BH","sig_QN","sig_QN_Bonfi"))
  
  fwrite(a, paste0(j,".txt"),
         row.names = F, col.names = T, sep = "\t")
}


```


### 刪不是 ATCG

1. 刪掉REF, ALT 不是 a,t,c,g 的 rsID，對錯了
2. 更正 PROBE_COORDINATES，當初做 eQTL 改成 one interval 做
```{r}
probe_info_2 <- fread("D:/oral_cancer/expression/expression_data/probe24526infoB.txt", header=T)
probe_info_2 <- probe_info_2[, .(Probe=PROBE_ID, PROBE_COORDINATES_new=PROBE_COORDINATES)] 

gt_N <- fread("C:/Peter/QN_before_eQTL/r2_filter_0.6/outcome/QN_N_FDR_R2_0.6.txt") 
gt_N[!gt_N$REF %in% c("A", "T", "C", "G") | !gt_N$ALT %in% c("A", "T", "C", "G"),
  rsID := NA_character_]

a <- probe_info_2[gt_N, on = .(Probe)]
a[,PROBE_COORDINATES := NULL]
setnames(a,old = "PROBE_COORDINATES_new",new = "PROBE_COORDINATES")
setcolorder(a,c("ProbeID","Probe","Gene","CHR","PROBE_COORDINATES","sig_Cis-SNP_number","SNP","rsID","impute_type","R2","MAF","REF","ALT","beta","t-stat","p-value","FDR","qvalue","sig_pval_Bonfi","t_QN","pval_QN","pval_QN_BH","sig_QN","sig_QN_Bonfi"))

fwrite(a,"C:/Peter/QN_before_eQTL/r2_filter_0.6/outcome/QN_N_FDR_R2_0.6.txt",
         row.names = F, col.names = T, sep = "\t")



gt_T <- fread("C:/Peter/QN_before_eQTL/r2_filter_0.6/outcome/QN_T_FDR_R2_0.6.txt") 
gt_T[!gt_T$REF %in% c("A", "T", "C", "G") | !gt_T$ALT %in% c("A", "T", "C", "G"),
  rsID := NA_character_]


a <- probe_info_2[gt_T, on = .(Probe)]
a[,PROBE_COORDINATES := NULL]
setnames(a,old = "PROBE_COORDINATES_new",new = "PROBE_COORDINATES")
setcolorder(a,c("ProbeID","Probe","Gene","CHR","PROBE_COORDINATES","sig_Cis-SNP_number","SNP","rsID","impute_type","R2","MAF","REF","ALT","beta","t-stat","p-value","FDR","qvalue","sig_pval_Bonfi","t_QN","pval_QN","pval_QN_BH","sig_QN","sig_QN_Bonfi"))

fwrite(a,"C:/Peter/QN_before_eQTL/r2_filter_0.6/outcome/QN_T_FDR_R2_0.6.txt",
         row.names = F, col.names = T, sep = "\t")



```



## 0.7



```{r}

file_name <- c("C:/Peter/QN_before_eQTL/r2_filter_0.7/outcome/QN_maf_gt_N_pvalue_FDR_R2_0.7",
               "C:/Peter/QN_before_eQTL/r2_filter_0.7/outcome/QN_maf_gt_T_pvalue_FDR_R2_0.7")

file_name_new <- c("C:/Peter/QN_before_eQTL/r2_filter_0.7/outcome/QN_N_FDR_R2_0.7",
               "C:/Peter/QN_before_eQTL/r2_filter_0.7/outcome/QN_T_FDR_R2_0.7")

sig_number <- fread("C:/Peter/QN_before_eQTL/trash/QN_exp_different_r2_filter.txt",header=T)
sig_number <- sig_number[,c(1,10:11)]
  


# 對這些檔案生成info 檔
for (idx in 1:length(file_name)) {
  i <- file_name[idx]
  j <- file_name_new[idx]
  
  mix_info(paste0(i,".txt"),
           paste0(j,".txt"))
  
  # 新增 cis sig snp
  a <- paste0(j,".txt") %>% 
    fread()
  
  # 挑出1, idx+1 col
  b <- sig_number[, .SD, .SDcols = c(1, idx+1)]
  names(b) <- c("PROBE_ID", "sig_Cis-SNP_number")
  a <- merge(a,b,by.x="Probe",by.y="PROBE_ID")
  
  
  
  setcolorder(a,c("ProbeID","Probe","Gene","CHR","PROBE_COORDINATES","sig_Cis-SNP_number","SNP","rsID","impute_type","R2","MAF","REF","ALT","beta","t-stat","p-value","FDR","qvalue","sig_pval_Bonfi","t_QN","pval_QN","pval_QN_BH","sig_QN","sig_QN_Bonfi"))
  
  fwrite(a, paste0(j,".txt"),
         row.names = F, col.names = T, sep = "\t")
}
```


### 刪不是 ATCG

1. 刪掉REF, ALT 不是 a,t,c,g 的 rsID，對錯了
2. 更正 PROBE_COORDINATES，當初做 eQTL 改成 one interval 做
```{r}
probe_info_2 <- fread("D:/oral_cancer/expression/expression_data/probe24526infoB.txt", header=T)
probe_info_2 <- probe_info_2[, .(Probe=PROBE_ID, PROBE_COORDINATES_new=PROBE_COORDINATES)] 

gt_N <- fread("C:/Peter/QN_before_eQTL/r2_filter_0.7/outcome/QN_N_FDR_R2_0.7.txt") 
gt_N[!gt_N$REF %in% c("A", "T", "C", "G") | !gt_N$ALT %in% c("A", "T", "C", "G"),
  rsID := NA_character_]

a <- probe_info_2[gt_N, on = .(Probe)]
a[,PROBE_COORDINATES := NULL]
setnames(a,old = "PROBE_COORDINATES_new",new = "PROBE_COORDINATES")
setcolorder(a,c("ProbeID","Probe","Gene","CHR","PROBE_COORDINATES","sig_Cis-SNP_number","SNP","rsID","impute_type","R2","MAF","REF","ALT","beta","t-stat","p-value","FDR","qvalue","sig_pval_Bonfi","t_QN","pval_QN","pval_QN_BH","sig_QN","sig_QN_Bonfi"))

fwrite(a,"C:/Peter/QN_before_eQTL/r2_filter_0.7/outcome/QN_N_FDR_R2_0.7.txt",
         row.names = F, col.names = T, sep = "\t")



gt_T <- fread("C:/Peter/QN_before_eQTL/r2_filter_0.7/outcome/QN_T_FDR_R2_0.7.txt") 
gt_T[!gt_T$REF %in% c("A", "T", "C", "G") | !gt_T$ALT %in% c("A", "T", "C", "G"),
  rsID := NA_character_]


a <- probe_info_2[gt_T, on = .(Probe)]
a[,PROBE_COORDINATES := NULL]
setnames(a,old = "PROBE_COORDINATES_new",new = "PROBE_COORDINATES")
setcolorder(a,c("ProbeID","Probe","Gene","CHR","PROBE_COORDINATES","sig_Cis-SNP_number","SNP","rsID","impute_type","R2","MAF","REF","ALT","beta","t-stat","p-value","FDR","qvalue","sig_pval_Bonfi","t_QN","pval_QN","pval_QN_BH","sig_QN","sig_QN_Bonfi"))

fwrite(a,"C:/Peter/QN_before_eQTL/r2_filter_0.7/outcome/QN_T_FDR_R2_0.7.txt",
         row.names = F, col.names = T, sep = "\t")



```



## 0.8

```{r}

file_name <- c("C:/Peter/QN_before_eQTL/r2_filter_0.8/outcome/QN_maf_gt_N_pvalue_FDR_R2_0.8",
               "C:/Peter/QN_before_eQTL/r2_filter_0.8/outcome/QN_maf_gt_T_pvalue_FDR_R2_0.8")

file_name_new <- c("C:/Peter/QN_before_eQTL/r2_filter_0.8/outcome/QN_N_FDR_R2_0.8",
               "C:/Peter/QN_before_eQTL/r2_filter_0.8/outcome/QN_T_FDR_R2_0.8")

sig_number <- fread("C:/Peter/QN_before_eQTL/trash/QN_exp_different_r2_filter.txt",header=T)
sig_number <- sig_number[,c(1,12:13)]
  


# 對這些檔案生成info 檔
for (idx in 1:length(file_name)) {
  i <- file_name[idx]
  j <- file_name_new[idx]
  
  mix_info(paste0(i,".txt"),
           paste0(j,".txt"))
  
  # 新增 cis sig snp
  a <- paste0(j,".txt") %>% 
    fread()
  
  # 挑出1, idx+1 col
  b <- sig_number[, .SD, .SDcols = c(1, idx+1)]
  names(b) <- c("PROBE_ID", "sig_Cis-SNP_number")
  a <- merge(a,b,by.x="Probe",by.y="PROBE_ID")
  
  
  
  setcolorder(a,c("ProbeID","Probe","Gene","CHR","PROBE_COORDINATES","sig_Cis-SNP_number","SNP","rsID","impute_type","R2","MAF","REF","ALT","beta","t-stat","p-value","FDR","qvalue","sig_pval_Bonfi","t_QN","pval_QN","pval_QN_BH","sig_QN","sig_QN_Bonfi"))
  
  fwrite(a, paste0(j,".txt"),
         row.names = F, col.names = T, sep = "\t")
}

```



### 刪不是 ATCG

1. 刪掉REF, ALT 不是 a,t,c,g 的 rsID，對錯了
2. 更正 PROBE_COORDINATES，當初做 eQTL 改成 one interval 做
```{r}
probe_info_2 <- fread("D:/oral_cancer/expression/expression_data/probe24526infoB.txt", header=T)
probe_info_2 <- probe_info_2[, .(Probe=PROBE_ID, PROBE_COORDINATES_new=PROBE_COORDINATES)] 

gt_N <- fread("C:/Peter/QN_before_eQTL/r2_filter_0.8/outcome/QN_N_FDR_R2_0.8.txt") 
gt_N[!gt_N$REF %in% c("A", "T", "C", "G") | !gt_N$ALT %in% c("A", "T", "C", "G"),
  rsID := NA_character_]

a <- probe_info_2[gt_N, on = .(Probe)]
a[,PROBE_COORDINATES := NULL]
setnames(a,old = "PROBE_COORDINATES_new",new = "PROBE_COORDINATES")
setcolorder(a,c("ProbeID","Probe","Gene","CHR","PROBE_COORDINATES","sig_Cis-SNP_number","SNP","rsID","impute_type","R2","MAF","REF","ALT","beta","t-stat","p-value","FDR","qvalue","sig_pval_Bonfi","t_QN","pval_QN","pval_QN_BH","sig_QN","sig_QN_Bonfi"))

fwrite(a,"C:/Peter/QN_before_eQTL/r2_filter_0.8/outcome/QN_N_FDR_R2_0.8.txt",
         row.names = F, col.names = T, sep = "\t")



gt_T <- fread("C:/Peter/QN_before_eQTL/r2_filter_0.8/outcome/QN_T_FDR_R2_0.8.txt") 
gt_T[!gt_T$REF %in% c("A", "T", "C", "G") | !gt_T$ALT %in% c("A", "T", "C", "G"),
  rsID := NA_character_]


a <- probe_info_2[gt_T, on = .(Probe)]
a[,PROBE_COORDINATES := NULL]
setnames(a,old = "PROBE_COORDINATES_new",new = "PROBE_COORDINATES")
setcolorder(a,c("ProbeID","Probe","Gene","CHR","PROBE_COORDINATES","sig_Cis-SNP_number","SNP","rsID","impute_type","R2","MAF","REF","ALT","beta","t-stat","p-value","FDR","qvalue","sig_pval_Bonfi","t_QN","pval_QN","pval_QN_BH","sig_QN","sig_QN_Bonfi"))

fwrite(a,"C:/Peter/QN_before_eQTL/r2_filter_0.8/outcome/QN_T_FDR_R2_0.8.txt",
         row.names = F, col.names = T, sep = "\t")



```


## 0.9

```{r}

file_name <- c("C:/Peter/QN_before_eQTL/r2_filter_0.9/outcome/QN_maf_gt_N_pvalue_FDR_R2_0.9",
               "C:/Peter/QN_before_eQTL/r2_filter_0.9/outcome/QN_maf_gt_T_pvalue_FDR_R2_0.9")

file_name_new <- c("C:/Peter/QN_before_eQTL/r2_filter_0.9/outcome/QN_N_FDR_R2_0.9",
               "C:/Peter/QN_before_eQTL/r2_filter_0.9/outcome/QN_T_FDR_R2_0.9")

sig_number <- fread("C:/Peter/QN_before_eQTL/trash/QN_exp_different_r2_filter.txt",header=T)
sig_number <- sig_number[,c(1,14:15)]
  


# 對這些檔案生成info 檔
for (idx in 1:length(file_name)) {
  i <- file_name[idx]
  j <- file_name_new[idx]
  
  mix_info(paste0(i,".txt"),
           paste0(j,".txt"))
  
  # 新增 cis sig snp
  a <- paste0(j,".txt") %>% 
    fread()
  
  # 挑出1, idx+1 col
  b <- sig_number[, .SD, .SDcols = c(1, idx+1)]
  names(b) <- c("PROBE_ID", "sig_Cis-SNP_number")
  a <- merge(a,b,by.x="Probe",by.y="PROBE_ID")
  
  
  
  setcolorder(a,c("ProbeID","Probe","Gene","CHR","PROBE_COORDINATES","sig_Cis-SNP_number","SNP","rsID","impute_type","R2","MAF","REF","ALT","beta","t-stat","p-value","FDR","qvalue","sig_pval_Bonfi","t_QN","pval_QN","pval_QN_BH","sig_QN","sig_QN_Bonfi"))
  
  fwrite(a, paste0(j,".txt"),
         row.names = F, col.names = T, sep = "\t")
}
```



### 刪不是 ATCG

1. 刪掉REF, ALT 不是 a,t,c,g 的 rsID，對錯了
2. 更正 PROBE_COORDINATES，當初做 eQTL 改成 one interval 做
```{r}
probe_info_2 <- fread("D:/oral_cancer/expression/expression_data/probe24526infoB.txt", header=T)
probe_info_2 <- probe_info_2[, .(Probe=PROBE_ID, PROBE_COORDINATES_new=PROBE_COORDINATES)] 

gt_N <- fread("C:/Peter/QN_before_eQTL/r2_filter_0.9/outcome/QN_N_FDR_R2_0.9.txt") 
gt_N[!gt_N$REF %in% c("A", "T", "C", "G") | !gt_N$ALT %in% c("A", "T", "C", "G"),
  rsID := NA_character_]

a <- probe_info_2[gt_N, on = .(Probe)]
a[,PROBE_COORDINATES := NULL]
setnames(a,old = "PROBE_COORDINATES_new",new = "PROBE_COORDINATES")
setcolorder(a,c("ProbeID","Probe","Gene","CHR","PROBE_COORDINATES","sig_Cis-SNP_number","SNP","rsID","impute_type","R2","MAF","REF","ALT","beta","t-stat","p-value","FDR","qvalue","sig_pval_Bonfi","t_QN","pval_QN","pval_QN_BH","sig_QN","sig_QN_Bonfi"))

fwrite(a,"C:/Peter/QN_before_eQTL/r2_filter_0.9/outcome/QN_N_FDR_R2_0.9.txt",
         row.names = F, col.names = T, sep = "\t")



gt_T <- fread("C:/Peter/QN_before_eQTL/r2_filter_0.9/outcome/QN_T_FDR_R2_0.9.txt") 
gt_T[!gt_T$REF %in% c("A", "T", "C", "G") | !gt_T$ALT %in% c("A", "T", "C", "G"),
  rsID := NA_character_]


a <- probe_info_2[gt_T, on = .(Probe)]
a[,PROBE_COORDINATES := NULL]
setnames(a,old = "PROBE_COORDINATES_new",new = "PROBE_COORDINATES")
setcolorder(a,c("ProbeID","Probe","Gene","CHR","PROBE_COORDINATES","sig_Cis-SNP_number","SNP","rsID","impute_type","R2","MAF","REF","ALT","beta","t-stat","p-value","FDR","qvalue","sig_pval_Bonfi","t_QN","pval_QN","pval_QN_BH","sig_QN","sig_QN_Bonfi"))

fwrite(a,"C:/Peter/QN_before_eQTL/r2_filter_0.9/outcome/QN_T_FDR_R2_0.9.txt",
         row.names = F, col.names = T, sep = "\t")



```








# 跑以上
```{r}
1+1
```

