




## package

```{r}
# 釋放記憶體
rm(list=ls())
gc()
```


```{r}
library(data.table)
library(dplyr)
library(tidyverse)
library(stringr) 
library(ggplot2)
library(ggrepel)
library(matrixStats)  # rowMins
library(qvalue)
```



## R2 >0.6

使用做好的 C:/Peter/QN_before_eQTL/r2_filter_%s/outcome/QN_maf_gt_T_pvalue_FDR_R2_%s.txt 等檔案
## prepare

### find repeat snp (bed)

snp_r2filter_0.9.txt: hg18 -> hg38 轉失敗的 19:46895802	

```{r}
finngen <- fread("D:/oral_cancer/TWAS/summary_stat/FinnGen/C3_ORALCAVITY_EXALLC")
gt_N <- fread("C:/Peter/QN_before_eQTL/r2_filter_0.9/outcome/QN_maf_gt_T_pvalue_FDR_R2_0.9.txt")
gt_N[, CHR := str_extract(SNP, ".*(?=:)")]


fwrite(data.table(a=paste0("chr",gt_N$CHR),
                  b=str_extract(gt_N$SNP, "(?<=\\:)\\d+"),
                  c=str_extract(gt_N$SNP, "(?<=\\:)\\d+")) ,
       "C:/Peter/QN_before_eQTL/r2_filter_0.9/trash/snp_r2filter_0.9.txt",
         row.names = F, col.names = F, sep = "\t")


# 檔案 snp_r2filter.txt 放進 leftover 轉換成 snp_r2filter_success.bed
a <- fread("C:/Peter/QN_before_eQTL/r2_filter_0.9/trash/snp_r2filter_hg18TOhg38_0.9.bed")

# "chr22:123-124" -> "22:123"
trans_success <-  paste0(a$V1,":",a$V2,"-",a$V2) %>% 
  str_extract( "(\\d+:\\d+)(?=\\-)")

# 轉失敗的是 c("1:148546405", "1:148567630")，把除了這些以外的 row 依序放入轉換成功的snp in hg38
gt_N[,snp_hg38 := NA_character_]
index_hg38_suc <- ! gt_N$SNP %in% c("19:46895802" )
gt_N[index_hg38_suc, snp_hg38 := trans_success]


finngen[, snp:= paste0(`#chrom`,":",pos)]

# finngen 裡有一個snp 不同 alt,pval 的情況，對重複snp 取 pval最小的 
setorder(finngen, pval)
finngen_unique <- finngen[, .SD[1], by = snp]

repeat_snp <- finngen[, .N, by = snp][N > 1]$snp
repeat_snp <- finngen[snp %in% repeat_snp,]
setkey(repeat_snp,snp)



# 把想要的 "`#chrom`","pos","snp" 移前面
setcolorder(repeat_snp,
            c("#chrom","pos","snp", 
              setdiff(names(repeat_snp),
                      c("#chrom","pos","snp"))
              )
            )

fwrite(repeat_snp,
       "C:/Peter/QN_before_eQTL/r2_filter_0.9/outcome/QN_maf_gt_N_pvalue_FDR_repeatSNP.txt",
         row.names = F, col.names = T, sep = "\t")




# 找出 gt_N$snp_hg38  ==  finngen_unique$snp 的 row，把這些row 的 finngen_unique$pval 寫進 gt_N 新變數 finngen_pval，沒對上的 finngen_pval= NA，使用前確定 finngen_unique$snp 元素唯一出現
gt_N[
  finngen_unique,
  on = .(snp_hg38 = snp),
  finngen_pval := i.pval
]

# 2個snp 沒轉成功，snp number: 13518 -> 13516，其中 9421 個有出現在 finngen OC GWAS
uniqueN(gt_N$SNP, na.rm = T)
uniqueN(gt_N$snp_hg38, na.rm = T)
(unique(gt_N$snp_hg38) %in% finngen_unique$snp) %>% which() %>% length()



# 確認 點 "1:148546405", "1:148567630" snp_hg38=na not null，再存檔
fwrite(gt_N,
       "C:/Peter/QN_before_eQTL/r2_filter_0.9/outcome/QN_maf_gt_N_pvalue_FDR_MixFinngenPval.txt",
         row.names = F, col.names = T, sep = "\t")




```





### overlap 
- 一律用 hg38版的 pos chr
- 對 12021 snp 找+-1000kb sig. snp
```{r}
finngen <- fread("D:/oral_cancer/TWAS/summary_stat/FinnGen/C3_ORALCAVITY_EXALLC")
finngen[, snp:= paste0(`#chrom`,":",pos)]

# finngen 裡有一個snp 不同 alt,pval 的情況，對重複snp 取 pval最小的 
setorder(finngen, pval)
finngen_unique <- finngen[, .SD[1], by = snp]

fwrite(finngen_unique,
       "D:/oral_cancer/TWAS/summary_stat/FinnGen/C3_ORALCAVITY_EXALLC_SNPunique.txt",
         row.names = F, col.names = T, sep = "\t")

gt_N <- fread("C:/Peter/QN_before_eQTL/r2_filter_0.9/outcome/QN_maf_gt_N_pvalue_FDR_MixFinngenPval.txt")


gt_N[, pos:= str_extract(snp_hg38 , "(?<=\\:)\\d+")]
gt_N[, start:= as.numeric(pos)]
gt_N[, end:= as.numeric(pos)]

gt_N <- gt_N %>% 
  select(c("snp_hg38","CHR","start","end"))

gt_N <- gt_N[!is.na(start) & !is.na(end)]
setnames(gt_N,"snp_hg38", "snp_gt_N")

# 調整範圍正負1000KB (10^6 bp)
gt_N[, start := ifelse(start-1e6>0, start-1e6, 0)]
gt_N[, end := end+1e6]

setnames(finngen_unique,"#chrom", "CHR")
finngen_unique[, start:= pos]
finngen_unique[, end:= pos]

finngen_unique <- finngen_unique %>% 
  select(c("snp","CHR","start","end","ref","alt","pval","mlogp","beta","sebeta"))

finngen_unique <- finngen_unique[!is.na(start) & !is.na(end)]

# 要先排序
setkey(finngen_unique, CHR, start, end)
setkey(gt_N, CHR, start, end)

# 對每個 finngen_unique 資料，找他落在哪些gt_N$snp_hg38 的區間裡，finngen_unique$CHR == gt_N$CHR AND finngen_unique$pos >= gt_N$start AND finngen_unique$pos <= gt_N$end
overlap <- finngen_unique[gt_N, 
                     on = .(CHR, start >= start, start <= end), 
                     nomatch = 0L,
                     allow.cartesian = TRUE]




```





### save by chr 


1. 把其中轉 hg38 成功的 12021 snp 在finngen 附近 +-1000kb 所有snp 挑出，按染色體存成
gt_N_ALLcisSNP/finngen_cisSNP_gt_N_chr%s.txt 

2. 12021 snp 在附近 +-1000kb 所有snp 中挑一個最顯著的snp ，存成 gt_N_MOSTsnp/finngen_sigSNP_chr1-22.txt

```{r}
overlap[, CHR := as.character(CHR)]

# 取得所有染色體
chr_list <- unique(overlap$CHR)

# 逐染色體處理
for(chr_i in chr_list){
  
  # 只取當前染色體的資料
  finngen_chr <- overlap[CHR == chr_i]
  
  # 如果有 start/end 欄位，用 foverlaps 前先刪掉 NA
  # finngen_chr <- finngen_chr[!is.na(start) & !is.na(end)]
  
  # 存檔
  fwrite(finngen_chr,
         sprintf("C:/Peter/QN_before_eQTL/r2_filter_0.9/outcome/finngen_cisSNP_gt_N_chr%s.txt", chr_i),
         sep = "\t",
         row.names = FALSE,
         col.names = TRUE)
  
  # 釋放記憶體
  rm(finngen_chr)
  gc()
  
  cat("chr", chr_i, "done\n")
}



# 範圍調回來 ####

for (i in 1:22) {
  file_path <- sprintf("C:/Peter/QN_before_eQTL/r2_filter_0.9/outcome/finngen_cisSNP_gt_N_chr%d.txt", i)
  
  # --- 檢查檔案是否存在，不存在則跳過 ---
  if (!file.exists(file_path)) {
    message(sprintf(" 第 %d 號染色體檔案不存在，已跳過。", i))
    next
  }
  
  overlaps <-  fread(file_path,header = T)
  
  overlaps[, start:= str_extract(snp_gt_N , "(?<=\\:)\\d+") %>% as.numeric()]
  overlaps[, end:= start]
  setkey(overlaps, CHR, start)
  
  fwrite(overlaps,
         sprintf("C:/Peter/QN_before_eQTL/r2_filter_0.9/outcome/finngen_cisSNP_gt_N_chr%d.txt", i),
         sep = "\t",
         row.names = FALSE,
         col.names = TRUE)
}





# 每個 snp +-1000KB 選個pval 最小的 snp ####
data_list <- vector("list", 22)

for (chr_i in 1:22) {
    file_path <- sprintf("C:/Peter/QN_before_eQTL/r2_filter_0.9/outcome/finngen_cisSNP_gt_N_chr%d.txt", chr_i)
  
  # --- 檢查檔案是否存在，不存在則跳過 ---
  if (!file.exists(file_path)) {
    message(sprintf(" 第 %d 號染色體檔案不存在，已跳過。", chr_i))
    next
  }
  
  a <- fread(file_path,header = T)
  
  setkey(a, snp_gt_N, pval)
  data_list[[chr_i]] <- a[,  .SD[1], by = snp_gt_N] 
}

df <- rbindlist(data_list, use.names = TRUE)

fwrite(df,
       "C:/Peter/QN_before_eQTL/r2_filter_0.9/outcome/finngen_sigSNP_chr1-22.txt",
        row.names = F, col.names = T, sep = "\t")
```



### pvalue一樣時，選最近的snp 
並且紀錄所有pval 一樣的 snp，放置欄位 MOST_snp_hg38

```{r}
data_list <- vector("list", 22)
for (chr_i in 1:22) {
  
  file_path <- sprintf("C:/Peter/QN_before_eQTL/r2_filter_0.9/outcome/finngen_cisSNP_gt_N_chr%d.txt", chr_i)
  
  # --- 檢查檔案是否存在，不存在則跳過 ---
  if (!file.exists(file_path)) {
    message(sprintf(" 第 %d 號染色體檔案不存在，已跳過。", chr_i))
    next
  }
  
  a <- fread(file_path,header = T)
  
  setkey(a, snp_gt_N, pval)
  data_list[[chr_i]] <- a[,  head(.SD, 10), by = snp_gt_N]
}
df <- rbindlist(data_list, use.names = TRUE)
df[, start:= str_extract(snp_gt_N , "(?<=\\:)\\d+") %>% as.numeric()]
df[, end:= start]
df[, dist := abs(start- start.1)]

setkey(df, CHR, start,pval, dist)

# seq_len(.N) 產生 1: nrow(df)，grp 是一個「每 10 row 一組」的 group index，grp= 0,...,0,1,...,1,...
# 每個 grp 中，比較是否等於第一個 pval
df_1 <- df[
  , grp := (seq_len(.N) - 1) %/% 10
][
  , keep := pval == pval[1], by = grp
][
  keep == TRUE
]




# 最多出現4 個一樣都是最顯著的pval
# MOST_snp_hg38 is chr:pos:ref:alt in hg38
if(df_1[, .N, by = snp_gt_N][, max(N)]>10){
  stop("head(.SD, 10) 不該只選前10 個")
}
  

df_1[,"MOST_snp_hg38" := paste0(snp,":",ref,":",alt)]
df_1[,"MOST_snp_nearest_hg38" := MOST_snp_hg38]
df_1[,c("start.1" ,"snp","ref","alt","mlogp","beta","sebeta","dist","keep","grp") := NULL]


# 分開
df_most <- df_1[, .SD[1], by=snp_gt_N]
df_others <- setdiff(df_1,df_most)

# df_others 中將相同 snp_gt_N 和 pval 的 MOST_snp_hg38 用逗號串接起來
df_others_collapsed <- df_others[, .(
  others_combined = paste(MOST_snp_hg38, collapse = ", ")
), by = .(snp_gt_N, pval)]

# 將 df_others_collapsed 的內容併入 df_most
df_most[df_others_collapsed, 
        on = .(snp_gt_N, pval), 
        MOST_snp_hg38 := paste0(MOST_snp_hg38, ", ", i.others_combined)]

setnames(df_most, old=c("pval","snp_gt_N"), new=c("MOST_snp_hg38_finngen_pval","snp_hg38"))

fwrite(df_most,
       "C:/Peter/QN_before_eQTL/r2_filter_0.9/outcome/QN_maf_gt_N_pvalue_FDR_MixFinngenPval_5.txt",
        row.names = F, col.names = T, sep = "\t")
```


```{r}
# 釋放記憶體
rm(list=ls())
gc()
```




### 算 FDR (bed)

1. 算 FDR
2. 加進 eQTL result finngen pval
- 17:64380986 hg38 -> hg19 failed


```{r}

finngen <- fread(
  "D:/oral_cancer/snp_repeat_Finngen/outcome/C3_ORALCAVITY_EXALLC_2_hg19SNPunique.txt",
  select = c("hg38_snpID","hg19_snpID", "pval","alt","ref")
)



df_most <- fread("C:/Peter/QN_before_eQTL/r2_filter_0.9/outcome/QN_maf_gt_N_pvalue_FDR_MixFinngenPval_5.txt")
setnames(finngen,old = "hg38_snpID",new = "snp_hg38")
finngen[,"snp_record_finngen" := paste0(snp_hg38,":",ref,":",alt)]

# 將 finngen 的內容併入 df_most
df_most <- finngen[df_most, on = .(snp_hg38)]


setnames(df_most,
         old=c("pval", "snp_record_finngen"),
         new=c("snp_hg38_finngen_pval", "snp_hg38_finngen"))

df_most_1 <- df_most[which(!is.na(snp_hg38_finngen_pval)),]
setkey(df_most_1,CHR, start)



# 算 QN_gt_N 9421 snp FDR ####
# 要用 1:123 合併，才抓的到不同 ref,alt 的snp
common_snp <- df_most_1[, .SD[1], by=snp_hg38_finngen]
common_snp <- df_most_1 %>% 
  select("snp_hg38_finngen","snp_hg38_finngen_pval")



common_snp[,snp_finngen_FDR :=p.adjust(snp_hg38_finngen_pval, method = "BH") %>% 
      format(digits = 10,scientific = T) %>% 
      as.numeric()]
common_snp[,snp_finngen_qvalue := qvalue(snp_hg38_finngen_pval)$qvalues]

common_snp[,snp_finngen_Bonfi := 
             ifelse(snp_hg38_finngen_pval<(0.05/nrow(common_snp)),
                    1,0)]
df_most <- common_snp[df_most, on = .(snp_hg38_finngen, snp_hg38_finngen_pval)]



rm(df_most_1)


# 算 most pvalue 261 snp FDR，將 finngen 的內容併入 ####
# 這不用抓不同 ref,alt 的snp，因為我們只要 pval 最小的，確認過了ref or alt 不同，pval 就不同
MOSTpval_info <- df_most %>% select(MOST_snp_nearest_hg38)
MOSTpval_info <- unique(MOSTpval_info)
setnames(MOSTpval_info, old = "MOST_snp_nearest_hg38",new = "snp_record_finngen")
MOSTpval_info <- finngen[MOSTpval_info, on = .(snp_record_finngen)]

setnames(MOSTpval_info,
         old=c("pval", "snp_record_finngen"),
         new=c("MOST_snp_nearest_pvalue", "MOST_snp_nearest_hg38"))

MOSTpval_info[,c("snp_hg38","hg19_snpID","alt","ref"):=NULL]
MOSTpval_info[,MOST_snp_hg38_finngen_FDR :=
                p.adjust(MOST_snp_nearest_pvalue, method = "BH") %>% 
                format(digits = 10,scientific = T) %>% 
                as.numeric()]
MOSTpval_info[,MOST_snp_hg38_finngen_Bonfi := 
                ifelse(MOST_snp_nearest_pvalue<  (0.05/nrow(MOSTpval_info)), 1,0)]


# record 紀錄 excel 數量，已經確認過沒有空值, NA, snp重複 等問題
print(nrow(MOSTpval_info[MOST_snp_hg38_finngen_FDR <0.05,]))
print(nrow(MOSTpval_info[MOST_snp_hg38_finngen_Bonfi==1,]))




MOSTpval_info <- MOSTpval_info[df_most, on = .(MOST_snp_nearest_hg38)]
fwrite(data.table(a=paste0("chr",MOSTpval_info$CHR),
                  b=str_extract(MOSTpval_info$snp_hg38, "(?<=\\:)\\d+"), 
                  c=str_extract(MOSTpval_info$snp_hg38, "(?<=\\:)\\d+")) ,
       "C:/Peter/QN_before_eQTL/r2_filter_0.9/trash/QN_MixFinngenPval_5_SNPhg38.txt",
         row.names = F, col.names = F, sep = "\t")


# 把 MOSTpval_info$snp_hg38 轉成 hg19 ，檔案 MixFinngenPval_5_SNPhg38.txt 放進leftover轉換成 MixFinngenPval_5_SNPhg38_success.bed
a <- fread("C:/Peter/QN_before_eQTL/r2_filter_0.9/trash/QN_MixFinngenPval_5_SNPhg38TOhg19_success.bed")

names(a) <- c("chr","start","end")
a[,chr_nochr := str_extract(chr, "\\d+")]
MOSTpval_info_hg19 <- paste0(a$chr_nochr,":",a$start)

MOSTpval_info[,hg19_snpID := MOSTpval_info_hg19]




# 刪變數 ####

# MOST_snp_nearest_hg38 比較近
MOSTpval_info[,c( "MOST_snp_hg38_finngen_pval","snp_hg38_finngen") := NULL]
setnames(MOSTpval_info,
         old=c("snp_hg38", "hg19_snpID", "snp_hg38_finngen_pval"),
         new=c("gt_N_hg38", "gt_N_hg19", "gt_N_finngen_pval"))


# 把想要的 "`#chrom`","pos","snp" 移前面
setcolorder(MOSTpval_info,
            c("MOST_snp_nearest_pvalue","MOST_snp_nearest_hg38","MOST_snp_hg38_finngen_FDR","MOST_snp_hg38_finngen_Bonfi","gt_N_finngen_pval","snp_finngen_FDR","snp_finngen_qvalue","snp_finngen_Bonfi","gt_N_hg38","gt_N_hg19","alt","ref","CHR","start","end","MOST_snp_hg38")
            )

fwrite(MOSTpval_info,
       "C:/Peter/QN_before_eQTL/r2_filter_0.9/outcome/QN_maf_gt_N_pvalue_FDR_MixFinngenPval_6.txt",
        row.names = F, col.names = T, sep = "\t")


# 重新讀取，才會把 MOSTpval_info$alt 從 NA 讀成 ""
MOSTpval_info <- fread("C:/Peter/QN_before_eQTL/r2_filter_0.9/outcome/QN_maf_gt_N_pvalue_FDR_MixFinngenPval_6.txt")

# 紀錄不在 finngen snp
not_in_finngen <- MOSTpval_info[MOSTpval_info$alt=="",c("gt_N_hg19","gt_N_hg38")]
fwrite(data.table(k = not_in_finngen$gt_N_hg19),
       "C:/Peter/QN_before_eQTL/r2_filter_0.9/outcome/not_in_finngen_hg19SNP.txt",
       row.names = F, col.names = F, sep = "\n") 

```



## EUR LD
 (in ubuntu)
 
```{r}
export EQTL_LIST="/mnt/c/Peter/QN_before_eQTL/r2_filter_0.9/outcome/not_in_finngen_hg19SNP.txt"
export BFILE_DIR="/mnt/c/Peter/PCA_1000G_20130502/trash/deal_repeatSNP"

for chr in {1..22}; do
    echo "正在處理第 ${chr} 號染色體..."
    
    plink1.9 \
    --bfile "${BFILE_DIR}/chr_${chr}_rename" \
    --ld-snp-list "${EQTL_LIST}" \
    --r2 \
    --ld-window-kb 1000 \
    --ld-window 999999 \
    --ld-window-r2 0 \
    --list-all \
    --out "/mnt/c/Peter/QN_before_eQTL/r2_filter_0.9/trash/no_intersect_LD/EUR/EUR_LDchr${chr}" &
    
    if [[ $(($chr % 3)) -eq 0 ]]; then
        wait
    fi
done; wait; echo "全部處理完成！"
```






## FIN LD

 (in ubuntu)

```{r}
export EQTL_LIST="/mnt/c/Peter/QN_before_eQTL/r2_filter_0.9/outcome/not_in_finngen_hg19SNP.txt"
export BFILE_DIR="/mnt/c/Peter/PCA_1000G_20130502/FIN_sample/trash/deal_repeatSNP"

for chr in {1..22}; do
    echo "正在處理第 ${chr} 號染色體..."
    
    plink1.9 \
        --bfile "${BFILE_DIR}/chr_${chr}_rename" \
        --ld-snp-list "${EQTL_LIST}" \
        --r2 \
        --ld-window-kb 1000 \
        --ld-window 999999 \
        --ld-window-r2 0 \
        --list-all \
        --out "/mnt/c/Peter/QN_before_eQTL/r2_filter_0.9/trash/no_intersect_LD/FIN/FIN_LDchr${chr}" &
    
    if [[ $(($chr % 3)) -eq 0 ]]; then
        wait
    fi
done
wait
echo "全部處理完成！"
```






### combine 

```{r}
gt_N_MOSTsnp <- fread("C:/Peter/QN_before_eQTL/r2_filter_0.9/outcome/finngen_sigSNP_chr1-22.txt")

# 併進 gt_N，gt_N_MOSTsnp$snp_gt_N 對應到 gt_N$snp_hg38
gt_N <- fread("C:/Peter/QN_before_eQTL/r2_filter_0.9/outcome/QN_maf_gt_N_pvalue_FDR_MixFinngenPval.txt")

gt_N_MOSTsnp <- gt_N_MOSTsnp %>%
  select(snp_gt_N,snp)

names(gt_N_MOSTsnp) <- c("snp_hg38","1000kb_MOST_snp")
a <- merge(gt_N, gt_N_MOSTsnp, by = "snp_hg38",  all.x = TRUE)
fwrite(a,
       "C:/Peter/QN_before_eQTL/r2_filter_0.9/outcome/QN_maf_gt_N_pvalue_FDR_MixFinngenPval_2.txt",
        row.names = F, col.names = T, sep = "\t")




```


```{r}
# 釋放記憶體
rm(list=ls())
gc()
```


### eQTL hg18 ->hg19    

```{r}
maf_hg1819 <- fread("D:/oral_cancer/expression/outcome/multiple_nucleotide_variant/cis_hg18_19_snp_MAF.txt")

gt_N <- fread("C:/Peter/QN_before_eQTL/r2_filter_0.9/outcome/QN_maf_gt_N_pvalue_FDR_MixFinngenPval_2.txt")

# 確認所有 gt_N snp(hg18) in maf_hg1819$hg18_snpID
all(gt_N$SNP %in% maf_hg1819$hg18_snpID)

a <- merge(gt_N, maf_hg1819 %>%
        select("hg18_snpID", "hg19_snpID"),
        by.x = "SNP",by.y ="hg18_snpID",   all.x = TRUE)


fwrite(data.table(kk = a$hg19_snpID %>% 
                   unique()),
       "C:/Peter/QN_before_eQTL/r2_filter_0.9/outcome/QN_eQTL_SNPhg19.txt",
       row.names = F, col.names = T, sep = "\t")
```



## EUR 




### 合併  
- plink1.9 cmd 不會計算自己跟自己的 LD

合併算出的 LD 檔案，每個 eQTL snp 沒再 finngen GWAS 的，取最近的高LD snp

```{r}

finngen <- fread(
  "D:/oral_cancer/snp_repeat_Finngen/outcome/C3_ORALCAVITY_EXALLC_2_hg19SNPunique.txt",
  select = c("hg38_snpID","hg19_snpID", "pval","alt","ref")
)

ld_list <- vector("list", 22)


for (i in 1:22) {
  file_path <- sprintf("C:/Peter/QN_before_eQTL/r2_filter_0.9/trash/no_intersect_LD/EUR/EUR_LDchr%d.ld", i)
  
  # --- 檢查檔案是否存在，不存在則跳過 ---
  if (!file.exists(file_path)) {
    message(sprintf(" 第 %d 號染色體檔案不存在，已跳過。", i))
    next
  }
  
  a <-  fread(file_path,header = T)
  
  # 把 1:123_2 轉成 1:123
  a[,SNP_B_noRepeat:= str_extract(SNP_B, "^[^_]+")]
  # 挑出SNP_A 是 not in finngen，SNP_B 是 in finngen 的組合 (以確認所有SNP_A 都是 not in finngen)
  a <- a[which(SNP_B_noRepeat %in% finngen$hg19_snpID),]
  a[,SNP_B_noRepeat:= NULL]
  
  # 按snp_a, R2從大排到小，用row index 的方式選sub data，省記憶體
  # 挑前180個LD高的，因為有 23 snp 附近有 148 個 LD 一樣大的 snp
  setorder(a, SNP_A, BP_A, -R2)
  ld_list[[i]] <- a[, head(.SD, 180), by = SNP_A]
}

df <- rbindlist(ld_list, use.names = TRUE)

# plink1.9 cmd 不會計算自己跟自己的 LD
df[, dist := abs(BP_A- BP_B)]
setorder(df, CHR_A, BP_A, -R2, dist)

# seq_len(.N) 產生 1: nrow(df)，grp 是一個「每 180 row 一組」的 group index，grp= 0,...,0,1,...,1,...
# 每個 grp 中，比較是否等於第一個 pval
df_1 <- df[
  , grp := (seq_len(.N) - 1) %/% 180
][
  , keep := R2 == R2[1], by = grp
][
  keep == TRUE
]

# check 前面選 180 合理，最多附近有 148個snp 相同 LD (不一定是LD=1)
if(df_1[,.N, by=SNP_A][, max(N)]>180){
  stop("head(.SD, 180) 不該只選前 180 個")
}


# 跟finngen 合併 ####

# 把 16:2045121_2 改成 16:2045121，才能在 finngen 找到 info
setnames(df_1, old = "SNP_B", new = "hg19_snpID")
df_1[, SNP_A := str_extract(SNP_A, "^\\d+:\\d+")]
df_1[, hg19_snpID := str_extract(hg19_snpID, "^\\d+:\\d+")]
df_2 <- finngen[df_1, on= .(hg19_snpID)]

# "mostLD_snp_hg19" := hg19_snpID:ref:alt
df_2[,"mostLD_snp_hg19" := paste0(hg19_snpID,":",ref,":",alt)]
setnames(df_2,
         old = c("hg38_snpID","CHR_A","SNP_A","BP_A","R2","pval"),
         new = c("mostLD_snp_hg38", "CHR","snp_gt_N","start","LD","mostLD_snp_hg19_finngen_pval"))

setorder(df_2, CHR, start, -LD, dist, mostLD_snp_hg19_finngen_pval)

df_2[,"mostLD_snp_nearest_hg19" := mostLD_snp_hg19]
df_2[,c("ref","alt","CHR_B","BP_B","dist","keep","grp","hg19_snpID") := NULL]


# 每個gt_N 取最近的高LD snp，再把同樣高LD snp 但距離遠的併入 #### 

# 每個gt_N 取最近的高LD snp
df_most <- df_2[, .SD[1], by=snp_gt_N]
# 其他同樣高LD snp
df_others <- setdiff(df_2,df_most)

# df_others 中將相同 snp_gt_N 和 pval 的 MOST_snp_hg38 用逗號串接起來
df_others_collapsed <- df_others[, .(
  others_combined = paste(mostLD_snp_hg19, collapse = ", ")
), by = .(snp_gt_N, LD)]

# 將 df_most 的內容併入 df_others_collapsed
df_most[df_others_collapsed, 
        on = .(snp_gt_N, LD), 
        mostLD_snp_hg19 := paste0(mostLD_snp_hg19, ", ", i.others_combined)]



rm(finngen,a,i,df_others_collapsed,df_others,ld_list,df)
```


### 算 FDR (bed)
先把 df_most 取出 mostLD，算 FDR，再併進 df_most -> df_most_1，再併進 most_pval_info

紀錄 23 snp 不在finngen，且附近1000 kb 沒有 finngen 的 snp 
```{r}
# check don't have any NA，正常不會出現 NA ####
# all col NA row number
colSums(is.na(df_most))
# all col 空值 row number
colSums((df_most==""))


most_pval_info <- fread("C:/Peter/QN_before_eQTL/r2_filter_0.9/outcome/QN_maf_gt_N_pvalue_FDR_MixFinngenPval_6.txt")

# 紀錄不在 finngen snp
not_in_finngen <- most_pval_info[most_pval_info$alt=="",c("gt_N_hg19","gt_N_hg38")]

# df_most$snp_gt_N 是 hg19
setnames(df_most,
         old = c("snp_gt_N","mostLD_snp_hg38"),
         new = c("gt_N_hg19","mostLD_snp_nearest_hg38"))


# 這11 snp 不在finngen，且附近1000 kb 沒有 finngen 的 snp (前面算R2就連R2=0都會算出)
setdiff(not_in_finngen$gt_N_hg19, df_most$gt_N_hg19 )

fwrite(data.table(k = setdiff(not_in_finngen$gt_N_hg19, df_most$gt_N_hg19 )),
       "C:/Peter/QN_before_eQTL/r2_filter_0.9/outcome/not_in_finngen_1000gEUR_hg19SNP.txt",
       row.names = F, col.names = F, sep = "\n") 
```


計算 FDR, qval
```{r}

# 跟 maf_gt_N_pvalue_FDR_MixFinngenPval_6.txt 紀錄的gt_N, most_pval 結果合併 ####
most_pval_info <- fread("C:/Peter/QN_before_eQTL/r2_filter_0.9/outcome/QN_maf_gt_N_pvalue_FDR_MixFinngenPval_6.txt")

most_pval_info[,c("CHR","start"):= NULL]
a <- df_most[most_pval_info, on=.(gt_N_hg19)]


# 確認了，只有23 snp 不在finngen，且附近1000 kb 沒有 finngen 的 snp，才會 mostLD_snp_hg19_finngen_pval, gt_N_finngen_pval 兩個都是 NA，其他snp 都只有一個是 NA
nofin_LD <-  setdiff(not_in_finngen$gt_N_hg19, df_most$gt_N_hg19 )
test <- intersect(which(is.na(a$mostLD_snp_hg19_finngen_pval)), which(is.na(a$gt_N_finngen_pval))) %>%
  a[.,gt_N_hg19]
all(test==nofin_LD)






# 把gt_N_finngen_pval , mostLD_snp_hg19_finngen_pval 合併算 FDR ####
most_LD <- df_most[,.SD[1],by=mostLD_snp_nearest_hg19] %>% 
  select(gt_N_hg19,mostLD_snp_hg19_finngen_pval,mostLD_snp_nearest_hg19)

setnames(most_LD,old = "mostLD_snp_hg19_finngen_pval", new = 'mostLD_or_finngen_pval')

most_pval_info_unique <- most_pval_info[,.SD[1],by=gt_N_hg19] %>%
  select(gt_N_hg19,gt_N_finngen_pval)
setnames(most_pval_info_unique,old = 'gt_N_finngen_pval', new = 'mostLD_or_finngen_pval')
most_pval_info_unique[,mostLD_snp_nearest_hg19 := NA_character_ ]




# 扣掉 4095 snp 不在finngen, pval =NA 的
most_pval_info_unique <- most_pval_info_unique[which(!is.na(mostLD_or_finngen_pval)),]


most_LD[,mostLD_nearest_hg19 := str_extract(mostLD_snp_nearest_hg19, "^[^:]+:[^:]+")]
test <- most_LD[!mostLD_nearest_hg19 %in% most_pval_info_unique$gt_N_hg19]
test[,mostLD_nearest_hg19 := NULL]

record_in_and_LD_pval <- rbind(most_pval_info_unique,test)



# all col NA row number
colSums(is.na(record_in_and_LD_pval))
# all col 空值 row number
colSums((record_in_and_LD_pval==""))


record_in_and_LD_pval[,mostLD_or_finngen_FDR :=p.adjust(mostLD_or_finngen_pval,
                                                  method = "BH") %>% 
                        format(digits = 10,scientific = T) %>% 
                        as.numeric()]

record_in_and_LD_pval[,mostLD_or_finngen_qvalue := qvalue(mostLD_or_finngen_pval)$qvalues]
record_in_and_LD_pval[,mostLD_or_finngen_Bonfi := 
             ifelse(mostLD_or_finngen_pval<(0.05/nrow(record_in_and_LD_pval)),
                    1,0)]






# 不同 gt_N snp 對到同個 LD snp，併入 ####

target_cols <- c("mostLD_or_finngen_pval", 
                 "mostLD_or_finngen_FDR", 
                 "mostLD_or_finngen_qvalue", 
                 "mostLD_or_finngen_Bonfi")

# record_in_and_LD_pval 併入 df_most 
df_result <- record_in_and_LD_pval[, c("mostLD_snp_nearest_hg19", target_cols), with = FALSE][
    df_most, on = "mostLD_snp_nearest_hg19"
]

# 選出紀錄在 finngen的 8599 snp  FDR, qvalue 數值，跟 不在finngen 但有 LD snp 的 3366 snp FDR 數值合併
test <- rbind(record_in_and_LD_pval[which(is.na(mostLD_snp_nearest_hg19))],
              df_result %>% 
                select(names(record_in_and_LD_pval)))
# 更新資料
a <- test[a,on=.(gt_N_hg19,mostLD_snp_nearest_hg19)]





a[,start:= NULL]
setnames(a,
         old=c("end","gt_N_finngen_pval", "snp_finngen_FDR",
               "snp_finngen_qvalue","snp_finngen_Bonfi"),
         new=c("pos","gt_N_hg38_finngen_pval", "gt_N_hg38_finngen_FDR",
               "gt_N_hg38_finngen_qvalue","gt_N_hg38_finngen_Bonfi"))

setcolorder(a,
            c("CHR","pos","gt_N_hg38","gt_N_hg19","alt", "ref",
              "gt_N_hg38_finngen_pval", "gt_N_hg38_finngen_FDR",
               "gt_N_hg38_finngen_qvalue","gt_N_hg38_finngen_Bonfi","MOST_snp_hg38",
              "MOST_snp_nearest_hg38","MOST_snp_nearest_pvalue","MOST_snp_hg38_finngen_FDR",
              "MOST_snp_hg38_finngen_Bonfi","LD","mostLD_snp_hg19","mostLD_snp_nearest_hg19",
              "mostLD_snp_nearest_hg38","mostLD_snp_hg19_finngen_pval",
              "mostLD_or_finngen_pval","mostLD_or_finngen_FDR",
              "mostLD_or_finngen_qvalue","mostLD_or_finngen_Bonfi")
)
setkey(a,CHR,pos)




# check mostLD_or_finngen_pval na 數量是 23, mostLD_snp_hg19 na 數量是 9669+23 (9669 record in finngen, 23 not record in 且 maf=0 or no LD snp), gt_N_hg38_finngen_pval na 數量是 4095 (not record in finngen) ####
# all col NA row number
colSums(is.na(a))
# all col 空值 row number
colSums((a==""))

fwrite(a,
       "C:/Peter/QN_before_eQTL/r2_filter_0.9/outcome/QN_MixFinngenPval_7_EUR.txt",
        row.names = F, col.names = T, sep = "\t")





# 新增 MOST_snp_hg19 ####
a <-fread("C:/Peter/QN_before_eQTL/r2_filter_0.9/outcome/QN_MixFinngenPval_7_EUR.txt")
all(str_extract(a$gt_N_hg38, ".*(?=:)")==str_extract(a$gt_N_hg19, ".*(?=:)"))
a[,CHR:= str_extract(gt_N_hg38, ".*(?=:)") %>% as.numeric()]

setcolorder(a,
            c("CHR","pos","gt_N_hg38","gt_N_hg19","alt","ref",
              "gt_N_hg38_finngen_pval", "gt_N_hg38_finngen_FDR",
               "gt_N_hg38_finngen_qvalue","gt_N_hg38_finngen_Bonfi","MOST_snp_hg38",
              "MOST_snp_nearest_hg38","MOST_snp_nearest_pvalue","MOST_snp_hg38_finngen_FDR",
              "MOST_snp_hg38_finngen_Bonfi","LD","mostLD_snp_hg19","mostLD_snp_nearest_hg19",
              "mostLD_snp_nearest_hg38","mostLD_snp_hg19_finngen_pval",
              "mostLD_or_finngen_pval","mostLD_or_finngen_FDR",
              "mostLD_or_finngen_qvalue","mostLD_or_finngen_Bonfi")
)
setkey(a,CHR,pos)



# 新增 MOST_snp_nearest_hg19 欄位 ####
most_snp <- a %>% 
  select(MOST_snp_nearest_hg38) %>% 
  unique() %>%
  separate(MOST_snp_nearest_hg38,
             into = c("chr", "pos", "ref", "alt"),
             sep = ":", remove = FALSE) %>% 
  as.data.table()

most_snp[,chr := as.numeric(chr)]
most_snp[,pos := as.numeric(pos)]

setorder(most_snp,chr,pos)
fwrite(data.table(a=paste0("chr",most_snp$chr),
                  b=most_snp$pos, 
                  c=most_snp$pos ) ,
       "C:/Peter/QN_before_eQTL/r2_filter_0.9/trash/most_snp.txt",
       row.names = F, col.names = F, sep = "\t")

# 把 MOST_snp_nearest_hg38 轉成 hg19 ，檔案 most_snp.txt 放進leftover轉換成  C:/Peter/QN_before_eQTL/r2_filter_0.9/trash/most_snphg19.bed
snp_hg19 <- fread("C:/Peter/QN_before_eQTL/r2_filter_0.9/trash/most_SNPhg38TOhg19.bed",header=F)
snp_hg19[,chr := str_remove(V1, "chr")]

most_snp$MOST_snp_nearest_hg19 <- paste0(snp_hg19$chr, ":",snp_hg19$V2)

most_snp <- as.data.table(most_snp)  
most_snp[,c("chr","pos","ref","alt" ) := NULL]
a <- most_snp[a, on= .(MOST_snp_nearest_hg38)]

fwrite(a,
       "C:/Peter/QN_before_eQTL/r2_filter_0.9/outcome/QN_MixFinngenPval_7_EUR.txt",
        row.names = F, col.names = T, sep = "\t")
```


### 算 FDR (正確版)    
直接改 c("mostLD_or_finngen_FDR", "mostLD_or_finngen_qvalue", "mostLD_or_finngen_Bonfi")，
不用修改上面的錯誤版(部份 LD snp 出現在 gt_N snp，重複計算到)

取出不重複的 LD snp, gt_N snp
```{r}

k <- fread("C:/Peter/QN_before_eQTL/r2_filter_0.9/outcome/QN_MixFinngenPval_7_EUR.txt")

# 挑出 LD snp
ld_snp <- k[mostLD_snp_nearest_hg19!="",
            c("mostLD_snp_nearest_hg38","mostLD_snp_hg19_finngen_pval")] %>% 
  unique()

# 挑出 gt_N record in finngen GWAS snp
gt_N <- k[mostLD_snp_nearest_hg19=="",
          c("gt_N_hg38","gt_N_hg38_finngen_pval")] %>% 
  unique()

# snp 6:31235502 重複出現在 finngen, 挑最顯著的
setorder(gt_N,gt_N_hg38_finngen_pval)
gt_N <- gt_N[, .SD[1], by="gt_N_hg38"]

# 刪掉 11 個沒有 LD snp 且沒紀錄在 GWAS 的
gt_N <- gt_N[!is.na(gt_N_hg38_finngen_pval),]


# LD snp 中有 321 snp 出現在 gt_N，刪掉
combine_ldsnp_gtN <- merge(ld_snp,gt_N,
           by.x = c("mostLD_snp_nearest_hg38","mostLD_snp_hg19_finngen_pval"),
           by.y = c("gt_N_hg38","gt_N_hg38_finngen_pval"))

ld_snp <- ld_snp[!mostLD_snp_nearest_hg38 %in% combine_ldsnp_gtN$mostLD_snp_nearest_hg38,]



# 合併不重複的 184 LD snp, 9421 原本就在 finngen 的 snp
setnames(ld_snp, old = c("mostLD_snp_nearest_hg38","mostLD_snp_hg19_finngen_pval"),
         new = c("snp","pval"))
setnames(gt_N, old = c("gt_N_hg38","gt_N_hg38_finngen_pval"),
         new = c("snp","pval"))
final <- rbind(gt_N, ld_snp)

final[,mostLD_or_finngen_FDR :=p.adjust(pval,method = "BH") %>% 
                        format(digits = 10,scientific = T) %>% 
                        as.numeric()]

final[,mostLD_or_finngen_qvalue := qvalue(pval)$qvalues]
final[,mostLD_or_finngen_Bonfi := 
             ifelse(pval<(0.05/nrow(final)),
                    1,0)]


cols_to_fill <- c("mostLD_or_finngen_FDR", "mostLD_or_finngen_qvalue", "mostLD_or_finngen_Bonfi")
k[, (cols_to_fill) := NULL]


# 對 final$snp 對應 k$gt_N_hg38 的 row，final的 cols_to_fill 變數填入 k
k[final, on = .(gt_N_hg38 = snp), 
  (cols_to_fill) := .(i.mostLD_or_finngen_FDR, 
                      i.mostLD_or_finngen_qvalue, 
                      i.mostLD_or_finngen_Bonfi)]


# 第二次填入，對 final$snp 對應 k$mostLD_snp_nearest_hg38 的 row，final的 cols_to_fill 變數填入 k
k[final, on = .(mostLD_snp_nearest_hg38 = snp), 
  (cols_to_fill) := .(i.mostLD_or_finngen_FDR, 
                      i.mostLD_or_finngen_qvalue, 
                      i.mostLD_or_finngen_Bonfi)]



# 加 R2 info
cis_snp <- fread("D:/oral_cancer/expression/outcome/multiple_nucleotide_variant/cis_hg18_19_snp_MAF.txt",header=T)
cis_snp[!cis_snp$REF %in% c("A", "T", "C", "G") | !cis_snp$ALT %in% c("A", "T", "C", "G"),
  rsID := NA_character_]

cis_snp <- cis_snp[,c("hg19_snpID","rsID","R2","ER2","impute_type")]
setnames(cis_snp, old = "hg19_snpID", new = "gt_N_hg19")
k <- cis_snp[k, on= .(gt_N_hg19)]

setcolorder(k,c("CHR",	"pos",	"gt_N_hg38",	"gt_N_hg19","rsID","R2","ER2","impute_type",	"alt",	"ref",
                "gt_N_hg38_finngen_pval","gt_N_hg38_finngen_FDR",	"gt_N_hg38_finngen_qvalue",
                "gt_N_hg38_finngen_Bonfi","MOST_snp_hg38",	"MOST_snp_nearest_hg38",	"MOST_snp_nearest_hg19",
                "MOST_snp_nearest_pvalue","MOST_snp_hg38_finngen_FDR",	"MOST_snp_hg38_finngen_Bonfi",
                "LD",	"mostLD_snp_hg19",	"mostLD_snp_nearest_hg19",	"mostLD_snp_nearest_hg38",
                "mostLD_snp_hg19_finngen_pval",	"mostLD_or_finngen_pval",	"mostLD_or_finngen_FDR",
                "mostLD_or_finngen_qvalue",	"mostLD_or_finngen_Bonfi"))

fwrite(k,
      "C:/Peter/QN_before_eQTL/r2_filter_0.9/outcome/QN_MixFinngenPval_7_EUR.txt",
       row.names = F, col.names = T, sep = "\t")
```



```{r}
# 釋放記憶體
rm(list=ls())
gc()
```




## FIN





### 合併  

合併算出的 LD 檔案，每個 eQTL snp 沒再 finngen GWAS 的，取最近的高LD snp
```{r}

finngen <- fread(
  "D:/oral_cancer/snp_repeat_Finngen/outcome/C3_ORALCAVITY_EXALLC_2_hg19SNPunique.txt",
  select = c("hg38_snpID","hg19_snpID", "pval","alt","ref")
)

ld_list <- vector("list", 22)

for (i in 1:22) {
  
  file_path <- sprintf("C:/Peter/QN_before_eQTL/r2_filter_0.9/trash/no_intersect_LD/FIN/FIN_LDchr%d.ld", i)
  
  # --- 檢查檔案是否存在，不存在則跳過 ---
  if (!file.exists(file_path)) {
    message(sprintf(" 第 %d 號染色體檔案不存在，已跳過。", i))
    next
  }
  
  a <-  fread(file_path,header = T)
  
  # 把 1:123_2 轉成 1:123
  a[,SNP_B_noRepeat:= str_extract(SNP_B, "^[^_]+")]
  # 挑出SNP_A 是 not in finngen，SNP_B 是 in finngen 的組合 (以確認所有SNP_A 都是 not in finngen)
  a <- a[which(SNP_B_noRepeat %in% finngen$hg19_snpID),]
  a[,SNP_B_noRepeat:= NULL]
  
  # 按snp_a, R2從大排到小，用row index 的方式選sub data，省記憶體
  # 挑前380 個LD高的，因為有371 snp 附近有146個 LD=1 的 snp
  setorder(a, SNP_A, BP_A, -R2)
  ld_list[[i]] <- a[, head(.SD, 380), by = SNP_A]
}

df <- rbindlist(ld_list, use.names = TRUE)


# plink1.9 cmd 不會計算自己跟自己的 LD
df[, dist := abs(BP_A- BP_B)]
setorder(df, CHR_A, BP_A, -R2, dist)

# seq_len(.N) 產生 1: nrow(df)，grp 是一個「每 180 row 一組」的 group index，grp= 0,...,0,1,...,1,...
# 每個 grp 中，比較是否等於第一個 pval
df_1 <- df[
  , grp := (seq_len(.N) - 1) %/% 380
][
  , keep := R2 == R2[1], by = grp
][
  keep == TRUE
]

# check 前面選 380合理，最多附近有 371個snp 相同 LD (不一定是LD=1)
if(df_1[,.N, by=SNP_A][, max(N)]>380){
  stop("head(.SD, 380) 不該只選前380 個")
}


# 跟finngen 合併 ####

# 把 16:2045121_2 改成 16:2045121，才能在 finngen 找到 info
setnames(df_1, old = "SNP_B", new = "hg19_snpID")
df_1[, SNP_A := str_extract(SNP_A, "^\\d+:\\d+")]
df_1[, hg19_snpID := str_extract(hg19_snpID, "^\\d+:\\d+")]
df_2 <- finngen[df_1, on= .(hg19_snpID)]


df_2[,"mostLD_snp_hg19" := paste0(hg19_snpID,":",ref,":",alt)]
setnames(df_2,
         old = c("hg38_snpID","CHR_A","SNP_A","BP_A","R2","pval"),
         new = c("mostLD_snp_hg38", "CHR","snp_gt_N","start","LD","mostLD_snp_hg19_finngen_pval"))

setorder(df_2, CHR, start, -LD, dist, mostLD_snp_hg19_finngen_pval)

df_2[,"mostLD_snp_nearest_hg19" := mostLD_snp_hg19]
df_2[,c("ref","alt","CHR_B","BP_B","dist","keep","grp","hg19_snpID") := NULL]


# 每個gt_N 取最近的高LD snp，再把同樣高LD snp 但距離遠的併入 #### 

# 每個gt_N 取最近的高LD snp
df_most <- df_2[, .SD[1], by=snp_gt_N]
# 其他同樣高LD snp
df_others <- setdiff(df_2,df_most)

# df_others 中將相同 snp_gt_N 和 pval 的 MOST_snp_hg38 用逗號串接起來
df_others_collapsed <- df_others[, .(
  others_combined = paste(mostLD_snp_hg19, collapse = ", ")
), by = .(snp_gt_N, LD)]

# 將 df_most 的內容併入 df_others_collapsed
df_most[df_others_collapsed, 
        on = .(snp_gt_N, LD), 
        mostLD_snp_hg19 := paste0(mostLD_snp_hg19, ", ", i.others_combined)]



rm(finngen,a,i,df_others_collapsed,df_others,ld_list,df)
```


### 算 FDR  

紀錄 32 snp 不在finngen，且附近1000 kb 沒有 finngen 的 snp 
```{r}
# check don't have any NA，正常不會出現 NA ####
# all col NA row number
colSums(is.na(df_most))
# all col 空值 row number
colSums((df_most==""))



most_pval_info <- fread("C:/Peter/QN_before_eQTL/r2_filter_0.9/outcome/QN_maf_gt_N_pvalue_FDR_MixFinngenPval_6.txt")

# 紀錄不在 finngen snp
not_in_finngen <- most_pval_info[most_pval_info$alt=="",c("gt_N_hg19","gt_N_hg38")]

# df_most$snp_gt_N 是 hg19
setnames(df_most,
         old = c("snp_gt_N","mostLD_snp_hg38"),
         new = c("gt_N_hg19","mostLD_snp_nearest_hg38"))

# 這32 snp 不在finngen，且附近1000 kb 沒有 finngen 的 snp (前面算R2就連R2=0都會算出)
setdiff(not_in_finngen$gt_N_hg19, df_most$gt_N_hg19 )





fwrite(data.table(k = setdiff(not_in_finngen$gt_N_hg19, df_most$gt_N_hg19 )),
       "C:/Peter/QN_before_eQTL/r2_filter_0.9/outcome/not_in_finngen_1000gFIN_hg19SNP.txt",
       row.names = F, col.names = F, sep = "\n") 
```


計算 FDR, qval
```{r}
# 跟 maf_gt_N_pvalue_FDR_MixFinngenPval_6.txt 紀錄的gt_N, most_pval 結果合併 ####
most_pval_info <- fread("C:/Peter/QN_before_eQTL/r2_filter_0.9/outcome/QN_maf_gt_N_pvalue_FDR_MixFinngenPval_6.txt")
most_pval_info[,c("CHR","start"):= NULL]
a <- df_most[most_pval_info, on=.(gt_N_hg19)]


# 確認了，只有80 snp 不在finngen，且附近1000 kb 沒有 finngen 的 snp，才會 mostLD_snp_hg19_finngen_pval, gt_N_finngen_pval 兩個都是 NA，其他snp 都只有一個是 NA
nofin_LD <-  setdiff(not_in_finngen$gt_N_hg19, df_most$gt_N_hg19 )
test <- intersect(which(is.na(a$mostLD_snp_hg19_finngen_pval)), which(is.na(a$gt_N_finngen_pval))) %>%
  a[.,gt_N_hg19]
all(test==nofin_LD)






# 把 gt_N_finngen_pval , mostLD_snp_hg19_finngen_pval 合併算 FDR ####
most_LD <- df_most[,.SD[1],by=mostLD_snp_nearest_hg19] %>% 
  select(gt_N_hg19,mostLD_snp_hg19_finngen_pval,mostLD_snp_nearest_hg19)

setnames(most_LD,old = "mostLD_snp_hg19_finngen_pval", new = 'mostLD_or_finngen_pval')

most_pval_info_unique <- most_pval_info[,.SD[1],by=gt_N_hg19] %>%
  select(gt_N_hg19,gt_N_finngen_pval)
setnames(most_pval_info_unique,old = 'gt_N_finngen_pval', new = 'mostLD_or_finngen_pval')
most_pval_info_unique[,mostLD_snp_nearest_hg19 := NA_character_ ]


# 扣掉 4095 snp 不在finngen, pval =NA 的
most_pval_info_unique <- most_pval_info_unique[which(!is.na(mostLD_or_finngen_pval)),]


# 合併
record_in_and_LD_pval <- rbind(most_pval_info_unique,most_LD)


# all col NA row number
colSums(is.na(record_in_and_LD_pval))
# all col 空值 row number
colSums((record_in_and_LD_pval==""))


record_in_and_LD_pval[,mostLD_or_finngen_FDR :=p.adjust(mostLD_or_finngen_pval,
                                                  method = "BH") %>% 
                        format(digits = 10,scientific = T) %>% 
                        as.numeric()]

record_in_and_LD_pval[,mostLD_or_finngen_qvalue := qvalue(mostLD_or_finngen_pval)$qvalues]

record_in_and_LD_pval[,mostLD_or_finngen_Bonfi := 
             ifelse(mostLD_or_finngen_pval<(0.05/nrow(record_in_and_LD_pval)),
                    1,0)]


# record 紀錄 excel 數量，因為前面把 LDsnp, gt_N snp 取唯一後相加，所以不會有 snp 重複出現的問題
record_in_and_LD_pval[mostLD_or_finngen_FDR<0.05,] %>%  nrow()
record_in_and_LD_pval[mostLD_or_finngen_qvalue<0.05,] %>%  nrow()
record_in_and_LD_pval[mostLD_or_finngen_Bonfi==1,] %>%  nrow()





# 不同 gt_N snp 對到同個 LD snp，併入 ####

target_cols <- c("mostLD_or_finngen_pval", 
                 "mostLD_or_finngen_FDR", 
                 "mostLD_or_finngen_qvalue", 
                 "mostLD_or_finngen_Bonfi")

# record_in_and_LD_pval 併入 df_most 
df_result <- record_in_and_LD_pval[, c("mostLD_snp_nearest_hg19", target_cols), with = FALSE][
    df_most, on = "mostLD_snp_nearest_hg19"
]

# 選出紀錄在 finngen的 8599 snp  FDR, qvalue 數值，跟 不在finngen 但有 LD snp 的 3366 snp FDR 數值合併
test <- rbind(record_in_and_LD_pval[which(is.na(mostLD_snp_nearest_hg19))],
              df_result %>% 
                  select(names(record_in_and_LD_pval)))
# 更新資料
a <- test[a,on=.(gt_N_hg19,mostLD_snp_nearest_hg19)]



a[,start:= NULL]
setnames(a,
         old=c("end","gt_N_finngen_pval", "snp_finngen_FDR",
               "snp_finngen_qvalue","snp_finngen_Bonfi"),
         new=c("pos","gt_N_hg38_finngen_pval", "gt_N_hg38_finngen_FDR",
               "gt_N_hg38_finngen_qvalue","gt_N_hg38_finngen_Bonfi"))

setcolorder(a,
            c("CHR","pos","gt_N_hg38","gt_N_hg19","alt", "ref",
              "gt_N_hg38_finngen_pval", "gt_N_hg38_finngen_FDR",
               "gt_N_hg38_finngen_qvalue","gt_N_hg38_finngen_Bonfi","MOST_snp_hg38",
              "MOST_snp_nearest_hg38","MOST_snp_nearest_pvalue","MOST_snp_hg38_finngen_FDR",
              "MOST_snp_hg38_finngen_Bonfi","LD","mostLD_snp_hg19","mostLD_snp_nearest_hg19",
              "mostLD_snp_nearest_hg38","mostLD_snp_hg19_finngen_pval",
              "mostLD_or_finngen_pval","mostLD_or_finngen_FDR",
              "mostLD_or_finngen_qvalue","mostLD_or_finngen_Bonfi")
)
setkey(a,CHR,pos)


# check mostLD_or_finngen_pval na 數量是 80, mostLD_snp_hg19 na 數量是 8833+80 (8833 record in finngen, 80 not record in 且 maf=0 or no LD snp), gt_N_hg38_finngen_pval na 數量是 3422 (not record in finngen) ####
# all col NA row number
colSums(is.na(a))
# all col 空值 row number
colSums((a==""))

a[,CHR := str_extract(gt_N_hg38, ".*(?=:)")]


# 新增 MOST_snp_nearest_hg19 欄位 ####
most_snp <- a %>% 
  select(MOST_snp_nearest_hg38) %>% 
  unique() %>%
  separate(MOST_snp_nearest_hg38,
             into = c("chr", "pos", "ref", "alt"),
             sep = ":", remove = FALSE) %>% 
  as.data.table()

most_snp[,chr := as.numeric(chr)]
most_snp[,pos := as.numeric(pos)]


setorder(most_snp,chr,pos)
test <- data.table(chr=paste0("chr",most_snp$chr),
                  start=most_snp$pos, 
                  end=most_snp$pos ) 

test_eur <- fread("C:/Peter/QN_before_eQTL/r2_filter_0.9/trash/most_snp.txt")
names(test_eur) <- names(test)

if(!isTRUE(all.equal(test, test_eur))){
 stop("most pval snp in EUR, FIN are different")
}


# 把 MOST_snp_nearest_hg38 轉成 hg19 ，檔案 most_snp.txt 放進leftover轉換成  C:/Peter/QN_before_eQTL/r2_filter_0.9/trash/most_snphg19.bed
snp_hg19 <- fread("C:/Peter/QN_before_eQTL/r2_filter_0.9/trash/most_SNPhg38TOhg19.bed",header=F)
snp_hg19[,chr := str_remove(V1, "chr")]

most_snp$MOST_snp_nearest_hg19 <- paste0(snp_hg19$chr, ":",snp_hg19$V2)

most_snp <- as.data.table(most_snp)  
most_snp[,c("chr","pos","ref","alt" ) := NULL]
a <- most_snp[a, on= .(MOST_snp_nearest_hg38)]


fwrite(a,
       "C:/Peter/QN_before_eQTL/r2_filter_0.9/outcome/QN_MixFinngenPval_7_FIN.txt",
        row.names = F, col.names = T, sep = "\t")


```




### 算 FDR (正確版) 
直接改 c("mostLD_or_finngen_FDR", "mostLD_or_finngen_qvalue", "mostLD_or_finngen_Bonfi")，
不用修改上面的錯誤版(部份 LD snp 出現在 gt_N snp，重複計算到)

取出不重複的 LD snp, gt_N snp
```{r}

k <- fread("C:/Peter/QN_before_eQTL/r2_filter_0.9/outcome/QN_MixFinngenPval_7_FIN.txt")

# 挑出 LD snp
ld_snp <- k[mostLD_snp_nearest_hg19!="",
            c("mostLD_snp_nearest_hg38","mostLD_snp_hg19_finngen_pval")] %>% 
  unique()

# 挑出 gt_N record in finngen GWAS snp
gt_N <- k[mostLD_snp_nearest_hg19=="",
          c("gt_N_hg38","gt_N_hg38_finngen_pval")] %>% 
  unique()

# 6:31267725 等185 個 snp 重複出現在 finngen, 挑最顯著的
setorder(gt_N,gt_N_hg38_finngen_pval)
gt_N <- gt_N[, .SD[1], by="gt_N_hg38"]

# 刪掉 32 個沒有 LD snp 且沒紀錄在 GWAS 的
gt_N <- gt_N[!is.na(gt_N_hg38_finngen_pval),]


# LD snp 中有 731 snp 出現在 gt_N，刪掉
combine_ldsnp_gtN <- merge(ld_snp,gt_N,
           by.x = c("mostLD_snp_nearest_hg38","mostLD_snp_hg19_finngen_pval"),
           by.y = c("gt_N_hg38","gt_N_hg38_finngen_pval"))

ld_snp <- ld_snp[!mostLD_snp_nearest_hg38 %in% combine_ldsnp_gtN$mostLD_snp_nearest_hg38,]



# 合併不重複的 203 LD snp, 9421 原本就在 finngen 的 snp
setnames(ld_snp, old = c("mostLD_snp_nearest_hg38","mostLD_snp_hg19_finngen_pval"),
         new = c("snp","pval"))
setnames(gt_N, old = c("gt_N_hg38","gt_N_hg38_finngen_pval"),
         new = c("snp","pval"))
final <- rbind(gt_N, ld_snp)

final[,mostLD_or_finngen_FDR :=p.adjust(pval,method = "BH") %>% 
                        format(digits = 10,scientific = T) %>% 
                        as.numeric()]

final[,mostLD_or_finngen_qvalue := qvalue(pval)$qvalues]
final[,mostLD_or_finngen_Bonfi := 
             ifelse(pval<(0.05/nrow(final)),
                    1,0)]


cols_to_fill <- c("mostLD_or_finngen_FDR", "mostLD_or_finngen_qvalue", "mostLD_or_finngen_Bonfi")
k[, (cols_to_fill) := NULL] 


# 對 final$snp 對應 k$gt_N_hg38 的 row，final的 cols_to_fill 變數填入 k
k[final, on = .(gt_N_hg38 = snp), 
  (cols_to_fill) := .(i.mostLD_or_finngen_FDR, 
                      i.mostLD_or_finngen_qvalue, 
                      i.mostLD_or_finngen_Bonfi)]


# 第二次填入，對 final$snp 對應 k$mostLD_snp_nearest_hg38 的 row，final的 cols_to_fill 變數填入 k
k[final, on = .(mostLD_snp_nearest_hg38 = snp), 
  (cols_to_fill) := .(i.mostLD_or_finngen_FDR, 
                      i.mostLD_or_finngen_qvalue, 
                      i.mostLD_or_finngen_Bonfi)]




# 加 R2 info
cis_snp <- fread("D:/oral_cancer/expression/outcome/multiple_nucleotide_variant/cis_hg18_19_snp_MAF.txt",header=T)
cis_snp[!cis_snp$REF %in% c("A", "T", "C", "G") | !cis_snp$ALT %in% c("A", "T", "C", "G"),
  rsID := NA_character_]

cis_snp <- cis_snp[,c("hg19_snpID","rsID","R2","ER2","impute_type")]
setnames(cis_snp, old = "hg19_snpID", new = "gt_N_hg19")
k <- cis_snp[k, on= .(gt_N_hg19)]

setcolorder(k,c("CHR",	"pos",	"gt_N_hg38",	"gt_N_hg19","rsID","R2","ER2","impute_type",	"alt",	"ref",
                "gt_N_hg38_finngen_pval","gt_N_hg38_finngen_FDR",	"gt_N_hg38_finngen_qvalue",
                "gt_N_hg38_finngen_Bonfi","MOST_snp_hg38",	"MOST_snp_nearest_hg38",	"MOST_snp_nearest_hg19",
                "MOST_snp_nearest_pvalue","MOST_snp_hg38_finngen_FDR",	"MOST_snp_hg38_finngen_Bonfi",
                "LD",	"mostLD_snp_hg19",	"mostLD_snp_nearest_hg19",	"mostLD_snp_nearest_hg38",
                "mostLD_snp_hg19_finngen_pval",	"mostLD_or_finngen_pval",	"mostLD_or_finngen_FDR",
                "mostLD_or_finngen_qvalue",	"mostLD_or_finngen_Bonfi"))
fwrite(k,
      "C:/Peter/QN_before_eQTL/r2_filter_0.9/outcome/QN_MixFinngenPval_7_FIN.txt",
       row.names = F, col.names = T, sep = "\t") 
```






## record EUR

```{r}
eur <- fread("C:/Peter/QN_before_eQTL/outcome/QN_MixFinngenPval_7_FIN.txt")
eur_mostpval <- eur[,.SD[1],by=MOST_snp_nearest_hg38]
eur_mostpval <- eur_mostpval[MOST_snp_nearest_hg38!="",]

eur_mostLD <- eur[,.SD[1],by=mostLD_snp_nearest_hg38]
eur_mostLD <- eur_mostLD[mostLD_snp_nearest_hg38!="",]
ld_snp <- eur_mostLD$mostLD_snp_nearest_hg38[eur_mostLD$mostLD_snp_nearest_hg38!=""]
eqtl <- eur[ref!="",]

# fifelse 是高效版 ifelse
clean_snp <- function(dt) {
  res <- dt[, fifelse(mostLD_snp_nearest_hg38 == "", gt_N_hg38, mostLD_snp_nearest_hg38)]
  unique(res[res != ""])
}

# 2. 直接針對不同條件進行篩選並處理
ld_fdr  <- clean_snp(eur[mostLD_or_finngen_FDR < 0.05])
ld_qval <- clean_snp(eur[mostLD_or_finngen_qvalue < 0.05])
ld_bon  <- clean_snp(eur[mostLD_or_finngen_Bonfi == 1])




# record
cat("eQTL snp 數量: ",
    nrow(eur),
    "\n")
cat("eQTL snp 紀錄在 fin 數量: ",
    eur$alt[eur$alt!=""] %>% length(),
    "\n")
cat("過 fdr snp 數量: ",
    (eur[gt_N_hg38_finngen_FDR<0.05, gt_N_hg38]) %>% uniqueN(),
    "\n")
cat("過 qval snp 數量: ",
    (eur[gt_N_hg38_finngen_qvalue<0.05, gt_N_hg38]) %>% uniqueN(),
    "\n")
cat("過 bon snp 數量: ",
    (eur[gt_N_hg38_finngen_Bonfi==1, gt_N_hg38]) %>% uniqueN(),
    "\n")
cat("\n")

# most LD snp
cat("不在finngen 的 snp 數量: ",
    length(which((eur$ref==""))),
    "\n")
cat("多少 snp 用 LD snp 補數量: ",eur$LD[!is.na(eur$LD)] %>% length(),
    "\n")
cat("不在finngen，且附近1000 kb 沒有 finngen snp (不能用 LD snp 替代)的 snp 數量: ",length(which(is.na(eur$mostLD_or_finngen_FDR))),
    "\n")
cat("LD snp number: ",eur_mostLD %>% uniqueN(),
    "\n")
cat("LD snp number(跟 eQTL snp 不重複): ",ld_snp[!ld_snp %in% eqtl$gt_N_hg38[eqtl$gt_N_hg38!=""]] %>% 
      uniqueN(),
    "\n")


cat("過 fdr snp 數量: ",
    length(ld_fdr),
    "\n")
cat("過 qval snp 數量: ",
    length(ld_qval),
    "\n")
cat("過 bon snp 數量: ",
    length(ld_bon),
    "\n")
cat("\n")


# most pval snp
cat("不重複 most snp 數量: ",nrow(eur_mostpval),
    "\n")
cat("過 fdr snp 數量: ",
    (eur_mostpval[MOST_snp_hg38_finngen_FDR<0.05, MOST_snp_nearest_hg38]) %>% uniqueN(),
    "\n")
cat("過 bon snp 數量: ",
    (eur_mostpval[MOST_snp_hg38_finngen_Bonfi==1, MOST_snp_nearest_hg38]) %>% uniqueN(),
    "\n")


cat("\n","\n")


```
# test

```{r}
cis_snp <- fread("D:/oral_cancer/expression/outcome/multiple_nucleotide_variant/cis_hg18_19_snp_MAF.txt",header=T)


test <- eur[mostLD_or_finngen_FDR < 0.05][, fifelse(mostLD_snp_nearest_hg38 == "", gt_N_hg38, mostLD_snp_nearest_hg38)] %>% unique()
test[test %in% eur$gt_N_hg38 ] %>% uniqueN()

test_not_in_eQTL <- setdiff(test,eur$gt_N_hg38)
setdiff(test_not_in_eQTL,)
```

r2_filter_0.9
```{r}
cis_snp <- fread("D:/oral_cancer/expression/outcome/multiple_nucleotide_variant/cis_hg18_19_snp_MAF.txt",header=T)
cis_snp[!cis_snp$REF %in% c("A", "T", "C", "G") | !cis_snp$ALT %in% c("A", "T", "C", "G"),
  rsID := NA_character_]

cis_snp <- cis_snp[,c("hg19_snpID","rsID","R2","ER2","impute_type")]
setnames(cis_snp, old = "hg19_snpID", new = "gt_N_hg19")


for (i in c("0.6","0.7","0.8","0.9")) {
    for (race in c("FIN","EUR")) {
        k <- sprintf("C:/Peter/QN_before_eQTL/r2_filter_%s/outcome/QN_MixFinngenPval_7_%s.txt",i,race)  %>% 
          fread()
        k <- cis_snp[k, on= .(gt_N_hg19)]
        
        setcolorder(k,c("CHR",	"pos",	"gt_N_hg38",	"gt_N_hg19","rsID","R2","ER2","impute_type",	"alt",	"ref",
                        "gt_N_hg38_finngen_pval","gt_N_hg38_finngen_FDR",	"gt_N_hg38_finngen_qvalue",
                        "gt_N_hg38_finngen_Bonfi","MOST_snp_hg38",	"MOST_snp_nearest_hg38",	"MOST_snp_nearest_hg19",
                        "MOST_snp_nearest_pvalue","MOST_snp_hg38_finngen_FDR",	"MOST_snp_hg38_finngen_Bonfi",
                        "LD",	"mostLD_snp_hg19",	"mostLD_snp_nearest_hg19",	"mostLD_snp_nearest_hg38",
                        "mostLD_snp_hg19_finngen_pval",	"mostLD_or_finngen_pval",	"mostLD_or_finngen_FDR",
                        "mostLD_or_finngen_qvalue",	"mostLD_or_finngen_Bonfi"))
        fwrite(k,
               sprintf("C:/Peter/QN_before_eQTL/r2_filter_%s/outcome/QN_MixFinngenPval_7_%s.txt",i,race),
               row.names = F, col.names = T, sep = "\t") 
        
    }
    
}
```





```{r}
eur <- fread("C:/Peter/QN_before_eQTL/r2_filter_0.9/outcome/QN_MixFinngenPval_7_EUR.txt")
eur_mostpval <- eur[,.SD[1],by=MOST_snp_nearest_hg38]
eur_mostpval <- eur_mostpval[MOST_snp_nearest_hg38!="",]

eur_mostLD <- eur[,.SD[1],by=mostLD_snp_nearest_hg38]
eur_mostLD <- eur_mostLD[mostLD_snp_nearest_hg38!="",]
ld_snp <- eur_mostLD$mostLD_snp_nearest_hg38[eur_mostLD$mostLD_snp_nearest_hg38!=""]
eqtl <- eur[ref!="",]

# fifelse 是高效版 ifelse
clean_snp <- function(dt) {
  res <- dt[, fifelse(mostLD_snp_nearest_hg38 == "", gt_N_hg38, mostLD_snp_nearest_hg38)]
  unique(res[res != ""])
}

# 2. 直接針對不同條件進行篩選並處理
ld_fdr  <- clean_snp(eur[mostLD_or_finngen_FDR < 0.05])
ld_qval <- clean_snp(eur[mostLD_or_finngen_qvalue < 0.05])
ld_bon  <- clean_snp(eur[mostLD_or_finngen_Bonfi == 1])




# record
cat("eQTL snp 數量: ",
    nrow(eur),
    "\n")
cat("eQTL snp 紀錄在 fin 數量: ",
    eur$alt[eur$alt!=""] %>% length(),
    "\n")
cat("過 fdr snp 數量: ",
    (eur[gt_N_hg38_finngen_FDR<0.05, gt_N_hg38]) %>% uniqueN(),
    "\n")
cat("過 qval snp 數量: ",
    (eur[gt_N_hg38_finngen_qvalue<0.05, gt_N_hg38]) %>% uniqueN(),
    "\n")
cat("過 bon snp 數量: ",
    (eur[gt_N_hg38_finngen_Bonfi==1, gt_N_hg38]) %>% uniqueN(),
    "\n")
cat("\n")

# most LD snp
cat("不在finngen 的 snp 數量: ",
    length(which((eur$ref==""))),
    "\n")
cat("多少 snp 用 LD snp 補數量: ",eur$LD[!is.na(eur$LD)] %>% length(),
    "\n")
cat("不在finngen，且附近1000 kb 沒有 finngen snp (不能用 LD snp 替代)的 snp 數量: ",length(which(is.na(eur$mostLD_or_finngen_FDR))),
    "\n")
cat("LD snp number: ",eur_mostLD %>% uniqueN(),
    "\n")
cat("LD snp number(跟 eQTL snp 不重複): ",ld_snp[!ld_snp %in% eqtl$gt_N_hg38[eqtl$gt_N_hg38!=""]] %>% 
      uniqueN(),
    "\n")


cat("過 fdr snp 數量: ",
    length(ld_fdr),
    "\n")
cat("過 qval snp 數量: ",
    length(ld_qval),
    "\n")
cat("過 bon snp 數量: ",
    length(ld_bon),
    "\n")
cat("\n")


# most pval snp
cat("不重複 most snp 數量: ",nrow(eur_mostpval),
    "\n")
cat("過 fdr snp 數量: ",
    (eur_mostpval[MOST_snp_hg38_finngen_FDR<0.05, MOST_snp_nearest_hg38]) %>% uniqueN(),
    "\n")
cat("過 bon snp 數量: ",
    (eur_mostpval[MOST_snp_hg38_finngen_Bonfi==1, MOST_snp_nearest_hg38]) %>% uniqueN(),
    "\n")


cat("\n","\n")

```

```{r}
eur <- fread("C:/Peter/QN_before_eQTL/outcome/QN_MixFinngenPval_7_FIN.txt")
gt_N_hg38 <- eur$gt_N_hg38[eur$gt_N_hg38!=""]

cat("原始 snp 數量: ",uniqueN(gt_N_hg38),
    "\n")
cat("不重複 snp 數量: ",
    uniqueN(eur$gt_N_hg38, na.rm = T),
    "\n")
cat("有對到 finngen_pval snp 數量: ",
    (eur[!is.na(gt_N_hg38_finngen_pval),gt_N_hg38]) %>% uniqueN(),
    "\n")


# eQTL 出現在fin gwas的 snp，過 FDR, qval 的 snp info ####
cat("過 fdr snp 數量: ",
    eur[gt_N_hg38_finngen_FDR < 0.05,gt_N_hg19] %>% uniqueN(),
    "\n")
cat("過 qval snp 數量: ",
    eur[gt_N_hg38_finngen_qvalue < 0.05,gt_N_hg19] %>% uniqueN(),
    "\n")
cat("過 bon snp 數量: ",
    eur[gt_N_hg38_finngen_Bonfi ==1,gt_N_hg19] %>% uniqueN(),
    "\n")
cat("\n")




# eQTL 沒出現在fin gwas的，用 LD snp 替代 ####
ld_fdr <- eur[mostLD_or_finngen_FDR < 0.05, .(CHR, gt_N_hg19, alt, ref,mostLD_snp_nearest_hg19)]
ld_fdr[mostLD_snp_nearest_hg19=="",
       mostLD_snp_nearest_hg19:= paste0(gt_N_hg19,":",ref,":",alt)]
ld_fdr[,LDSNP_replace := ifelse(alt=="",1,0)]


# LD_or_gt_N 表示 LD SNP 或是 gt_N snp
setnames(ld_fdr,old = "mostLD_snp_nearest_hg19",new = "LD_or_gt_N")
ld_fdr[, SNP_alt := tstrsplit(LD_or_gt_N, ":", keep = 4)]
ld_fdr[, SNP_ref := tstrsplit(LD_or_gt_N, ":", keep = 3)]
ld_fdr[, LD_or_gt_N := sub(":[^:]+:[^:]+$", "", LD_or_gt_N)]


ld_qval <- eur[mostLD_or_finngen_qvalue < 0.05, .(CHR, gt_N_hg19, alt, ref,mostLD_snp_nearest_hg19)]
ld_qval[mostLD_snp_nearest_hg19=="",
       mostLD_snp_nearest_hg19:= paste0(gt_N_hg19,":",ref,":",alt)]
ld_qval[,LDSNP_replace := ifelse(alt=="",1,0)]

setnames(ld_qval,old = "mostLD_snp_nearest_hg19",new = "LD_or_gt_N")
ld_qval[, SNP_alt := tstrsplit(LD_or_gt_N, ":", keep = 4)]
ld_qval[, SNP_ref := tstrsplit(LD_or_gt_N, ":", keep = 3)]
ld_qval[, LD_or_gt_N := sub(":[^:]+:[^:]+$", "", LD_or_gt_N)]


cat("add LD snp 過 fdr snp 數量: ",
    ld_fdr$LD_or_gt_N %>% uniqueN(),
    "\n")
cat("過 qval snp 數量: ",
    ld_qval$LD_or_gt_N %>% uniqueN(),
    "\n")
cat("過 bon snp 數量: ",
    eur[mostLD_or_finngen_Bonfi ==1,gt_N_hg19] %>% uniqueN(),
    "\n")
cat("\n")




# 13516 eQTL snp 找 finngen pval 最顯著的 snp info ####
most_p <- eur[,.SD[1],by="MOST_snp_nearest_hg19"]

cat("most pval snp 過 fdr snp 數量: ",
    most_p[MOST_snp_hg38_finngen_FDR<0.05,MOST_snp_nearest_hg19] %>% uniqueN(),
    "\n")
cat("過 bon snp 數量: ",
    most_p[MOST_snp_hg38_finngen_Bonfi==1,MOST_snp_nearest_hg19] %>% uniqueN(),
    "\n")
cat("\n")

```






